SET UTF-8
TRY -оаитенрсвйлпкьыяудмзшбчгщюжцёхфэъӝӧӵӥӟАВСМКГПТЕИЛФНДОЭРЗЮЯБХЖШЦУЧЬЫЪЩЙЁӦӴӤӞӜ

REP 21
REP э е
REP ко исько
REP ько исько
REP ко ӥсько
REP йос ъёс
REP е ьӧ
REP щ сь
REP ъи ӥ
REP дж ӝ
REP е ё
REP ыщ ись
REP ыщ ӥсь
REP е ӧ
REP ё о
REP ыщко исько
REP ыщко ӥсько
REP ъищ ӥсь
REP искь иськ
REP йэ е
REP йе е
REP о йё

MAP 8
MAP жӝ
MAP оӧ
MAP эӧ
MAP еӧ
MAP чӵ
MAP иӥ
MAP зӟ
MAP эе

FLAG long

WORDCHARS -

SFX A1 Y 14 # прилагательные- A (ad) с парадигмой
SFX A1 0 есь/N1 [^дзлнстьй]
SFX A1 0 эсь/N1 [дзлнст]
SFX A1 ь есь/N1 ь
SFX A1 й есь/N1 й
SFX A1 0 гес/N1 .
SFX A1 0 есьгес/N1 [^дзлнстьй]
SFX A1 0 эсьгес/N1 [дзлнст]
SFX A1 ь есьгес/N1 ь
SFX A1 й есьгес/N1 й
SFX A1 0 гем/N1 .
SFX A1 0 есьгем/N1 [^дзлнстьй]
SFX A1 0 эсьгем/N1 [дзлнст]
SFX A1 ь есьгем/N1 ь
SFX A1 й есьгем/N1 й

SFX A2 Y 1 # прилагательные без парадигмы (не реализовано)
SFX A2 0 0 .

SFX A3 Y 6 # прилагательные- A (ad) ӟуч -й
SFX A3 й есь/N1 й
SFX A3 0 гес/N1 .
SFX A3 0 гем/N1 .
SFX A3 й есьгес/N1 й
SFX A3 0 гем/N1 .
SFX A3 й есьгем/N1 й

SFX B1 Y 1 # послелог - Po (po)
SFX B1 0 0/G1 .

SFX C1 Y 1 # союз - CS, CC (co)
SFX C1 0 0 .

SFX D1 Y 1 # наречие - Adv (av)
SFX D1 0 0/G1 .

SFX D3 Y 1 # наречие - Adv (av) русские
SFX D3 0 0/G1 .

SFX E1 Y 1 # категория состояния
SFX E1 0 0 .

SFX F1 Y 9 # фамилия
SFX F1 0 0/N1 .
SFX F1 0 а/N1 ов
SFX F1 0 а/N1 ёв
SFX F1 0 а/N1 ев
SFX F1 0 а/N1 ин
SFX F1 0 а/N1 ын
SFX F1 ой ая/N1 ой
SFX F1 ий ая/N1 ий
SFX F1 ый ая/N1 ый

SFX F2 Y 1 # удмуртские имена и прозвища, удмуртизированные формы имен
SFX F2 0 0/N1 .

SFX F3 Y 1 # неудмуртские имена и прозвища
SFX F3 0 0/N1 .

SFX F5 Y 2 # отчество
SFX F5 0 0/N1 .
SFX F5 ич на/N1 вич

SFX F6 Y 1 # клички животных
SFX F6 0 0/N1 .

SFX G1 Y 2 # гес
SFX G1 0 гес .
SFX G1 0 гем .

SFX I1 Y 1 # междометие - Interj (in)
SFX I1 0 0 .

SFX K1 Y 1 # корка, куала
SFX K1 0 0 .

SFX J1 Y 1 # название марок, брендов
SFX J1 0 0 .

SFX L1 Y 10 # числительные - Num (nm)
SFX L1 0 0/L2 .
SFX L1 0 этӥ/A1N1 [дзлнстю]
SFX L1 0 етӥ/A1N1 [^дзлнстью]
SFX L1 ь етӥ/A1N1 ь
SFX L1 0 тэтӥ/A1N1 кык
SFX L1 0 метӥ/A1N1 куинь
SFX L1 0 мос/A1N1 [^г]
SFX L1 0 о/A1N1 [^ь]
SFX L1 ь ё/A1N1 ь
SFX L1 0 на/L4 [^г]

SFX L2 Y 40 # числительное  склонение
SFX L2 0 0 .
SFX L2 0 зэ [^пфктсшхцчщӵ]
SFX L2 0 зэ [^пфктсшхцчщӵ]ь
SFX L2 0 сэ [пфктсшхцчщӵ]
SFX L2 0 сэ [пфктсшхцчщӵ]ь
SFX L2 0 ез [^дзлнсть]
SFX L2 0 эз [дзлнст]
SFX L2 ь ез ь
SFX L2 0 езлэн [^дзлнстую]
SFX L2 0 эзлэн [дзлнстую]
SFX L2 ь езлэн ь
SFX L2 0 езлэсь [^дзлнстую]
SFX L2 0 эзлэсь [дзлнстую]
SFX L2 ь езлэсь ь
SFX L2 0 езлы [^дзлнстую]
SFX L2 0 эзлы [дзлнстую]
SFX L2 ь езлы ь
SFX L2 ь яз ь
SFX L2 0 аз [^ь]
SFX L2 0 лэн .
SFX L2 0 лэсь .
SFX L2 0 лы .
SFX L2 0 тэк .
SFX L2 0 ъя [^ь]
SFX L2 0 я ь
SFX L2 0 ен [^дзлнстую]
SFX L2 0 эн [дзлнстую]
SFX L2 ь ен ь
SFX L2 0 ын
SFX L2 0 э [дзлнстую]
SFX L2 0 е [^дзлнстуюь]
SFX L2 ь е ь
SFX L2 0 ысь .
SFX L2 0 ысен .
SFX L2 0 этӥ [дзлнстую]
SFX L2 0 етӥ [^дзлнстуюь]
SFX L2 ь етӥ ь
SFX L2 0 лань 0
SFX L2 0 озь [^ь]
SFX L2 ь ёзь ь

SFX L3 Y 1 # числительное  - непонятки
SFX L3 0 0 .

SFX L4 Y 33 # числительное  - местоимение
SFX L4 0 0 .
SFX L4 0 из .
SFX L4 0 яз .
SFX L4 0 мы .
SFX L4 0 ды .
SFX L4 0 зы .
SFX L4 0 мес .
SFX L4 0 месты .
SFX L4 0 дэс .
SFX L4 0 зэ .
SFX L4 0 зэс .
SFX L4 0 мылэн .
SFX L4 0 дылэн .
SFX L4 0 зылэн .
SFX L4 0 мылэсь .
SFX L4 0 дылэсь .
SFX L4 0 зылэсь .
SFX L4 0 мылы .
SFX L4 0 дылы .
SFX L4 0 зылы .
SFX L4 0 мытэк .
SFX L4 0 дытэк .
SFX L4 0 зытэк .
SFX L4 0 инымы .
SFX L4 0 иныды .
SFX L4 0 инызы .
SFX L4 0 иныз .
SFX L4 0 мыя .
SFX L4 0 дыя .
SFX L4 0 зыя .
SFX L4 0 мылань .
SFX L4 0 дылань .
SFX L4 0 зылань .

SFX L5 Y 11 # числительное  - ог
SFX L5 0 0 .
SFX L5 0 е [м]
SFX L5 0 э [^м]
SFX L5 0 лэн .
SFX L5 0 лэсь .
SFX L5 0 лы .
SFX L5 0 тэк .
SFX L5 0 ен [м]
SFX L5 0 эн [^м]
SFX L5 0 ъя .
SFX L5 0 лань .

SFX M1 Y 1 # местоимение - Pron (pr)
SFX M1 0 0/G1 .

SFX M2 Y 453 # склоение местоимений типа : ма-и, та-осыд, со-лэн, котьма-идлэн, олома-из
SFX M2 0 и [^и][^н]
SFX M2 0 ид .
SFX M2 0 из .
SFX M2 0 мы .
SFX M2 0 е .
SFX M2 0 эз [дзлнсту]
SFX M2 0 ез [^дзлнсту]
SFX M2 0 ты [пфктсшхцчщӵ]
SFX M2 0 ды [^пфктсшхцчщӵ]
SFX M2 0 сы [пфктсшхцчщӵ]
SFX M2 0 зы [^пфктсшхцчщӵ]
SFX M2 0 ме . #1лицо вин.п.
SFX M2 0 мес .
SFX M2 0 тэ [пфктсшхцчщӵ] #2л.
SFX M2 0 дэ [^пфктсшхцчщӵ]
SFX M2 0 тэс [пфктсшхцчщӵ]
SFX M2 0 дэс [^пфктсшхцчщӵ]
SFX M2 0 сэ [пфктсшхцчщӵ] #3л.
SFX M2 0 зэ [^пфктсшхцчщӵ]
SFX M2 0 сэс [пфктсшхцчщӵ]
SFX M2 0 зэс [^пфктсшхцчщӵ]
SFX M2 0 лэн . #род.п.
SFX M2 0 илэн .
SFX M2 0 идлэн .
SFX M2 0 излэн .
SFX M2 0 мылэн .
SFX M2 0 тылэн [пфктсшхцчщӵ]
SFX M2 0 дылэн [^пфктсшхцчщӵ]
SFX M2 0 сылэн [пфктсшхцчщӵ]
SFX M2 0 зылэн [^пфктсшхцчщӵ]
SFX M2 0 лэсь . # разд.п.
SFX M2 0 лэсьсэ .
SFX M2 0 илэсь .
SFX M2 0 идлэсь .
SFX M2 0 излэсь .
SFX M2 0 мылэсь .
SFX M2 0 тылэсь [пфктсшхцчщӵ]
SFX M2 0 дылэсь [^пфктсшхцчщӵ]
SFX M2 0 сылэсь [пфктсшхцчщӵ]
SFX M2 0 зылэсь [^пфктсшхцчщӵ]
SFX M2 0 лы . # дат.п.
SFX M2 0 илы .
SFX M2 0 идлы .
SFX M2 0 излы .
SFX M2 0 мылы .
SFX M2 0 тылы [пфктсшхцчщӵ]
SFX M2 0 дылы [^пфктсшхцчщӵ]
SFX M2 0 сылы [пфктсшхцчщӵ]
SFX M2 0 зылы [^пфктсшхцчщӵ]
SFX M2 0 тэк . #лиш.п.
SFX M2 0 итэк .
SFX M2 0 идтэк .
SFX M2 0 изтэк .
SFX M2 0 мытэк .
SFX M2 0 тытэк [пфктсшхцчщӵ]
SFX M2 0 дытэк [^пфктсшхцчщӵ]
SFX M2 0 сытэк [пфктсшхцчщӵ]
SFX M2 0 зытэк [^пфктсшхцчщӵ]
SFX M2 0 ъя [^уеыаоэяиюёӧӥь] #соотв.п.
SFX M2 0 я [уеыаоэяиюёӧӥь]
SFX M2 0 ия .
SFX M2 0 идъя .
SFX M2 0 изъя .
SFX M2 0 мыя .
SFX M2 0 тыя [пфктсшхцчщӵ]
SFX M2 0 дыя [^пфктсшхцчщӵ]
SFX M2 0 сыя [пфктсшхцчщӵ]
SFX M2 0 зыя [^пфктсшхцчщӵ]
SFX M2 0 ин . #твор.п. + местн.п. + входн.п.
SFX M2 0 иным .
SFX M2 0 инымы .
SFX M2 0 иныд .
SFX M2 0 иныды .
SFX M2 0 иныз .
SFX M2 0 инызы .
SFX M2 0 ам [^ьуеыаоэяиюӧӥё]
SFX M2 0 амы [^ьуеыаоэяиюӧӥё]
SFX M2 0 ад [^ьуеыаоэяиюӧӥё]
SFX M2 0 ады [^ьуеыаоэяиюӧӥё]
SFX M2 0 аз [^ьуеыаоэяиюӧӥё]
SFX M2 0 азы [^ьуеыаоэяиюӧӥё]
SFX M2 0 ям [ьуеыаоэяиюӧӥё]
SFX M2 0 ямы [ьуеыаоэяиюӧӥё]
SFX M2 0 яд [ьуеыаоэяиюӧӥё]
SFX M2 0 яды [ьуеыаоэяиюӧӥё]
SFX M2 0 яз [ьуеыаоэяиюӧӥё]
SFX M2 0 язы [ьуеыаоэяиюӧӥё]
SFX M2 ь ям ь
SFX M2 ь ямы ь
SFX M2 ь яд ь
SFX M2 ь яды ь
SFX M2 ь яз ь
SFX M2 ь язы ь
SFX M2 0 ысь . #исходн.п.
SFX M2 0 ысьтым .
SFX M2 0 ысьтымы .
SFX M2 0 ысьтыд .
SFX M2 0 ысьтыды .
SFX M2 0 ысьтыз .
SFX M2 0 ысьтызы .
SFX M2 0 ысьсэ .
SFX M2 0 ысен . #отдал.п.
SFX M2 0 ысеным .
SFX M2 0 ысенымы .
SFX M2 0 ысеныд .
SFX M2 0 ысеныды .
SFX M2 0 ысеныз .
SFX M2 0 ысенызы .
SFX M2 0 ысез . #-ысез
SFX M2 0 тӥ .
SFX M2 0 тӥм .
SFX M2 0 тӥмы .
SFX M2 0 тӥд .
SFX M2 0 тӥды .
SFX M2 0 тӥз .
SFX M2 0 тӥзы .
SFX M2 0 лань . #направ.п.
SFX M2 0 илань .
SFX M2 0 идлань .
SFX M2 0 излань .
SFX M2 0 мылань .
SFX M2 0 тылань [пфктсшхцчщӵ]
SFX M2 0 дылань [^пфктсшхцчщӵ]
SFX M2 0 сылань [пфктсшхцчщӵ]
SFX M2 0 зылань [^пфктсшхцчщӵ]
SFX M2 0 озь [^ь] #предельн.п.
SFX M2 ь ёзь [ь]
SFX M2 0 озям .
SFX M2 0 озяд .
SFX M2 0 озяз .
SFX M2 0 мыозь .
SFX M2 0 дыозь .
SFX M2 0 зыозь .
SFX M2 0 ъёс [^уеыаоэяиюёӧӥьъй]
SFX M2 0 ос [уеыаоэяиюёӧӥ]
SFX M2 0 ёс [ьъй]
SFX M2 0 ъёсы [^уеыаоэяиюёӧӥьъй]
SFX M2 0 ъёсыд [^уеыаоэяиюёӧӥьъй]
SFX M2 0 ъёсыз [^уеыаоэяиюёӧӥьъй]
SFX M2 0 ъёсмы [^уеыаоэяиюёӧӥьъй]
SFX M2 0 ъёсты [^уеыаоэяиюёӧӥьъй]
SFX M2 0 ъёссы [^уеыаоэяиюёӧӥьъй]
SFX M2 0 осы [уеыаоэяиюёӧӥ]
SFX M2 0 осыд [уеыаоэяиюёӧӥ]
SFX M2 0 осыз [уеыаоэяиюёӧӥ]
SFX M2 0 осмы [уеыаоэяиюёӧӥ]
SFX M2 0 осты [уеыаоэяиюёӧӥ]
SFX M2 0 оссы [уеыаоэяиюёӧӥ]
SFX M2 0 ёсы [ьъй]
SFX M2 0 ёсыд [ьъй]
SFX M2 0 ёсыз [ьъй]
SFX M2 0 ёсмы [ьъй]
SFX M2 0 ёсты [ьъй]
SFX M2 0 ёссы [ьъй]
SFX M2 0 ъёсыз [^уеыаоэяиюёӧӥьъй] # вин.п.
SFX M2 0 ъёсты [^уеыаоэяиюёӧӥьъй]
SFX M2 0 осыз [уеыаоэяиюёӧӥ]
SFX M2 0 осты [уеыаоэяиюёӧӥ]
SFX M2 0 ёсыз [ьъй]
SFX M2 0 ёсты [ьъй]
SFX M2 0 ъёсме [^уеыаоэяиюёӧӥьъй]
SFX M2 0 ъёсмес [^уеыаоэяиюёӧӥьъй]
SFX M2 0 ъёстэ [^уеыаоэяиюёӧӥьъй]
SFX M2 0 ъёстэс [^уеыаоэяиюёӧӥьъй]
SFX M2 0 ъёссэ [^уеыаоэяиюёӧӥьъй]
SFX M2 0 ъёссэс [^уеыаоэяиюёӧӥьъй]
SFX M2 0 осме [уеыаоэяиюёӧӥ]
SFX M2 0 осмес [уеыаоэяиюёӧӥ]
SFX M2 0 остэ [уеыаоэяиюёӧӥ]
SFX M2 0 остэс [уеыаоэяиюёӧӥ]
SFX M2 0 оссэ [уеыаоэяиюёӧӥ]
SFX M2 0 оссэс [уеыаоэяиюёӧӥ]
SFX M2 0 ёсме [ьъй]
SFX M2 0 ёсмес [ьъй]
SFX M2 0 ёстэ [ьъй]
SFX M2 0 ёстэс [ьъй]
SFX M2 0 ёссэ [ьъй]
SFX M2 0 ёссэс [ьъй]
SFX M2 0 ъёслэн [^уеыаоэяиюёӧӥьъй] # род.п.
SFX M2 0 ослэн [уеыаоэяиюёӧӥ]
SFX M2 0 ёслэн [ьъй]
SFX M2 0 ъёсылэн [^уеыаоэяиюёӧӥьъй]
SFX M2 0 ъёсыдлэн [^уеыаоэяиюёӧӥьъй]
SFX M2 0 ъёсызлэн [^уеыаоэяиюёӧӥьъй]
SFX M2 0 ъёсмылэн [^уеыаоэяиюёӧӥьъй]
SFX M2 0 ъёстылэн [^уеыаоэяиюёӧӥьъй]
SFX M2 0 ъёссылэн [^уеыаоэяиюёӧӥьъй]
SFX M2 0 осылэн [уеыаоэяиюёӧӥ]
SFX M2 0 осыдлэн [уеыаоэяиюёӧӥ]
SFX M2 0 осызлэн [уеыаоэяиюёӧӥ]
SFX M2 0 осмылэн [уеыаоэяиюёӧӥ]
SFX M2 0 остылэн [уеыаоэяиюёӧӥ]
SFX M2 0 оссылэн [уеыаоэяиюёӧӥ]
SFX M2 0 ёсылэн [ьъй]
SFX M2 0 ёсыдлэн [ьъй]
SFX M2 0 ёсызлэн [ьъй]
SFX M2 0 ёсмылэн [ьъй]
SFX M2 0 ёстылэн [ьъй]
SFX M2 0 ёссылэн [ьъй]
SFX M2 0 ъёслэсь [^уеыаоэяиюёӧӥьъй] # разд.п.
SFX M2 0 ослэсь [уеыаоэяиюёӧӥ]
SFX M2 0 ёслэсь [ьъй]
SFX M2 0 ъёсылэсь [^уеыаоэяиюёӧӥьъй]
SFX M2 0 ъёсыдлэсь [^уеыаоэяиюёӧӥьъй]
SFX M2 0 ъёсызлэсь [^уеыаоэяиюёӧӥьъй]
SFX M2 0 ъёсмылэсь [^уеыаоэяиюёӧӥьъй]
SFX M2 0 ъёстылэсь [^уеыаоэяиюёӧӥьъй]
SFX M2 0 ъёссылэсь [^уеыаоэяиюёӧӥьъй]
SFX M2 0 осылэсь [уеыаоэяиюёӧӥ]
SFX M2 0 осыдлэсь [уеыаоэяиюёӧӥ]
SFX M2 0 осызлэсь [уеыаоэяиюёӧӥ]
SFX M2 0 осмылэсь [уеыаоэяиюёӧӥ]
SFX M2 0 остылэсь [уеыаоэяиюёӧӥ]
SFX M2 0 оссылэсь [уеыаоэяиюёӧӥ]
SFX M2 0 ёсылэсь [ьъй]
SFX M2 0 ёсыдлэсь [ьъй]
SFX M2 0 ёсызлэсь [ьъй]
SFX M2 0 ёсмылэсь [ьъй]
SFX M2 0 ёстылэсь [ьъй]
SFX M2 0 ёссылэсь [ьъй]
SFX M2 0 ъёслы [^уеыаоэяиюёӧӥьъй] # дат.п.
SFX M2 0 ослы [уеыаоэяиюёӧӥ]
SFX M2 0 ёслы [ьъй]
SFX M2 0 ъёсылы [^уеыаоэяиюёӧӥьъй]
SFX M2 0 ъёсыдлы [^уеыаоэяиюёӧӥьъй]
SFX M2 0 ъёсызлы [^уеыаоэяиюёӧӥьъй]
SFX M2 0 ъёсмылы [^уеыаоэяиюёӧӥьъй]
SFX M2 0 ъёстылы [^уеыаоэяиюёӧӥьъй]
SFX M2 0 ъёссылы [^уеыаоэяиюёӧӥьъй]
SFX M2 0 осылы [уеыаоэяиюёӧӥ]
SFX M2 0 осыдлы [уеыаоэяиюёӧӥ]
SFX M2 0 осызлы [уеыаоэяиюёӧӥ]
SFX M2 0 осмылы [уеыаоэяиюёӧӥ]
SFX M2 0 остылы [уеыаоэяиюёӧӥ]
SFX M2 0 оссылы [уеыаоэяиюёӧӥ]
SFX M2 0 ёсылы [ьъй]
SFX M2 0 ёсыдлы [ьъй]
SFX M2 0 ёсызлы [ьъй]
SFX M2 0 ёсмылы [ьъй]
SFX M2 0 ёстылы [ьъй]
SFX M2 0 ёссылы [ьъй]
SFX M2 0 ъёстэк [^уеыаоэяиюёӧӥьъй] # лиш.п.
SFX M2 0 остэк [уеыаоэяиюёӧӥ]
SFX M2 0 ёстэк [ьъй]
SFX M2 0 ъёсытэк [^уеыаоэяиюёӧӥьъй]
SFX M2 0 ъёсыдтэк [^уеыаоэяиюёӧӥьъй]
SFX M2 0 ъёсызтэк [^уеыаоэяиюёӧӥьъй]
SFX M2 0 ъёсмытэк [^уеыаоэяиюёӧӥьъй]
SFX M2 0 ъёстытэк [^уеыаоэяиюёӧӥьъй]
SFX M2 0 ъёссытэк [^уеыаоэяиюёӧӥьъй]
SFX M2 0 осытэк [уеыаоэяиюёӧӥ]
SFX M2 0 осыдтэк [уеыаоэяиюёӧӥ]
SFX M2 0 осызтэк [уеыаоэяиюёӧӥ]
SFX M2 0 осмытэк [уеыаоэяиюёӧӥ]
SFX M2 0 остытэк [уеыаоэяиюёӧӥ]
SFX M2 0 оссытэк [уеыаоэяиюёӧӥ]
SFX M2 0 ёсытэк [ьъй]
SFX M2 0 ёсыдтэк [ьъй]
SFX M2 0 ёсызтэк [ьъй]
SFX M2 0 ёсмытэк [ьъй]
SFX M2 0 ёстытэк [ьъй]
SFX M2 0 ёссытэк [ьъй]
SFX M2 0 ъёсъя [^уеыаоэяиюёӧӥьъй] # соотв.п.
SFX M2 0 осъя [уеыаоэяиюёӧӥ]
SFX M2 0 ёсъя [ьъй]
SFX M2 0 ъёсыя [^уеыаоэяиюёӧӥьъй]
SFX M2 0 ъёсыдъя [^уеыаоэяиюёӧӥьъй]
SFX M2 0 ъёсызъя [^уеыаоэяиюёӧӥьъй]
SFX M2 0 ъёсмыя [^уеыаоэяиюёӧӥьъй]
SFX M2 0 ъёстыя [^уеыаоэяиюёӧӥьъй]
SFX M2 0 ъёссыя [^уеыаоэяиюёӧӥьъй]
SFX M2 0 осыя [уеыаоэяиюёӧӥ]
SFX M2 0 осыдъя [уеыаоэяиюёӧӥ]
SFX M2 0 осызъя [уеыаоэяиюёӧӥ]
SFX M2 0 осмыя [уеыаоэяиюёӧӥ]
SFX M2 0 остыя [уеыаоэяиюёӧӥ]
SFX M2 0 оссыя [уеыаоэяиюёӧӥ]
SFX M2 0 ёсыя [ьъй]
SFX M2 0 ёсыдъя [ьъй]
SFX M2 0 ёсызъя [ьъй]
SFX M2 0 ёсмыя [ьъй]
SFX M2 0 ёстыя [ьъй]
SFX M2 0 ёссыя [ьъй]
SFX M2 0 ъёсын [^уеыаоэяиюёӧӥьъй] # твор.п. + местн.п.
SFX M2 0 осын [уеыаоэяиюёӧӥ]
SFX M2 0 ёсын [ьъй]
SFX M2 0 осынлэсь [уеыаоэяиюёӧӥ]
SFX M2 0 ёсынлэсь [ьъй]
SFX M2 0 ъёсыным [^уеыаоэяиюёӧӥьъй] # твор.п.
SFX M2 0 ъёсынымы [^уеыаоэяиюёӧӥьъй]
SFX M2 0 ъёсыныд [^уеыаоэяиюёӧӥьъй]
SFX M2 0 ъёсыныды [^уеыаоэяиюёӧӥьъй]
SFX M2 0 ъёсыныз [^уеыаоэяиюёӧӥьъй]
SFX M2 0 ъёсынызы [^уеыаоэяиюёӧӥьъй]
SFX M2 0 осыным [уеыаоэяиюёӧӥ]
SFX M2 0 осынымы [уеыаоэяиюёӧӥ]
SFX M2 0 осыныд [уеыаоэяиюёӧӥ]
SFX M2 0 осыныды [уеыаоэяиюёӧӥ]
SFX M2 0 осыныз [уеыаоэяиюёӧӥ]
SFX M2 0 осынызы [уеыаоэяиюёӧӥ]
SFX M2 0 ёсыным [ьъй]
SFX M2 0 ёсынымы [ьъй]
SFX M2 0 ёсыныд [ьъй]
SFX M2 0 ёсыныды [ьъй]
SFX M2 0 ёсыныз [ьъй]
SFX M2 0 ёсынызы [ьъй]
SFX M2 0 ъёсам [^уеыаоэяиюёӧӥьъй] # местн.п. + входн.п
SFX M2 0 ъёсамы [^уеыаоэяиюёӧӥьъй]
SFX M2 0 ъёсад [^уеыаоэяиюёӧӥьъй]
SFX M2 0 ъёсады [^уеыаоэяиюёӧӥьъй]
SFX M2 0 ъёсаз [^уеыаоэяиюёӧӥьъй]
SFX M2 0 ъёсазы [^уеыаоэяиюёӧӥьъй]
SFX M2 0 осам [уеыаоэяиюёӧӥ]
SFX M2 0 осамы [уеыаоэяиюёӧӥ]
SFX M2 0 осад [уеыаоэяиюёӧӥ]
SFX M2 0 осады [уеыаоэяиюёӧӥ]
SFX M2 0 осаз [уеыаоэяиюёӧӥ]
SFX M2 0 осазы [уеыаоэяиюёӧӥ]
SFX M2 0 ёсам [ьъй]
SFX M2 0 ёсамы [ьъй]
SFX M2 0 ёсад [ьъй]
SFX M2 0 ёсады [ьъй]
SFX M2 0 ёсаз [ьъй]
SFX M2 0 ёсазы [ьъй]
SFX M2 0 ъёсы [^уеыаоэяиюёӧӥьъй] # входн.п.
SFX M2 0 осы [уеыаоэяиюёӧӥ]
SFX M2 0 ёсы [ьъй]
SFX M2 0 ъёсысь [^уеыаоэяиюёӧӥьъй] # исходн.п.
SFX M2 0 осысь [уеыаоэяиюёӧӥ]
SFX M2 0 ёсысь [ьъй]
SFX M2 0 ъёсысьтым [^уеыаоэяиюёӧӥьъй]
SFX M2 0 ъёсысьтымы [^уеыаоэяиюёӧӥьъй]
SFX M2 0 ъёсысьтыд [^уеыаоэяиюёӧӥьъй]
SFX M2 0 ъёсысьтыды [^уеыаоэяиюёӧӥьъй]
SFX M2 0 ъёсысьтыз [^уеыаоэяиюёӧӥьъй]
SFX M2 0 ъёсысьтызы [^уеыаоэяиюёӧӥьъй]
SFX M2 0 осысьтым [уеыаоэяиюёӧӥ]
SFX M2 0 осысьтымы [уеыаоэяиюёӧӥ]
SFX M2 0 осысьтыд [уеыаоэяиюёӧӥ]
SFX M2 0 осысьтыды [уеыаоэяиюёӧӥ]
SFX M2 0 осысьтыз [уеыаоэяиюёӧӥ]
SFX M2 0 осысьтызы [уеыаоэяиюёӧӥ]
SFX M2 0 ёсысьтым [ьъй]
SFX M2 0 ёсысьтымы [ьъй]
SFX M2 0 ёсысьтыд [ьъй]
SFX M2 0 ёсысьтыды [ьъй]
SFX M2 0 ёсысьтыз [ьъй]
SFX M2 0 ёсысьтызы [ьъй]
SFX M2 0 ъёсысен [^уеыаоэяиюёӧӥьъй] # отдал.п.
SFX M2 0 осысен [уеыаоэяиюёӧӥ]
SFX M2 0 ёсысен [ьъй]
SFX M2 0 ъёсысеным [^уеыаоэяиюёӧӥьъй]
SFX M2 0 ъёсысенымы [^уеыаоэяиюёӧӥьъй]
SFX M2 0 ъёсысеныд [^уеыаоэяиюёӧӥьъй]
SFX M2 0 ъёсысеныды [^уеыаоэяиюёӧӥьъй]
SFX M2 0 ъёсысеныз [^уеыаоэяиюёӧӥьъй]
SFX M2 0 ъёсысенызы [^уеыаоэяиюёӧӥьъй]
SFX M2 0 осысеным [уеыаоэяиюёӧӥ]
SFX M2 0 осысенымы [уеыаоэяиюёӧӥ]
SFX M2 0 осысеныд [уеыаоэяиюёӧӥ]
SFX M2 0 осысеныды [уеыаоэяиюёӧӥ]
SFX M2 0 осысеныз [уеыаоэяиюёӧӥ]
SFX M2 0 осысенызы [уеыаоэяиюёӧӥ]
SFX M2 0 ёсысеным [ьъй]
SFX M2 0 ёсысенымы [ьъй]
SFX M2 0 ёсысеныд [ьъй]
SFX M2 0 ёсысеныды [ьъй]
SFX M2 0 ёсысеныз [ьъй]
SFX M2 0 ёсысенызы [ьъй]
SFX M2 0 ъёсэтӥ [^уеыаоэяиюёӧӥьъй] # перех.п.
SFX M2 0 ъёстӥ [^уеыаоэяиюёӧӥьъй]
SFX M2 0 осэтӥ [уеыаоэяиюёӧӥ]
SFX M2 0 остӥ [уеыаоэяиюёӧӥ]
SFX M2 0 ёсэтӥ [ьъй]
SFX M2 0 ёстӥ [ьъй]
SFX M2 0 ъёстӥм [^уеыаоэяиюёӧӥьъй]
SFX M2 0 ъёстӥмы [^уеыаоэяиюёӧӥьъй]
SFX M2 0 ъёстӥд [^уеыаоэяиюёӧӥьъй]
SFX M2 0 ъёстӥды [^уеыаоэяиюёӧӥьъй]
SFX M2 0 ъёстӥз [^уеыаоэяиюёӧӥьъй]
SFX M2 0 ъёстӥзы [^уеыаоэяиюёӧӥьъй]
SFX M2 0 остӥм [уеыаоэяиюёӧӥ]
SFX M2 0 остӥмы [уеыаоэяиюёӧӥ]
SFX M2 0 остӥд [уеыаоэяиюёӧӥ]
SFX M2 0 остӥды [уеыаоэяиюёӧӥ]
SFX M2 0 остӥз [уеыаоэяиюёӧӥ]
SFX M2 0 остӥзы [уеыаоэяиюёӧӥ]
SFX M2 0 ёстӥм [ьъй]
SFX M2 0 ёстӥмы [ьъй]
SFX M2 0 ёстӥд [ьъй]
SFX M2 0 ёстӥды [ьъй]
SFX M2 0 ёстӥз [ьъй]
SFX M2 0 ёстӥзы [ьъй]
SFX M2 0 ъёслань [^уеыаоэяиюёӧӥьъй] # направ.п.
SFX M2 0 ослань [уеыаоэяиюёӧӥ]
SFX M2 0 ёслань [ьъй]
SFX M2 0 ъёсылань [^уеыаоэяиюёӧӥьъй]
SFX M2 0 ъёсыдлань [^уеыаоэяиюёӧӥьъй]
SFX M2 0 ъёсызлань [^уеыаоэяиюёӧӥьъй]
SFX M2 0 ъёсмылань [^уеыаоэяиюёӧӥьъй]
SFX M2 0 ъёстылань [^уеыаоэяиюёӧӥьъй]
SFX M2 0 ъёссылань [^уеыаоэяиюёӧӥьъй]
SFX M2 0 осылань [уеыаоэяиюёӧӥ]
SFX M2 0 осыдлань [уеыаоэяиюёӧӥ]
SFX M2 0 осызлань [уеыаоэяиюёӧӥ]
SFX M2 0 осмылань [уеыаоэяиюёӧӥ]
SFX M2 0 остылань [уеыаоэяиюёӧӥ]
SFX M2 0 оссылань [уеыаоэяиюёӧӥ]
SFX M2 0 ёсылань [ьъй]
SFX M2 0 ёсыдлань [ьъй]
SFX M2 0 ёсызлань [ьъй]
SFX M2 0 ёсмылань [ьъй]
SFX M2 0 ёстылань [ьъй]
SFX M2 0 ёссылань [ьъй]
SFX M2 0 ъёсозь [^уеыаоэяиюёӧӥьъй] # предельн.п.
SFX M2 0 осозь [уеыаоэяиюёӧӥ]
SFX M2 0 ёсозь [ьъй]
SFX M2 0 ъёсыозь [^уеыаоэяиюёӧӥьъй]
SFX M2 0 ъёсыдозь [^уеыаоэяиюёӧӥьъй]
SFX M2 0 ъёсызозь [^уеыаоэяиюёӧӥьъй]
SFX M2 0 ъёсмыозь [^уеыаоэяиюёӧӥьъй]
SFX M2 0 ъёстыозь [^уеыаоэяиюёӧӥьъй]
SFX M2 0 ъёссыозь [^уеыаоэяиюёӧӥьъй]
SFX M2 0 ъёсозям [^уеыаоэяиюёӧӥьъй]
SFX M2 0 ъёсозямы [^уеыаоэяиюёӧӥьъй]
SFX M2 0 ъёсозяд [^уеыаоэяиюёӧӥьъй]
SFX M2 0 ъёсозяды [^уеыаоэяиюёӧӥьъй]
SFX M2 0 ъёсозяз [^уеыаоэяиюёӧӥьъй]
SFX M2 0 ъёсозязы [^уеыаоэяиюёӧӥьъй]
SFX M2 0 осыозь [уеыаоэяиюёӧӥ]
SFX M2 0 осыдозь [уеыаоэяиюёӧӥ]
SFX M2 0 осызозь [уеыаоэяиюёӧӥ]
SFX M2 0 осмыозь [уеыаоэяиюёӧӥ]
SFX M2 0 остыозь [уеыаоэяиюёӧӥ]
SFX M2 0 оссыозь [уеыаоэяиюёӧӥ]
SFX M2 0 осозям [уеыаоэяиюёӧӥ]
SFX M2 0 осозямы [уеыаоэяиюёӧӥ]
SFX M2 0 осозяд [уеыаоэяиюёӧӥ]
SFX M2 0 осозяды [уеыаоэяиюёӧӥ]
SFX M2 0 осозяз [уеыаоэяиюёӧӥ]
SFX M2 0 осозязы [уеыаоэяиюёӧӥ]
SFX M2 0 ёсыозь [ьъй]
SFX M2 0 ёсыдозь [ьъй]
SFX M2 0 ёсызозь [ьъй]
SFX M2 0 ёсмыозь [ьъй]
SFX M2 0 ёстыозь [ьъй]
SFX M2 0 ёссыозь [ьъй]
SFX M2 0 ёсозям [ьъй]
SFX M2 0 ёсозямы [ьъй]
SFX M2 0 ёсозяд [ьъй]
SFX M2 0 ёсозяды [ьъй]
SFX M2 0 ёсозяз [ьъй]
SFX M2 0 ёсозязы [ьъй]

SFX N1 Y 673 # основное склонение
SFX N1 0 э/G1 [дзлнстую] #ед.ч.
SFX N1 0 е/G1 [^дзлнстуюьй]
SFX N1 ь е/G1 ь
SFX N1 й е/G1 й
SFX N1 0 эд/G1 [дзлнстую]
SFX N1 0 ед/G1 [^дзлнстуюьй]
SFX N1 ь ед/G1 ь
SFX N1 й ед/G1 й
SFX N1 0 эз/G1 [дзлнстую]
SFX N1 0 ез/G1 [^дзлнстуюьй]
SFX N1 ь ез/G1 ь
SFX N1 й ез/G1 й
SFX N1 0 мы/G1 .
SFX N1 0 ты/G1 [пфктсшхцчщӵ]
SFX N1 0 ды/G1 [^пфктсшхцчщӵь]
SFX N1 0 ты/G1 [пфктсшхцчщӵ]ь
SFX N1 0 ды/G1 [^пфктсшхцчщӵ]ь
SFX N1 с сы/G1 сс
SFX N1 0 сы/G1 [^с]с
SFX N1 0 сы/G1 [пфктшхцчщӵ]
SFX N1 0 зы/G1 [^пфктсшхцчщӵь]
SFX N1 0 сы/G1 [пфктсшхцчщӵ]ь
SFX N1 0 зы/G1 [^пфктсшхцчщӵ]ь
SFX N1 0 ме/G1 . # 1 лицо вин.п.
SFX N1 0 мес/G1 .
SFX N1 0 тэ/G1 [пфктсшхцчщӵ] # 2 л.
SFX N1 0 дэ/G1 [^пфктсшхцчщӵь]
SFX N1 0 тэ/G1 [пфктсшхцчщӵ]ь
SFX N1 0 дэ/G1 [^пфктсшхцчщӵ]ь
SFX N1 0 тэс/G1 [пфктсшхцчщӵ]
SFX N1 0 дэс/G1 [^пфктсшхцчщӵь]
SFX N1 0 тэс/G1 [пфктсшхцчщӵ]ь
SFX N1 0 дэс/G1 [^пфктсшхцчщӵ]ь
SFX N1 с сэ/G1 сс
SFX N1 0 сэ/G1 [^с]с
SFX N1 0 сэ/G1 [пфктшхцчщӵ] #3л.
SFX N1 0 зэ/G1 [^пфктсшхцчщӵь]
SFX N1 0 сэ/G1 [пфктсшхцчщӵ]ь
SFX N1 0 зэ/G1 [^пфктсшхцчщӵ]ь
SFX N1 с сэс/G1 сс
SFX N1 0 сэс/G1 [^с]с
SFX N1 0 сэс/G1 [пфктшхцчщӵ]
SFX N1 0 зэс/G1 [^пфктсшхцчщӵь]
SFX N1 0 сэс/G1 [пфктсшхцчщӵ]ь
SFX N1 0 зэс/G1 [^пфктсшхцчщӵ]ь
SFX N1 0 лэн/G1 . # род.п.
SFX N1 0 лэнлэсь/G1 .
SFX N1 0 лэнлы/G1 .
SFX N1 0 лэнэн/G1 .
SFX N1 0 элэн/G1 [дзлнстую]
SFX N1 0 эдлэн/G1 [дзлнстую]
SFX N1 0 эзлэн/G1 [дзлнстую]
SFX N1 0 елэн/G1 [^дзлнстуюьй]
SFX N1 0 едлэн/G1 [^дзлнстуюьй]
SFX N1 0 езлэн/G1 [^дзлнстуюьй]
SFX N1 ь елэн/G1 ь
SFX N1 й елэн/G1 й
SFX N1 ь едлэн/G1 ь
SFX N1 й едлэн/G1 й
SFX N1 ь езлэн/G1 ь
SFX N1 й езлэн/G1 й
SFX N1 0 мылэн/G1 .
SFX N1 0 тылэн/G1 [пфктсшхцчщӵ]
SFX N1 0 дылэн/G1 [^пфктсшхцчщӵь]
SFX N1 0 тылэн/G1 [пфктсшхцчщӵ]ь
SFX N1 0 дылэн/G1 [^пфктсшхцчщӵ]ь
SFX N1 с сылэн/G1 сс
SFX N1 0 сылэн/G1 [^с]с
SFX N1 0 сылэн/G1 [пфктшхцчщӵ]
SFX N1 0 зылэн/G1 [^пфктсшхцчщӵь]
SFX N1 0 сылэн/G1 [пфктсшхцчщӵ]ь
SFX N1 0 зылэн/G1 [^пфктсшхцчщӵ]ь
SFX N1 0 лэсь/G1 . # разд.п.
SFX N1 0 лэсьсэ/G1 .
SFX N1 0 элэсь/G1 [дзлнстую]
SFX N1 0 эдлэсь/G1 [дзлнстую]
SFX N1 0 эзлэсь/G1 [дзлнстую]
SFX N1 0 елэсь/G1 [^дзлнстуюьй]
SFX N1 0 едлэсь/G1 [^дзлнстуюьй]
SFX N1 0 езлэсь/G1 [^дзлнстуюьй]
SFX N1 ь елэсь/G1 ь
SFX N1 й елэсь/G1 й
SFX N1 ь едлэсь/G1 ь
SFX N1 й едлэсь/G1 й
SFX N1 ь езлэсь/G1 ь
SFX N1 й езлэсь/G1 й
SFX N1 0 мылэсь/G1 .
SFX N1 0 тылэсь/G1 [пфктсшхцчщӵ]
SFX N1 0 дылэсь/G1 [^пфктсшхцчщӵь]
SFX N1 0 тылэсь/G1 [пфктсшхцчщӵ]ь
SFX N1 0 дылэсь/G1 [^пфктсшхцчщӵ]ь
SFX N1 с сылэсь/G1 сс
SFX N1 0 сылэсь/G1 [^с]с
SFX N1 0 сылэсь/G1 [пфктшхцчщӵ]
SFX N1 0 зылэсь/G1 [^пфктсшхцчщӵь]
SFX N1 0 сылэсь/G1 [пфктсшхцчщӵ]ь
SFX N1 0 зылэсь/G1 [^пфктсшхцчщӵ]ь
SFX N1 0 лы/G1 . # дат.п.
SFX N1 0 элы/G1 [дзлнстую]
SFX N1 0 эдлы/G1 [дзлнстую]
SFX N1 0 эзлы/G1 [дзлнстую]
SFX N1 0 елы/G1 [^дзлнстуюьй]
SFX N1 0 едлы/G1 [^дзлнстуюьй]
SFX N1 0 езлы/G1 [^дзлнстуюьй]
SFX N1 ь елы/G1 ь
SFX N1 й елы/G1 й
SFX N1 ь едлы/G1 ь
SFX N1 й едлы/G1 й
SFX N1 ь езлы/G1 ь
SFX N1 й езлы/G1 й
SFX N1 0 мылы/G1 .
SFX N1 0 тылы/G1 [пфктсшхцчщӵ]
SFX N1 0 дылы/G1 [^пфктсшхцчщӵь]
SFX N1 0 тылы/G1 [пфктсшхцчщӵ]ь
SFX N1 0 дылы/G1 [^пфктсшхцчщӵ]ь
SFX N1 с сылы/G1 сс
SFX N1 0 сылы/G1 [^с]с
SFX N1 0 сылы/G1 [пфктшхцчщӵ]
SFX N1 0 зылы/G1 [^пфктсшхцчщӵь]
SFX N1 0 сылы/G1 [пфктсшхцчщӵ]ь
SFX N1 0 зылы/G1 [^пфктсшхцчщӵ]ь
SFX N1 0 тэк/G1 . #лиш.п.
SFX N1 0 этэк/G1 [дзлнстую]
SFX N1 0 эдтэк/G1 [дзлнстую]
SFX N1 0 эзтэк/G1 [дзлнстую]
SFX N1 0 етэк/G1 [^дзлнстуюьй]
SFX N1 0 едтэк/G1 [^дзлнстуюьй]
SFX N1 0 езтэк/G1 [^дзлнстуюьй]
SFX N1 ь етэк/G1 ь
SFX N1 й етэк/G1 й
SFX N1 ь едтэк/G1 ь
SFX N1 й едтэк/G1 й
SFX N1 ь езтэк/G1 ь
SFX N1 й езтэк/G1 й
SFX N1 0 мытэк/G1 .
SFX N1 0 тытэк/G1 [пфктсшхцчщӵ]
SFX N1 0 дытэк/G1 [^пфктсшхцчщӵь]
SFX N1 0 тытэк/G1 [пфктсшхцчщӵ]ь
SFX N1 0 дытэк/G1 [^пфктсшхцчщӵ]ь
SFX N1 с сытэк/G1 сс
SFX N1 0 сытэк/G1 [^с]с
SFX N1 0 сытэк/G1 [пфктшхцчщӵ]
SFX N1 0 зытэк/G1 [^пфктсшхцчщӵь]
SFX N1 0 сытэк/G1 [пфктсшхцчщӵ]ь
SFX N1 0 зытэк/G1 [^пфктсшхцчщӵ]ь
SFX N1 0 ъя/G1 [^уеыаоэяиюёӧӥьй] #соотв.п.
SFX N1 0 ъям/G1 [^уеыаоэяиюёӧӥьй]
SFX N1 0 ъяд/G1 [^уеыаоэяиюёӧӥьй]
SFX N1 0 ъяз/G1 [^уеыаоэяиюёӧӥьй]
SFX N1 0 ъямы/G1 [^уеыаоэяиюёӧӥьй]
SFX N1 0 ъяды/G1 [^уеыаоэяиюёӧӥьй]
SFX N1 0 ъязы/G1 [^уеыаоэяиюёӧӥьй]
SFX N1 0 я/G1 [уеыаоэяиюёӧӥьй]
SFX N1 0 ям/G1 [уеыаоэяиюёӧӥьй]
SFX N1 0 яд/G1 [уеыаоэяиюёӧӥьй]
SFX N1 0 яз/G1 [уеыаоэяиюёӧӥьй]
SFX N1 0 ямы/G1 [уеыаоэяиюёӧӥьй]
SFX N1 0 яды/G1 [уеыаоэяиюёӧӥьй]
SFX N1 0 язы/G1 [уеыаоэяиюёӧӥьй]
SFX N1 0 эя/G1 [дзлнстую]
SFX N1 0 эдъя/G1 [дзлнстую]
SFX N1 0 эзъя/G1 [дзлнстую]
SFX N1 0 ея/G1 [^дзлнстуюьй]
SFX N1 0 едъя/G1 [^дзлнстуюьй]
SFX N1 0 езъя/G1 [^дзлнстуюьй]
SFX N1 ь ея/G1 ь
SFX N1 й ея/G1 й
SFX N1 ь едъя/G1 ь
SFX N1 й едъя/G1 й
SFX N1 ь езъя/G1 ь
SFX N1 й езъя/G1 й
SFX N1 0 мыя/G1 .
SFX N1 0 тыя/G1 [пфктсшхцчщӵ]
SFX N1 0 дыя/G1 [^пфктсшхцчщӵь]
SFX N1 0 тыя/G1 [пфктсшхцчщӵ]ь
SFX N1 0 дыя/G1 [^пфктсшхцчщӵ]ь
SFX N1 с сыя/G1 сс
SFX N1 0 сыя/G1 [^с]с
SFX N1 0 сыя/G1 [пфктшхцчщӵ]
SFX N1 0 зыя/G1 [^пфктсшхцчщӵь]
SFX N1 0 сыя/G1 [пфктсшхцчщӵ]ь
SFX N1 0 зыя/G1 [^пфктсшхцчщӵ]ь
SFX N1 0 эн/G1 [дзлнстую] #твор.п.
SFX N1 0 ен/G1 [^дзлнстуюь]
SFX N1 ь ен/G1 ь
SFX N1 й ен/G1 й
SFX N1 0 эным/G1 [дзлнстую]
SFX N1 0 эныд/G1 [дзлнстую]
SFX N1 0 эныз/G1 [дзлнстую]
SFX N1 0 еным/G1 [^дзлнстуюьй]
SFX N1 0 еныд/G1 [^дзлнстуюьй]
SFX N1 0 еныз/G1 [^дзлнстуюьй]
SFX N1 й еным/G1 й
SFX N1 й еныд/G1 й
SFX N1 й еныз/G1 й
SFX N1 ь еным/G1 ь
SFX N1 ь еныд/G1 ь
SFX N1 ь еныз/G1 ь
SFX N1 0 энымы/G1 [дзлнстую]
SFX N1 0 эныды/G1 [дзлнстую]
SFX N1 0 энызы/G1 [дзлнстую]
SFX N1 0 енымы/G1 [^дзлнстуюьй]
SFX N1 0 еныды/G1 [^дзлнстуюьй]
SFX N1 0 енызы/G1 [^дзлнстуюьй]
SFX N1 й енымы/G1 й
SFX N1 й еныды/G1 й
SFX N1 й енызы/G1 й
SFX N1 ь енымы/G1 ь
SFX N1 ь еныды/G1 ь
SFX N1 ь енызы/G1 ь
SFX N1 0 ын/G1 . #местн.п. + входн.п.
SFX N1 0 ынлэсь/G1 .
SFX N1 0 ам/G1 [^ьйеыаоэяиӧӥё]
SFX N1 0 амы/G1 [^ьйеыаоэяиӧӥё]
SFX N1 0 ад/G1 [^ьйеыаоэяиӧӥё]
SFX N1 0 ады/G1 [^йьеыаоэяиӧӥё]
SFX N1 0 аз/G1 [^ьйеыаоэяиӧӥё]
SFX N1 0 азы/G1 [^ьйеыаоэяиӧӥё]
SFX N1 0 ям/G1 [еыаоэяиӧӥё]
SFX N1 0 ямы/G1 [еыаоэяиӧӥё]
SFX N1 0 яд/G1 [еыаоэяиӧӥё]
SFX N1 0 яды/G1 [еыаоэяиӧӥё]
SFX N1 0 яз/G1 [еыаоэяиӧӥё]
SFX N1 0 язы/G1 [еыаоэяиӧӥё]
SFX N1 ь ям/G1 ь
SFX N1 й ям/G1 й
SFX N1 ь ямы/G1 ь
SFX N1 й ямы/G1 й
SFX N1 ь яд/G1 ь
SFX N1 й яд/G1 й
SFX N1 ь яды/G1 ь
SFX N1 й яды/G1 й
SFX N1 ь яз/G1 ь
SFX N1 й яз/G1 й
SFX N1 ь язы/G1 ь
SFX N1 й язы/G1 й
SFX N1 0 ысь/G1N1 . #исходн.п.
SFX N1 0 ысьтым/G1 .
SFX N1 0 ысьтымы/G1 .
SFX N1 0 ысьтыд/G1 .
SFX N1 0 ысьтыды/G1 .
SFX N1 0 ысьтыз/G1 .
SFX N1 0 ысьтызы/G1 .
SFX N1 0 ысьсэ/G1 . #-ысьсэ
SFX N1 0 ысен/G1 . #отдал.п.
SFX N1 0 ысеным/G1 .
SFX N1 0 ысенымы/G1 .
SFX N1 0 ысеныд/G1 .
SFX N1 0 ысеныды/G1 .
SFX N1 0 ысеныз/G1 .
SFX N1 0 ысенызы/G1 .
SFX N1 0 ысез/G1 . #-ысез
SFX N1 0 этӥ/G1 [дзлнстую] #перех.п.
SFX N1 0 этӥм/G1 [дзлнстую]
SFX N1 0 этӥмы/G1 [дзлнстую]
SFX N1 0 этӥд/G1 [дзлнстую]
SFX N1 0 этӥды/G1 [дзлнстую]
SFX N1 0 этӥз/G1 [дзлнстую]
SFX N1 0 этӥзы/G1 [дзлнстую]
SFX N1 0 етӥ/G1 [^дзлнстуюьй]
SFX N1 0 етӥм/G1 [^дзлнстуюьй]
SFX N1 0 етӥмы/G1 [^дзлнстуюьй]
SFX N1 0 етӥд/G1 [^дзлнстуюьй]
SFX N1 0 етӥды/G1 [^дзлнстуюьй]
SFX N1 0 етӥз/G1 [^дзлнстуюьй]
SFX N1 0 етӥзы/G1 [^дзлнстуюьй]
SFX N1 ь етӥ/G1 ь
SFX N1 й етӥ/G1 й
SFX N1 ь етӥм/G1 ь
SFX N1 й етӥм/G1 й
SFX N1 ь етӥмы/G1 ь
SFX N1 й етӥмы/G1 й
SFX N1 ь етӥд/G1 ь
SFX N1 й етӥд/G1 й
SFX N1 ь етӥды/G1 ь
SFX N1 й етӥды/G1 й
SFX N1 ь етӥз/G1 ь
SFX N1 й етӥз/G1 й
SFX N1 ь етӥзы/G1 ь
SFX N1 й етӥзы/G1 й
SFX N1 0 тӥ/G1 .
SFX N1 0 тӥм/G1 .
SFX N1 0 тӥмы/G1 .
SFX N1 0 тӥд/G1 .
SFX N1 0 тӥды/G1 .
SFX N1 0 тӥз/G1 .
SFX N1 0 тӥзы/G1 .
SFX N1 0 лань/G1 . #направ.п.
SFX N1 0 элань/G1 [дзлнстую]
SFX N1 0 эдлань/G1 [дзлнстую]
SFX N1 0 эзлань/G1 [дзлнстую]
SFX N1 0 елань/G1 [^дзлнстуюьй]
SFX N1 0 едлань/G1 [^дзлнстуюьй]
SFX N1 0 езлань/G1 [^дзлнстуюьй]
SFX N1 ь елань/G1 ь
SFX N1 й елань/G1 й
SFX N1 ь едлань/G1 ь
SFX N1 й едлань/G1 й
SFX N1 ь езлань/G1 ь
SFX N1 й езлань/G1 й
SFX N1 0 мылань/G1 .
SFX N1 0 тылань/G1 [пфктсшхцчщӵ]
SFX N1 0 дылань/G1 [^пфктсшхцчщӵь]
SFX N1 0 тылань/G1 [пфктсшхцчщӵ]ь
SFX N1 0 дылань/G1 [^пфктсшхцчщӵ]ь
SFX N1 с сылань/G1 сс
SFX N1 0 сылань/G1 [^с]с
SFX N1 0 сылань/G1 [пфктшхцчщӵ]
SFX N1 0 зылань/G1 [^пфктсшхцчщӵь]
SFX N1 0 сылань/G1 [пфктсшхцчщӵ]ь
SFX N1 0 зылань/G1 [^пфктсшхцчщӵ]ь
SFX N1 0 озь/G1 [^ьй] #предельн.п.
SFX N1 ь ёзь/G1 [ь]
SFX N1 й ёзь/G1 [й]
SFX N1 0 эозь/G1 [дзлнстую]
SFX N1 0 эдозь/G1 [дзлнстую]
SFX N1 0 эзозь/G1 [дзлнстую]
SFX N1 0 еозь/G1 [^дзлнстуюьй]
SFX N1 0 едозь/G1 [^дзлнстуюьй]
SFX N1 0 езозь/G1 [^дзлнстуюьй]
SFX N1 ь еозь/G1 ь
SFX N1 й еозь/G1 й
SFX N1 ь едозь/G1 ь
SFX N1 й едозь/G1 й
SFX N1 ь езозь/G1 ь
SFX N1 й езозь/G1 й
SFX N1 0 озям/G1 [^ьй]
SFX N1 0 озямы/G1 [^ьй]
SFX N1 0 озяд/G1 [^ьй]
SFX N1 0 озяды/G1 [^ьй]
SFX N1 0 озяз/G1 [^ьй]
SFX N1 0 озязы/G1 [^ьй]
SFX N1 ь ёзям/G1 ь
SFX N1 ь ёзямы/G1 ь
SFX N1 ь ёзяд/G1 ь
SFX N1 ь ёзяды/G1 ь
SFX N1 ь ёзяз/G1 ь
SFX N1 ь ёзязы/G1 ь
SFX N1 й ёзям/G1 й
SFX N1 й ёзямы/G1 й
SFX N1 й ёзяд/G1 й
SFX N1 й ёзяды/G1 й
SFX N1 й ёзяз/G1 й
SFX N1 й ёзязы/G1 й
SFX N1 0 мыозь/G1 .
SFX N1 0 дыозь/G1 .
SFX N1 0 зыозь/G1 .
SFX N1 0 ъёс/G1 [^уеыаоэяиюёӧӥьъй] # МН.ч. им.п.
SFX N1 0 ос/G1 [уеыаоэяиюёӧӥ]
SFX N1 0 ёс/G1 [ьъй]
SFX N1 0 ъёсы/G1 [^уеыаоэяиюёӧӥьъй]
SFX N1 0 ъёсыд/G1 [^уеыаоэяиюёӧӥьъй]
SFX N1 0 ъёсыз/G1 [^уеыаоэяиюёӧӥьъй]
SFX N1 0 ъёсмы/G1 [^уеыаоэяиюёӧӥьъй]
SFX N1 0 ъёсты/G1 [^уеыаоэяиюёӧӥьъй]
SFX N1 0 ъёссы/G1 [^уеыаоэяиюёӧӥьъй]
SFX N1 0 осы/G1 [уеыаоэяиюёӧӥ]
SFX N1 0 осыд/G1 [уеыаоэяиюёӧӥ]
SFX N1 0 осыз/G1 [уеыаоэяиюёӧӥ]
SFX N1 0 осмы/G1 [уеыаоэяиюёӧӥ]
SFX N1 0 осты/G1 [уеыаоэяиюёӧӥ]
SFX N1 0 оссы/G1 [уеыаоэяиюёӧӥ]
SFX N1 0 ёсы/G1 [ьъй]
SFX N1 0 ёсыд/G1 [ьъй]
SFX N1 0 ёсыз/G1 [ьъй]
SFX N1 0 ёсмы/G1 [ьъй]
SFX N1 0 ёсты/G1 [ьъй]
SFX N1 0 ёссы/G1 [ьъй]
SFX N1 0 ъёсыз/G1 [^уеыаоэяиюёӧӥьъй] # вин.п.
SFX N1 0 ъёсты/G1 [^уеыаоэяиюёӧӥьъй]
SFX N1 0 осыз/G1 [уеыаоэяиюёӧӥ]
SFX N1 0 осты/G1 [уеыаоэяиюёӧӥ]
SFX N1 0 ёсыз/G1 [ьъй]
SFX N1 0 ёсты/G1 [ьъй]
SFX N1 0 ъёсме/G1 [^уеыаоэяиюёӧӥьъй]
SFX N1 0 ъёсмес/G1 [^уеыаоэяиюёӧӥьъй]
SFX N1 0 ъёстэ/G1 [^уеыаоэяиюёӧӥьъй]
SFX N1 0 ъёстэс/G1 [^уеыаоэяиюёӧӥьъй]
SFX N1 0 ъёссэ/G1 [^уеыаоэяиюёӧӥьъй]
SFX N1 0 ъёссэс/G1 [^уеыаоэяиюёӧӥьъй]
SFX N1 0 осме/G1 [уеыаоэяиюёӧӥ]
SFX N1 0 осмес/G1 [уеыаоэяиюёӧӥ]
SFX N1 0 остэ/G1 [уеыаоэяиюёӧӥ]
SFX N1 0 остэс/G1 [уеыаоэяиюёӧӥ]
SFX N1 0 оссэ/G1 [уеыаоэяиюёӧӥ]
SFX N1 0 оссэс/G1 [уеыаоэяиюёӧӥ]
SFX N1 0 ёсме/G1 [ьъй]
SFX N1 0 ёсмес/G1 [ьъй]
SFX N1 0 ёстэ/G1 [ьъй]
SFX N1 0 ёстэс/G1 [ьъй]
SFX N1 0 ёссэ/G1 [ьъй]
SFX N1 0 ёссэс/G1 [ьъй]
SFX N1 0 ъёслэн/G1 [^уеыаоэяиюёӧӥьъй] # род.п.
SFX N1 0 ослэн/G1 [уеыаоэяиюёӧӥ]
SFX N1 0 ёслэн/G1 [ьъй]
SFX N1 0 ъёслэнлэсь/G1 [^уеыаоэяиюёӧӥьъй]
SFX N1 0 ослэнлэсь/G1 [уеыаоэяиюёӧӥ]
SFX N1 0 ёслэнлэсь/G1 [ьъй]
SFX N1 0 ъёслэнлы/G1 [^уеыаоэяиюёӧӥьъй]
SFX N1 0 ослэнлы/G1 [уеыаоэяиюёӧӥ]
SFX N1 0 ёслэнлы/G1 [ьъй]
SFX N1 0 ъёсылэн/G1 [^уеыаоэяиюёӧӥьъй]
SFX N1 0 ъёсыдлэн/G1 [^уеыаоэяиюёӧӥьъй]
SFX N1 0 ъёсызлэн/G1 [^уеыаоэяиюёӧӥьъй]
SFX N1 0 ъёсмылэн/G1 [^уеыаоэяиюёӧӥьъй]
SFX N1 0 ъёстылэн/G1 [^уеыаоэяиюёӧӥьъй]
SFX N1 0 ъёссылэн/G1 [^уеыаоэяиюёӧӥьъй]
SFX N1 0 осылэн/G1 [уеыаоэяиюёӧӥ]
SFX N1 0 осыдлэн/G1 [уеыаоэяиюёӧӥ]
SFX N1 0 осызлэн/G1 [уеыаоэяиюёӧӥ]
SFX N1 0 осмылэн/G1 [уеыаоэяиюёӧӥ]
SFX N1 0 остылэн/G1 [уеыаоэяиюёӧӥ]
SFX N1 0 оссылэн/G1 [уеыаоэяиюёӧӥ]
SFX N1 0 ёсылэн/G1 [ьъй]
SFX N1 0 ёсыдлэн/G1 [ьъй]
SFX N1 0 ёсызлэн/G1 [ьъй]
SFX N1 0 ёсмылэн/G1 [ьъй]
SFX N1 0 ёстылэн/G1 [ьъй]
SFX N1 0 ёссылэн/G1 [ьъй]
SFX N1 0 ъёслэсь/G1 [^уеыаоэяиюёӧӥьъй] # разд.п.
SFX N1 0 ослэсь/G1 [уеыаоэяиюёӧӥ]
SFX N1 0 ёслэсь/G1 [ьъй]
SFX N1 0 ъёсылэсь/G1 [^уеыаоэяиюёӧӥьъй]
SFX N1 0 ъёсыдлэсь/G1 [^уеыаоэяиюёӧӥьъй]
SFX N1 0 ъёсызлэсь/G1 [^уеыаоэяиюёӧӥьъй]
SFX N1 0 ъёсмылэсь/G1 [^уеыаоэяиюёӧӥьъй]
SFX N1 0 ъёстылэсь/G1 [^уеыаоэяиюёӧӥьъй]
SFX N1 0 ъёссылэсь/G1 [^уеыаоэяиюёӧӥьъй]
SFX N1 0 осылэсь/G1 [уеыаоэяиюёӧӥ]
SFX N1 0 осыдлэсь/G1 [уеыаоэяиюёӧӥ]
SFX N1 0 осызлэсь/G1 [уеыаоэяиюёӧӥ]
SFX N1 0 осмылэсь/G1 [уеыаоэяиюёӧӥ]
SFX N1 0 остылэсь/G1 [уеыаоэяиюёӧӥ]
SFX N1 0 оссылэсь/G1 [уеыаоэяиюёӧӥ]
SFX N1 0 ёсылэсь/G1 [ьъй]
SFX N1 0 ёсыдлэсь/G1 [ьъй]
SFX N1 0 ёсызлэсь/G1 [ьъй]
SFX N1 0 ёсмылэсь/G1 [ьъй]
SFX N1 0 ёстылэсь/G1 [ьъй]
SFX N1 0 ёссылэсь/G1 [ьъй]
SFX N1 0 ъёслы/G1 [^уеыаоэяиюёӧӥьъй] # дат.п.
SFX N1 0 ослы/G1 [уеыаоэяиюёӧӥ]
SFX N1 0 ёслы/G1 [ьъй]
SFX N1 0 ъёсылы/G1 [^уеыаоэяиюёӧӥьъй]
SFX N1 0 ъёсыдлы/G1 [^уеыаоэяиюёӧӥьъй]
SFX N1 0 ъёсызлы/G1 [^уеыаоэяиюёӧӥьъй]
SFX N1 0 ъёсмылы/G1 [^уеыаоэяиюёӧӥьъй]
SFX N1 0 ъёстылы/G1 [^уеыаоэяиюёӧӥьъй]
SFX N1 0 ъёссылы/G1 [^уеыаоэяиюёӧӥьъй]
SFX N1 0 осылы/G1 [уеыаоэяиюёӧӥ]
SFX N1 0 осыдлы/G1 [уеыаоэяиюёӧӥ]
SFX N1 0 осызлы/G1 [уеыаоэяиюёӧӥ]
SFX N1 0 осмылы/G1 [уеыаоэяиюёӧӥ]
SFX N1 0 остылы/G1 [уеыаоэяиюёӧӥ]
SFX N1 0 оссылы/G1 [уеыаоэяиюёӧӥ]
SFX N1 0 ёсылы/G1 [ьъй]
SFX N1 0 ёсыдлы/G1 [ьъй]
SFX N1 0 ёсызлы/G1 [ьъй]
SFX N1 0 ёсмылы/G1 [ьъй]
SFX N1 0 ёстылы/G1 [ьъй]
SFX N1 0 ёссылы/G1 [ьъй]
SFX N1 0 ъёстэк/G1 [^уеыаоэяиюёӧӥьъй] # лиш.п.
SFX N1 0 остэк/G1 [уеыаоэяиюёӧӥ]
SFX N1 0 ёстэк/G1 [ьъй]
SFX N1 0 ъёсытэк/G1 [^уеыаоэяиюёӧӥьъй]
SFX N1 0 ъёсыдтэк/G1 [^уеыаоэяиюёӧӥьъй]
SFX N1 0 ъёсызтэк/G1 [^уеыаоэяиюёӧӥьъй]
SFX N1 0 ъёсмытэк/G1 [^уеыаоэяиюёӧӥьъй]
SFX N1 0 ъёстытэк/G1 [^уеыаоэяиюёӧӥьъй]
SFX N1 0 ъёссытэк/G1 [^уеыаоэяиюёӧӥьъй]
SFX N1 0 осытэк/G1 [уеыаоэяиюёӧӥ]
SFX N1 0 осыдтэк/G1 [уеыаоэяиюёӧӥ]
SFX N1 0 осызтэк/G1 [уеыаоэяиюёӧӥ]
SFX N1 0 осмытэк/G1 [уеыаоэяиюёӧӥ]
SFX N1 0 остытэк/G1 [уеыаоэяиюёӧӥ]
SFX N1 0 оссытэк/G1 [уеыаоэяиюёӧӥ]
SFX N1 0 ёсытэк/G1 [ьъй]
SFX N1 0 ёсыдтэк/G1 [ьъй]
SFX N1 0 ёсызтэк/G1 [ьъй]
SFX N1 0 ёсмытэк/G1 [ьъй]
SFX N1 0 ёстытэк/G1 [ьъй]
SFX N1 0 ёссытэк/G1 [ьъй]
SFX N1 0 ъёсъя/G1 [^уеыаоэяиюёӧӥьъй] # соотв.п.
SFX N1 0 осъя/G1 [уеыаоэяиюёӧӥ]
SFX N1 0 ёсъя/G1 [ьъй]
SFX N1 0 ъёсыя/G1 [^уеыаоэяиюёӧӥьъй]
SFX N1 0 ъёсыдъя/G1 [^уеыаоэяиюёӧӥьъй]
SFX N1 0 ъёсызъя/G1 [^уеыаоэяиюёӧӥьъй]
SFX N1 0 ъёсмыя/G1 [^уеыаоэяиюёӧӥьъй]
SFX N1 0 ъёстыя/G1 [^уеыаоэяиюёӧӥьъй]
SFX N1 0 ъёссыя/G1 [^уеыаоэяиюёӧӥьъй]
SFX N1 0 осыя/G1 [уеыаоэяиюёӧӥ]
SFX N1 0 осыдъя/G1 [уеыаоэяиюёӧӥ]
SFX N1 0 осызъя/G1 [уеыаоэяиюёӧӥ]
SFX N1 0 осмыя/G1 [уеыаоэяиюёӧӥ]
SFX N1 0 остыя/G1 [уеыаоэяиюёӧӥ]
SFX N1 0 оссыя/G1 [уеыаоэяиюёӧӥ]
SFX N1 0 ёсыя/G1 [ьъй]
SFX N1 0 ёсыдъя/G1 [ьъй]
SFX N1 0 ёсызъя/G1 [ьъй]
SFX N1 0 ёсмыя/G1 [ьъй]
SFX N1 0 ёстыя/G1 [ьъй]
SFX N1 0 ёссыя/G1 [ьъй]
SFX N1 0 ъёсын/G1 [^уеыаоэяиюёӧӥьъй] # твор.п. + местн.п.
SFX N1 0 осын/G1 [уеыаоэяиюёӧӥ]
SFX N1 0 осынлэсь/G1 [уеыаоэяиюёӧӥ]
SFX N1 0 ёсын/G1 [ьъй]
SFX N1 0 ёсынлэсь/G1 [ьъй]
SFX N1 0 ъёсыным/G1 [^уеыаоэяиюёӧӥьъй] # твор.п.
SFX N1 0 ъёсынымы/G1 [^уеыаоэяиюёӧӥьъй]
SFX N1 0 ъёсыныд/G1 [^уеыаоэяиюёӧӥьъй]
SFX N1 0 ъёсыныды/G1 [^уеыаоэяиюёӧӥьъй]
SFX N1 0 ъёсыныз/G1 [^уеыаоэяиюёӧӥьъй]
SFX N1 0 ъёсынызы/G1 [^уеыаоэяиюёӧӥьъй]
SFX N1 0 осыным/G1 [уеыаоэяиюёӧӥ]
SFX N1 0 осынымы/G1 [уеыаоэяиюёӧӥ]
SFX N1 0 осыныд/G1 [уеыаоэяиюёӧӥ]
SFX N1 0 осыныды/G1 [уеыаоэяиюёӧӥ]
SFX N1 0 осыныз/G1 [уеыаоэяиюёӧӥ]
SFX N1 0 осынызы/G1 [уеыаоэяиюёӧӥ]
SFX N1 0 ёсыным/G1 [ьъй]
SFX N1 0 ёсынымы/G1 [ьъй]
SFX N1 0 ёсыныд/G1 [ьъй]
SFX N1 0 ёсыныды/G1 [ьъй]
SFX N1 0 ёсыныз/G1 [ьъй]
SFX N1 0 ёсынызы/G1 [ьъй]
SFX N1 0 ъёсам/G1 [^уеыаоэяиюёӧӥьъй] # местн.п. + входн.п
SFX N1 0 ъёсамы/G1 [^уеыаоэяиюёӧӥьъй]
SFX N1 0 ъёсад/G1 [^уеыаоэяиюёӧӥьъй]
SFX N1 0 ъёсады/G1 [^уеыаоэяиюёӧӥьъй]
SFX N1 0 ъёсаз/G1 [^уеыаоэяиюёӧӥьъй]
SFX N1 0 ъёсазы/G1 [^уеыаоэяиюёӧӥьъй]
SFX N1 0 осам/G1 [уеыаоэяиюёӧӥ]
SFX N1 0 осамы/G1 [уеыаоэяиюёӧӥ]
SFX N1 0 осад/G1 [уеыаоэяиюёӧӥ]
SFX N1 0 осады/G1 [уеыаоэяиюёӧӥ]
SFX N1 0 осаз/G1 [уеыаоэяиюёӧӥ]
SFX N1 0 осазы/G1 [уеыаоэяиюёӧӥ]
SFX N1 0 ёсам/G1 [ьъй]
SFX N1 0 ёсамы/G1 [ьъй]
SFX N1 0 ёсад/G1 [ьъй]
SFX N1 0 ёсады/G1 [ьъй]
SFX N1 0 ёсаз/G1 [ьъй]
SFX N1 0 ёсазы/G1 [ьъй]
SFX N1 0 ъёсы/G1 [^уеыаоэяиюёӧӥьъй] # входн.п.
SFX N1 0 осы/G1 [уеыаоэяиюёӧӥ]
SFX N1 0 ёсы/G1 [ьъй]
SFX N1 0 ъёсысь/G1 [^уеыаоэяиюёӧӥьъй] # исходн.п.
SFX N1 0 осысь/G1 [уеыаоэяиюёӧӥ]
SFX N1 0 ёсысь/G1 [ьъй]
SFX N1 0 ъёсысьтым/G1 [^уеыаоэяиюёӧӥьъй]
SFX N1 0 ъёсысьтымы/G1 [^уеыаоэяиюёӧӥьъй]
SFX N1 0 ъёсысьтыд/G1 [^уеыаоэяиюёӧӥьъй]
SFX N1 0 ъёсысьтыды/G1 [^уеыаоэяиюёӧӥьъй]
SFX N1 0 ъёсысьтыз/G1 [^уеыаоэяиюёӧӥьъй]
SFX N1 0 ъёсысьтызы/G1 [^уеыаоэяиюёӧӥьъй]
SFX N1 0 осысьтым/G1 [уеыаоэяиюёӧӥ]
SFX N1 0 осысьтымы/G1 [уеыаоэяиюёӧӥ]
SFX N1 0 осысьтыд/G1 [уеыаоэяиюёӧӥ]
SFX N1 0 осысьтыды/G1 [уеыаоэяиюёӧӥ]
SFX N1 0 осысьтыз/G1 [уеыаоэяиюёӧӥ]
SFX N1 0 осысьтызы/G1 [уеыаоэяиюёӧӥ]
SFX N1 0 ёсысьтым/G1 [ьъй]
SFX N1 0 ёсысьтымы/G1 [ьъй]
SFX N1 0 ёсысьтыд/G1 [ьъй]
SFX N1 0 ёсысьтыды/G1 [ьъй]
SFX N1 0 ёсысьтыз/G1 [ьъй]
SFX N1 0 ёсысьтызы/G1 [ьъй]
SFX N1 0 ъёсысен/G1 [^уеыаоэяиюёӧӥьъй] # отдал.п.
SFX N1 0 осысен/G1 [уеыаоэяиюёӧӥ]
SFX N1 0 ёсысен/G1 [ьъй]
SFX N1 0 ъёсысеным/G1 [^уеыаоэяиюёӧӥьъй]
SFX N1 0 ъёсысенымы/G1 [^уеыаоэяиюёӧӥьъй]
SFX N1 0 ъёсысеныд/G1 [^уеыаоэяиюёӧӥьъй]
SFX N1 0 ъёсысеныды/G1 [^уеыаоэяиюёӧӥьъй]
SFX N1 0 ъёсысеныз/G1 [^уеыаоэяиюёӧӥьъй]
SFX N1 0 ъёсысенызы/G1 [^уеыаоэяиюёӧӥьъй]
SFX N1 0 осысеным/G1 [уеыаоэяиюёӧӥ]
SFX N1 0 осысенымы/G1 [уеыаоэяиюёӧӥ]
SFX N1 0 осысеныд/G1 [уеыаоэяиюёӧӥ]
SFX N1 0 осысеныды/G1 [уеыаоэяиюёӧӥ]
SFX N1 0 осысеныз/G1 [уеыаоэяиюёӧӥ]
SFX N1 0 осысенызы/G1 [уеыаоэяиюёӧӥ]
SFX N1 0 ёсысеным/G1 [ьъй]
SFX N1 0 ёсысенымы/G1 [ьъй]
SFX N1 0 ёсысеныд/G1 [ьъй]
SFX N1 0 ёсысеныды/G1 [ьъй]
SFX N1 0 ёсысеныз/G1 [ьъй]
SFX N1 0 ёсысенызы/G1 [ьъй]
SFX N1 0 ъёсэтӥ/G1 [^уеыаоэяиюёӧӥьъй] # перех.п.
SFX N1 0 ъёстӥ/G1 [^уеыаоэяиюёӧӥьъй]
SFX N1 0 осэтӥ/G1 [уеыаоэяиюёӧӥ]
SFX N1 0 остӥ/G1 [уеыаоэяиюёӧӥ]
SFX N1 0 ёсэтӥ/G1 [ьъй]
SFX N1 0 ёстӥ/G1 [ьъй]
SFX N1 0 ъёстӥм/G1 [^уеыаоэяиюёӧӥьъй]
SFX N1 0 ъёстӥмы/G1 [^уеыаоэяиюёӧӥьъй]
SFX N1 0 ъёстӥд/G1 [^уеыаоэяиюёӧӥьъй]
SFX N1 0 ъёстӥды/G1 [^уеыаоэяиюёӧӥьъй]
SFX N1 0 ъёстӥз/G1 [^уеыаоэяиюёӧӥьъй]
SFX N1 0 ъёстӥзы/G1 [^уеыаоэяиюёӧӥьъй]
SFX N1 0 остӥм/G1 [уеыаоэяиюёӧӥ]
SFX N1 0 остӥмы/G1 [уеыаоэяиюёӧӥ]
SFX N1 0 остӥд/G1 [уеыаоэяиюёӧӥ]
SFX N1 0 остӥды/G1 [уеыаоэяиюёӧӥ]
SFX N1 0 остӥз/G1 [уеыаоэяиюёӧӥ]
SFX N1 0 остӥзы/G1 [уеыаоэяиюёӧӥ]
SFX N1 0 ёстӥм/G1 [ьъй]
SFX N1 0 ёстӥмы/G1 [ьъй]
SFX N1 0 ёстӥд/G1 [ьъй]
SFX N1 0 ёстӥды/G1 [ьъй]
SFX N1 0 ёстӥз/G1 [ьъй]
SFX N1 0 ёстӥзы/G1 [ьъй]
SFX N1 0 ъёслань/G1 [^уеыаоэяиюёӧӥьъй] # направ.п.
SFX N1 0 ослань/G1 [уеыаоэяиюёӧӥ]
SFX N1 0 ёслань/G1 [ьъй]
SFX N1 0 ъёсылань/G1 [^уеыаоэяиюёӧӥьъй]
SFX N1 0 ъёсыдлань/G1 [^уеыаоэяиюёӧӥьъй]
SFX N1 0 ъёсызлань/G1 [^уеыаоэяиюёӧӥьъй]
SFX N1 0 ъёсмылань/G1 [^уеыаоэяиюёӧӥьъй]
SFX N1 0 ъёстылань/G1 [^уеыаоэяиюёӧӥьъй]
SFX N1 0 ъёссылань/G1 [^уеыаоэяиюёӧӥьъй]
SFX N1 0 осылань/G1 [уеыаоэяиюёӧӥ]
SFX N1 0 осыдлань/G1 [уеыаоэяиюёӧӥ]
SFX N1 0 осызлань/G1 [уеыаоэяиюёӧӥ]
SFX N1 0 осмылань/G1 [уеыаоэяиюёӧӥ]
SFX N1 0 остылань/G1 [уеыаоэяиюёӧӥ]
SFX N1 0 оссылань/G1 [уеыаоэяиюёӧӥ]
SFX N1 0 ёсылань/G1 [ьъй]
SFX N1 0 ёсыдлань/G1 [ьъй]
SFX N1 0 ёсызлань/G1 [ьъй]
SFX N1 0 ёсмылань/G1 [ьъй]
SFX N1 0 ёстылань/G1 [ьъй]
SFX N1 0 ёссылань/G1 [ьъй]
SFX N1 0 ъёсозь/G1 [^уеыаоэяиюёӧӥьъй] # предельн.п.
SFX N1 0 осозь/G1 [уеыаоэяиюёӧӥ]
SFX N1 0 ёсозь/G1 [ьъй]
SFX N1 0 ъёсыозь/G1 [^уеыаоэяиюёӧӥьъй]
SFX N1 0 ъёсыдозь/G1 [^уеыаоэяиюёӧӥьъй]
SFX N1 0 ъёсызозь/G1 [^уеыаоэяиюёӧӥьъй]
SFX N1 0 ъёсмыозь/G1 [^уеыаоэяиюёӧӥьъй]
SFX N1 0 ъёстыозь/G1 [^уеыаоэяиюёӧӥьъй]
SFX N1 0 ъёссыозь/G1 [^уеыаоэяиюёӧӥьъй]
SFX N1 0 ъёсозям/G1 [^уеыаоэяиюёӧӥьъй]
SFX N1 0 ъёсозямы/G1 [^уеыаоэяиюёӧӥьъй]
SFX N1 0 ъёсозяд/G1 [^уеыаоэяиюёӧӥьъй]
SFX N1 0 ъёсозяды/G1 [^уеыаоэяиюёӧӥьъй]
SFX N1 0 ъёсозяз/G1 [^уеыаоэяиюёӧӥьъй]
SFX N1 0 ъёсозязы/G1 [^уеыаоэяиюёӧӥьъй]
SFX N1 0 осыозь/G1 [уеыаоэяиюёӧӥ]
SFX N1 0 осыдозь/G1 [уеыаоэяиюёӧӥ]
SFX N1 0 осызозь/G1 [уеыаоэяиюёӧӥ]
SFX N1 0 осмыозь/G1 [уеыаоэяиюёӧӥ]
SFX N1 0 остыозь/G1 [уеыаоэяиюёӧӥ]
SFX N1 0 оссыозь/G1 [уеыаоэяиюёӧӥ]
SFX N1 0 осозям/G1 [уеыаоэяиюёӧӥ]
SFX N1 0 осозямы/G1 [уеыаоэяиюёӧӥ]
SFX N1 0 осозяд/G1 [уеыаоэяиюёӧӥ]
SFX N1 0 осозяды/G1 [уеыаоэяиюёӧӥ]
SFX N1 0 осозяз/G1 [уеыаоэяиюёӧӥ]
SFX N1 0 осозязы/G1 [уеыаоэяиюёӧӥ]
SFX N1 0 ёсыозь/G1 [ьъй]
SFX N1 0 ёсыдозь/G1 [ьъй]
SFX N1 0 ёсызозь/G1 [ьъй]
SFX N1 0 ёсмыозь/G1 [ьъй]
SFX N1 0 ёстыозь/G1 [ьъй]
SFX N1 0 ёссыозь/G1 [ьъй]
SFX N1 0 ёсозям/G1 [ьъй]
SFX N1 0 ёсозямы/G1 [ьъй]
SFX N1 0 ёсозяд/G1 [ьъй]
SFX N1 0 ёсозяды/G1 [ьъй]
SFX N1 0 ёсозяз/G1 [ьъй]
SFX N1 0 ёсозязы/G1 [ьъй]

SFX N2 Y 467 # таӵе кылъёслы: пель-ы, ныр-ы, ки-ы, мылкыд-ы, лул-ы, тусбуй-ыз, вылтыр-ы, ныд-ыз, ныл-ы, вын-ыд
SFX N2 0 ы [^и][^н]
SFX N2 0 ыд .
SFX N2 0 ыз .
SFX N2 0 мы .
SFX N2 0 эз [дзлнсту]
SFX N2 0 ез [^дзлнсту]
SFX N2 0 ты [пфктсшхцчщӵ]
SFX N2 0 ды [^пфктсшхцчщӵ]
SFX N2 0 сы [пфктсшхцчщӵ]
SFX N2 0 зы [^пфктсшхцчщӵ]
SFX N2 0 ме . #1лицо вин.п.
SFX N2 0 мес .
SFX N2 0 тэ [пфктсшхцчщӵ] #2л.
SFX N2 0 дэ [^пфктсшхцчщӵ]
SFX N2 0 тэс [пфктсшхцчщӵ]
SFX N2 0 дэс [^пфктсшхцчщӵ]
SFX N2 0 сэ [пфктсшхцчщӵ] #3л.
SFX N2 0 зэ [^пфктсшхцчщӵ]
SFX N2 0 сэс [пфктсшхцчщӵ]
SFX N2 0 зэс [^пфктсшхцчщӵ]
SFX N2 0 лэн . #род.п.
SFX N2 0 лэнлэсь/G1 .
SFX N2 0 лэнлы/G1 .
SFX N2 0 лэнэн/G1 .
SFX N2 0 ылэн .
SFX N2 0 ыдлэн .
SFX N2 0 ызлэн .
SFX N2 0 мылэн .
SFX N2 0 тылэн [пфктсшхцчщӵ]
SFX N2 0 дылэн [^пфктсшхцчщӵ]
SFX N2 0 сылэн [пфктсшхцчщӵ]
SFX N2 0 зылэн [^пфктсшхцчщӵ]
SFX N2 0 лэсь . # разд.п.
SFX N2 0 лэсьсэ .
SFX N2 0 ылэсь .
SFX N2 0 ыдлэсь .
SFX N2 0 ызлэсь .
SFX N2 0 мылэсь .
SFX N2 0 тылэсь [пфктсшхцчщӵ]
SFX N2 0 дылэсь [^пфктсшхцчщӵ]
SFX N2 0 сылэсь [пфктсшхцчщӵ]
SFX N2 0 зылэсь [^пфктсшхцчщӵ]
SFX N2 0 лы . # дат.п.
SFX N2 0 ылы .
SFX N2 0 ыдлы .
SFX N2 0 ызлы .
SFX N2 0 мылы .
SFX N2 0 тылы [пфктсшхцчщӵ]
SFX N2 0 дылы [^пфктсшхцчщӵ]
SFX N2 0 сылы [пфктсшхцчщӵ]
SFX N2 0 зылы [^пфктсшхцчщӵ]
SFX N2 0 тэк . #лиш.п.
SFX N2 0 ытэк .
SFX N2 0 ыдтэк .
SFX N2 0 ызтэк .
SFX N2 0 мытэк .
SFX N2 0 тытэк [пфктсшхцчщӵ]
SFX N2 0 дытэк [^пфктсшхцчщӵ]
SFX N2 0 сытэк [пфктсшхцчщӵ]
SFX N2 0 зытэк [^пфктсшхцчщӵ]
SFX N2 0 ъя [^уеыаоэяиюёӧӥьй] #соотв.п.
SFX N2 0 я [уеыаоэяиюёӧӥьй]
SFX N2 0 ыя .
SFX N2 0 ыдъя .
SFX N2 0 ызъя .
SFX N2 0 мыя .
SFX N2 0 тыя [пфктсшхцчщӵ]
SFX N2 0 дыя [^пфктсшхцчщӵ]
SFX N2 0 сыя [пфктсшхцчщӵ]
SFX N2 0 зыя [^пфктсшхцчщӵ]
SFX N2 0 ын . #твор.п. + местн.п. + входн.п.
SFX N2 0 ынлэсь .
SFX N2 0 ыным .
SFX N2 0 ынымы .
SFX N2 0 ыныд .
SFX N2 0 ыныды .
SFX N2 0 ыныз .
SFX N2 0 ынызы .
SFX N2 0 ам [^ьуеыаоэяиюӧӥё]
SFX N2 0 амы [^ьуеыаоэяиюӧӥё]
SFX N2 0 ад [^ьуеыаоэяиюӧӥё]
SFX N2 0 ады [^ьуеыаоэяиюӧӥё]
SFX N2 0 аз [^ьуеыаоэяиюӧӥё]
SFX N2 0 азы [^ьуеыаоэяиюӧӥё]
SFX N2 0 ям [ьуеыаоэяиюӧӥё]
SFX N2 0 ямы [ьуеыаоэяиюӧӥё]
SFX N2 0 яд [ьуеыаоэяиюӧӥё]
SFX N2 0 яды [ьуеыаоэяиюӧӥё]
SFX N2 0 яз [ьуеыаоэяиюӧӥё]
SFX N2 0 язы [ьуеыаоэяиюӧӥё]
SFX N2 ь ям ь
SFX N2 ь ямы ь
SFX N2 ь яд ь
SFX N2 ь яды ь
SFX N2 ь яз ь
SFX N2 ь язы ь
SFX N2 0 ысь/G1N1 . #исходн.п.
SFX N2 0 ысьтым .
SFX N2 0 ысьтымы .
SFX N2 0 ысьтыд .
SFX N2 0 ысьтыды .
SFX N2 0 ысьтыз .
SFX N2 0 ысьтызы .
SFX N2 0 ысьсэ . #-ысьсэ
SFX N2 0 ысен . #отдал.п.
SFX N2 0 ысеным .
SFX N2 0 ысенымы .
SFX N2 0 ысеныд .
SFX N2 0 ысеныды .
SFX N2 0 ысеныз .
SFX N2 0 ысенызы .
SFX N2 0 ысез . #-ысез
SFX N2 0 тӥ .
SFX N2 0 тӥм .
SFX N2 0 тӥмы .
SFX N2 0 тӥд .
SFX N2 0 тӥды .
SFX N2 0 тӥз .
SFX N2 0 тӥзы .
SFX N2 0 лань . #направ.п.
SFX N2 0 ылань .
SFX N2 0 ыдлань .
SFX N2 0 ызлань .
SFX N2 0 мылань .
SFX N2 0 тылань [пфктсшхцчщӵ]
SFX N2 0 дылань [^пфктсшхцчщӵ]
SFX N2 0 сылань [пфктсшхцчщӵ]
SFX N2 0 зылань [^пфктсшхцчщӵ]
SFX N2 0 озь [^ь] #предельн.п.
SFX N2 ь ёзь [ь]
SFX N2 0 озям/G1 .
SFX N2 0 озямы/G1 .
SFX N2 0 озяд/G1 .
SFX N2 0 озяды/G1 .
SFX N2 0 озяз/G1 .
SFX N2 0 озязы/G1 .
SFX N2 0 мыозь .
SFX N2 0 дыозь [^пфктсшхцчщӵ]
SFX N2 0 тыозь [пфктсшхцчщӵ]
SFX N2 0 зыозь [^пфктсшхцчщӵ]
SFX N2 0 сыозь [пфктсшхцчщӵ]
SFX N2 0 ъёс [^уеыаоэяиюёӧӥьъй]
SFX N2 0 ос [уеыаоэяиюёӧӥ]
SFX N2 0 ёс [ьъй]
SFX N2 0 ъёсы [^уеыаоэяиюёӧӥьъй]
SFX N2 0 ъёсыд [^уеыаоэяиюёӧӥьъй]
SFX N2 0 ъёсыз [^уеыаоэяиюёӧӥьъй]
SFX N2 0 ъёсмы [^уеыаоэяиюёӧӥьъй]
SFX N2 0 ъёсты [^уеыаоэяиюёӧӥьъй]
SFX N2 0 ъёссы [^уеыаоэяиюёӧӥьъй]
SFX N2 0 осы [уеыаоэяиюёӧӥ]
SFX N2 0 осыд [уеыаоэяиюёӧӥ]
SFX N2 0 осыз [уеыаоэяиюёӧӥ]
SFX N2 0 осмы [уеыаоэяиюёӧӥ]
SFX N2 0 осты [уеыаоэяиюёӧӥ]
SFX N2 0 оссы [уеыаоэяиюёӧӥ]
SFX N2 0 ёсы [ьъй]
SFX N2 0 ёсыд [ьъй]
SFX N2 0 ёсыз [ьъй]
SFX N2 0 ёсмы [ьъй]
SFX N2 0 ёсты [ьъй]
SFX N2 0 ёссы [ьъй]
SFX N2 0 ъёсыз [^уеыаоэяиюёӧӥьъй] # вин.п.
SFX N2 0 ъёсты [^уеыаоэяиюёӧӥьъй]
SFX N2 0 осыз [уеыаоэяиюёӧӥ]
SFX N2 0 осты [уеыаоэяиюёӧӥ]
SFX N2 0 ёсыз [ьъй]
SFX N2 0 ёсты [ьъй]
SFX N2 0 ъёсме [^уеыаоэяиюёӧӥьъй]
SFX N2 0 ъёсмес [^уеыаоэяиюёӧӥьъй]
SFX N2 0 ъёстэ [^уеыаоэяиюёӧӥьъй]
SFX N2 0 ъёстэс [^уеыаоэяиюёӧӥьъй]
SFX N2 0 ъёссэ [^уеыаоэяиюёӧӥьъй]
SFX N2 0 ъёссэс [^уеыаоэяиюёӧӥьъй]
SFX N2 0 осме [уеыаоэяиюёӧӥ]
SFX N2 0 осмес [уеыаоэяиюёӧӥ]
SFX N2 0 остэ [уеыаоэяиюёӧӥ]
SFX N2 0 остэс [уеыаоэяиюёӧӥ]
SFX N2 0 оссэ [уеыаоэяиюёӧӥ]
SFX N2 0 оссэс [уеыаоэяиюёӧӥ]
SFX N2 0 ёсме [ьъй]
SFX N2 0 ёсмес [ьъй]
SFX N2 0 ёстэ [ьъй]
SFX N2 0 ёстэс [ьъй]
SFX N2 0 ёссэ [ьъй]
SFX N2 0 ёссэс [ьъй]
SFX N2 0 ъёслэн [^уеыаоэяиюёӧӥьъй] # род.п.
SFX N2 0 ослэн [уеыаоэяиюёӧӥ]
SFX N2 0 ёслэн [ьъй]
SFX N2 0 ъёслэнлэсь [^уеыаоэяиюёӧӥьъй]
SFX N2 0 ослэнлэсь [уеыаоэяиюёӧӥ]
SFX N2 0 ёслэнлэсь [ьъй]
SFX N2 0 ъёслэнлы [^уеыаоэяиюёӧӥьъй]
SFX N2 0 ослэнлы [уеыаоэяиюёӧӥ]
SFX N2 0 ёслэнлы [ьъй]
SFX N2 0 ъёсылэн [^уеыаоэяиюёӧӥьъй]
SFX N2 0 ъёсыдлэн [^уеыаоэяиюёӧӥьъй]
SFX N2 0 ъёсызлэн [^уеыаоэяиюёӧӥьъй]
SFX N2 0 ъёсмылэн [^уеыаоэяиюёӧӥьъй]
SFX N2 0 ъёстылэн [^уеыаоэяиюёӧӥьъй]
SFX N2 0 ъёссылэн [^уеыаоэяиюёӧӥьъй]
SFX N2 0 осылэн [уеыаоэяиюёӧӥ]
SFX N2 0 осыдлэн [уеыаоэяиюёӧӥ]
SFX N2 0 осызлэн [уеыаоэяиюёӧӥ]
SFX N2 0 осмылэн [уеыаоэяиюёӧӥ]
SFX N2 0 остылэн [уеыаоэяиюёӧӥ]
SFX N2 0 оссылэн [уеыаоэяиюёӧӥ]
SFX N2 0 ёсылэн [ьъй]
SFX N2 0 ёсыдлэн [ьъй]
SFX N2 0 ёсызлэн [ьъй]
SFX N2 0 ёсмылэн [ьъй]
SFX N2 0 ёстылэн [ьъй]
SFX N2 0 ёссылэн [ьъй]
SFX N2 0 ъёслэсь [^уеыаоэяиюёӧӥьъй] # разд.п.
SFX N2 0 ослэсь [уеыаоэяиюёӧӥ]
SFX N2 0 ёслэсь [ьъй]
SFX N2 0 ъёсылэсь [^уеыаоэяиюёӧӥьъй]
SFX N2 0 ъёсыдлэсь [^уеыаоэяиюёӧӥьъй]
SFX N2 0 ъёсызлэсь [^уеыаоэяиюёӧӥьъй]
SFX N2 0 ъёсмылэсь [^уеыаоэяиюёӧӥьъй]
SFX N2 0 ъёстылэсь [^уеыаоэяиюёӧӥьъй]
SFX N2 0 ъёссылэсь [^уеыаоэяиюёӧӥьъй]
SFX N2 0 осылэсь [уеыаоэяиюёӧӥ]
SFX N2 0 осыдлэсь [уеыаоэяиюёӧӥ]
SFX N2 0 осызлэсь [уеыаоэяиюёӧӥ]
SFX N2 0 осмылэсь [уеыаоэяиюёӧӥ]
SFX N2 0 остылэсь [уеыаоэяиюёӧӥ]
SFX N2 0 оссылэсь [уеыаоэяиюёӧӥ]
SFX N2 0 ёсылэсь [ьъй]
SFX N2 0 ёсыдлэсь [ьъй]
SFX N2 0 ёсызлэсь [ьъй]
SFX N2 0 ёсмылэсь [ьъй]
SFX N2 0 ёстылэсь [ьъй]
SFX N2 0 ёссылэсь [ьъй]
SFX N2 0 ъёслы [^уеыаоэяиюёӧӥьъй] # дат.п.
SFX N2 0 ослы [уеыаоэяиюёӧӥ]
SFX N2 0 ёслы [ьъй]
SFX N2 0 ъёсылы [^уеыаоэяиюёӧӥьъй]
SFX N2 0 ъёсыдлы [^уеыаоэяиюёӧӥьъй]
SFX N2 0 ъёсызлы [^уеыаоэяиюёӧӥьъй]
SFX N2 0 ъёсмылы [^уеыаоэяиюёӧӥьъй]
SFX N2 0 ъёстылы [^уеыаоэяиюёӧӥьъй]
SFX N2 0 ъёссылы [^уеыаоэяиюёӧӥьъй]
SFX N2 0 осылы [уеыаоэяиюёӧӥ]
SFX N2 0 осыдлы [уеыаоэяиюёӧӥ]
SFX N2 0 осызлы [уеыаоэяиюёӧӥ]
SFX N2 0 осмылы [уеыаоэяиюёӧӥ]
SFX N2 0 остылы [уеыаоэяиюёӧӥ]
SFX N2 0 оссылы [уеыаоэяиюёӧӥ]
SFX N2 0 ёсылы [ьъй]
SFX N2 0 ёсыдлы [ьъй]
SFX N2 0 ёсызлы [ьъй]
SFX N2 0 ёсмылы [ьъй]
SFX N2 0 ёстылы [ьъй]
SFX N2 0 ёссылы [ьъй]
SFX N2 0 ъёстэк [^уеыаоэяиюёӧӥьъй] # лиш.п.
SFX N2 0 остэк [уеыаоэяиюёӧӥ]
SFX N2 0 ёстэк [ьъй]
SFX N2 0 ъёсытэк [^уеыаоэяиюёӧӥьъй]
SFX N2 0 ъёсыдтэк [^уеыаоэяиюёӧӥьъй]
SFX N2 0 ъёсызтэк [^уеыаоэяиюёӧӥьъй]
SFX N2 0 ъёсмытэк [^уеыаоэяиюёӧӥьъй]
SFX N2 0 ъёстытэк [^уеыаоэяиюёӧӥьъй]
SFX N2 0 ъёссытэк [^уеыаоэяиюёӧӥьъй]
SFX N2 0 осытэк [уеыаоэяиюёӧӥ]
SFX N2 0 осыдтэк [уеыаоэяиюёӧӥ]
SFX N2 0 осызтэк [уеыаоэяиюёӧӥ]
SFX N2 0 осмытэк [уеыаоэяиюёӧӥ]
SFX N2 0 остытэк [уеыаоэяиюёӧӥ]
SFX N2 0 оссытэк [уеыаоэяиюёӧӥ]
SFX N2 0 ёсытэк [ьъй]
SFX N2 0 ёсыдтэк [ьъй]
SFX N2 0 ёсызтэк [ьъй]
SFX N2 0 ёсмытэк [ьъй]
SFX N2 0 ёстытэк [ьъй]
SFX N2 0 ёссытэк [ьъй]
SFX N2 0 ъёсъя [^уеыаоэяиюёӧӥьъй] # соотв.п.
SFX N2 0 осъя [уеыаоэяиюёӧӥ]
SFX N2 0 ёсъя [ьъй]
SFX N2 0 ъёсыя [^уеыаоэяиюёӧӥьъй]
SFX N2 0 ъёсыдъя [^уеыаоэяиюёӧӥьъй]
SFX N2 0 ъёсызъя [^уеыаоэяиюёӧӥьъй]
SFX N2 0 ъёсмыя [^уеыаоэяиюёӧӥьъй]
SFX N2 0 ъёстыя [^уеыаоэяиюёӧӥьъй]
SFX N2 0 ъёссыя [^уеыаоэяиюёӧӥьъй]
SFX N2 0 осыя [уеыаоэяиюёӧӥ]
SFX N2 0 осыдъя [уеыаоэяиюёӧӥ]
SFX N2 0 осызъя [уеыаоэяиюёӧӥ]
SFX N2 0 осмыя [уеыаоэяиюёӧӥ]
SFX N2 0 остыя [уеыаоэяиюёӧӥ]
SFX N2 0 оссыя [уеыаоэяиюёӧӥ]
SFX N2 0 ёсыя [ьъй]
SFX N2 0 ёсыдъя [ьъй]
SFX N2 0 ёсызъя [ьъй]
SFX N2 0 ёсмыя [ьъй]
SFX N2 0 ёстыя [ьъй]
SFX N2 0 ёссыя [ьъй]
SFX N2 0 ъёсын [^уеыаоэяиюёӧӥьъй] # твор.п. + местн.п.
SFX N2 0 осын [уеыаоэяиюёӧӥ]
SFX N2 0 ёсын [ьъй]
SFX N2 0 осынлэсь [уеыаоэяиюёӧӥ]
SFX N2 0 ёсынлэсь [ьъй]
SFX N2 0 ъёсыным [^уеыаоэяиюёӧӥьъй] # твор.п.
SFX N2 0 ъёсынымы [^уеыаоэяиюёӧӥьъй]
SFX N2 0 ъёсыныд [^уеыаоэяиюёӧӥьъй]
SFX N2 0 ъёсыныды [^уеыаоэяиюёӧӥьъй]
SFX N2 0 ъёсыныз [^уеыаоэяиюёӧӥьъй]
SFX N2 0 ъёсынызы [^уеыаоэяиюёӧӥьъй]
SFX N2 0 осыным [уеыаоэяиюёӧӥ]
SFX N2 0 осынымы [уеыаоэяиюёӧӥ]
SFX N2 0 осыныд [уеыаоэяиюёӧӥ]
SFX N2 0 осыныды [уеыаоэяиюёӧӥ]
SFX N2 0 осыныз [уеыаоэяиюёӧӥ]
SFX N2 0 осынызы [уеыаоэяиюёӧӥ]
SFX N2 0 ёсыным [ьъй]
SFX N2 0 ёсынымы [ьъй]
SFX N2 0 ёсыныд [ьъй]
SFX N2 0 ёсыныды [ьъй]
SFX N2 0 ёсыныз [ьъй]
SFX N2 0 ёсынызы [ьъй]
SFX N2 0 ъёсам [^уеыаоэяиюёӧӥьъй] # местн.п. + входн.п
SFX N2 0 ъёсамы [^уеыаоэяиюёӧӥьъй]
SFX N2 0 ъёсад [^уеыаоэяиюёӧӥьъй]
SFX N2 0 ъёсады [^уеыаоэяиюёӧӥьъй]
SFX N2 0 ъёсаз [^уеыаоэяиюёӧӥьъй]
SFX N2 0 ъёсазы [^уеыаоэяиюёӧӥьъй]
SFX N2 0 осам [уеыаоэяиюёӧӥ]
SFX N2 0 осамы [уеыаоэяиюёӧӥ]
SFX N2 0 осад [уеыаоэяиюёӧӥ]
SFX N2 0 осады [уеыаоэяиюёӧӥ]
SFX N2 0 осаз [уеыаоэяиюёӧӥ]
SFX N2 0 осазы [уеыаоэяиюёӧӥ]
SFX N2 0 ёсам [ьъй]
SFX N2 0 ёсамы [ьъй]
SFX N2 0 ёсад [ьъй]
SFX N2 0 ёсады [ьъй]
SFX N2 0 ёсаз [ьъй]
SFX N2 0 ёсазы [ьъй]
SFX N2 0 ъёсы [^уеыаоэяиюёӧӥьъй] # входн.п.
SFX N2 0 осы [уеыаоэяиюёӧӥ]
SFX N2 0 ёсы [ьъй]
SFX N2 0 ъёсысь [^уеыаоэяиюёӧӥьъй] # исходн.п.
SFX N2 0 осысь [уеыаоэяиюёӧӥ]
SFX N2 0 ёсысь [ьъй]
SFX N2 0 ъёсысьтым [^уеыаоэяиюёӧӥьъй]
SFX N2 0 ъёсысьтымы [^уеыаоэяиюёӧӥьъй]
SFX N2 0 ъёсысьтыд [^уеыаоэяиюёӧӥьъй]
SFX N2 0 ъёсысьтыды [^уеыаоэяиюёӧӥьъй]
SFX N2 0 ъёсысьтыз [^уеыаоэяиюёӧӥьъй]
SFX N2 0 ъёсысьтызы [^уеыаоэяиюёӧӥьъй]
SFX N2 0 осысьтым [уеыаоэяиюёӧӥ]
SFX N2 0 осысьтымы [уеыаоэяиюёӧӥ]
SFX N2 0 осысьтыд [уеыаоэяиюёӧӥ]
SFX N2 0 осысьтыды [уеыаоэяиюёӧӥ]
SFX N2 0 осысьтыз [уеыаоэяиюёӧӥ]
SFX N2 0 осысьтызы [уеыаоэяиюёӧӥ]
SFX N2 0 ёсысьтым [ьъй]
SFX N2 0 ёсысьтымы [ьъй]
SFX N2 0 ёсысьтыд [ьъй]
SFX N2 0 ёсысьтыды [ьъй]
SFX N2 0 ёсысьтыз [ьъй]
SFX N2 0 ёсысьтызы [ьъй]
SFX N2 0 ъёсысен [^уеыаоэяиюёӧӥьъй] # отдал.п.
SFX N2 0 осысен [уеыаоэяиюёӧӥ]
SFX N2 0 ёсысен [ьъй]
SFX N2 0 ъёсысеным [^уеыаоэяиюёӧӥьъй]
SFX N2 0 ъёсысенымы [^уеыаоэяиюёӧӥьъй]
SFX N2 0 ъёсысеныд [^уеыаоэяиюёӧӥьъй]
SFX N2 0 ъёсысеныды [^уеыаоэяиюёӧӥьъй]
SFX N2 0 ъёсысеныз [^уеыаоэяиюёӧӥьъй]
SFX N2 0 ъёсысенызы [^уеыаоэяиюёӧӥьъй]
SFX N2 0 осысеным [уеыаоэяиюёӧӥ]
SFX N2 0 осысенымы [уеыаоэяиюёӧӥ]
SFX N2 0 осысеныд [уеыаоэяиюёӧӥ]
SFX N2 0 осысеныды [уеыаоэяиюёӧӥ]
SFX N2 0 осысеныз [уеыаоэяиюёӧӥ]
SFX N2 0 осысенызы [уеыаоэяиюёӧӥ]
SFX N2 0 ёсысеным [ьъй]
SFX N2 0 ёсысенымы [ьъй]
SFX N2 0 ёсысеныд [ьъй]
SFX N2 0 ёсысеныды [ьъй]
SFX N2 0 ёсысеныз [ьъй]
SFX N2 0 ёсысенызы [ьъй]
SFX N2 0 ъёсэтӥ [^уеыаоэяиюёӧӥьъй] # перех.п.
SFX N2 0 ъёстӥ [^уеыаоэяиюёӧӥьъй]
SFX N2 0 осэтӥ [уеыаоэяиюёӧӥ]
SFX N2 0 остӥ [уеыаоэяиюёӧӥ]
SFX N2 0 ёсэтӥ [ьъй]
SFX N2 0 ёстӥ [ьъй]
SFX N2 0 ъёстӥм [^уеыаоэяиюёӧӥьъй]
SFX N2 0 ъёстӥмы [^уеыаоэяиюёӧӥьъй]
SFX N2 0 ъёстӥд [^уеыаоэяиюёӧӥьъй]
SFX N2 0 ъёстӥды [^уеыаоэяиюёӧӥьъй]
SFX N2 0 ъёстӥз [^уеыаоэяиюёӧӥьъй]
SFX N2 0 ъёстӥзы [^уеыаоэяиюёӧӥьъй]
SFX N2 0 остӥм [уеыаоэяиюёӧӥ]
SFX N2 0 остӥмы [уеыаоэяиюёӧӥ]
SFX N2 0 остӥд [уеыаоэяиюёӧӥ]
SFX N2 0 остӥды [уеыаоэяиюёӧӥ]
SFX N2 0 остӥз [уеыаоэяиюёӧӥ]
SFX N2 0 остӥзы [уеыаоэяиюёӧӥ]
SFX N2 0 ёстӥм [ьъй]
SFX N2 0 ёстӥмы [ьъй]
SFX N2 0 ёстӥд [ьъй]
SFX N2 0 ёстӥды [ьъй]
SFX N2 0 ёстӥз [ьъй]
SFX N2 0 ёстӥзы [ьъй]
SFX N2 0 ъёслань [^уеыаоэяиюёӧӥьъй] # направ.п.
SFX N2 0 ослань [уеыаоэяиюёӧӥ]
SFX N2 0 ёслань [ьъй]
SFX N2 0 ъёсылань [^уеыаоэяиюёӧӥьъй]
SFX N2 0 ъёсыдлань [^уеыаоэяиюёӧӥьъй]
SFX N2 0 ъёсызлань [^уеыаоэяиюёӧӥьъй]
SFX N2 0 ъёсмылань [^уеыаоэяиюёӧӥьъй]
SFX N2 0 ъёстылань [^уеыаоэяиюёӧӥьъй]
SFX N2 0 ъёссылань [^уеыаоэяиюёӧӥьъй]
SFX N2 0 осылань [уеыаоэяиюёӧӥ]
SFX N2 0 осыдлань [уеыаоэяиюёӧӥ]
SFX N2 0 осызлань [уеыаоэяиюёӧӥ]
SFX N2 0 осмылань [уеыаоэяиюёӧӥ]
SFX N2 0 остылань [уеыаоэяиюёӧӥ]
SFX N2 0 оссылань [уеыаоэяиюёӧӥ]
SFX N2 0 ёсылань [ьъй]
SFX N2 0 ёсыдлань [ьъй]
SFX N2 0 ёсызлань [ьъй]
SFX N2 0 ёсмылань [ьъй]
SFX N2 0 ёстылань [ьъй]
SFX N2 0 ёссылань [ьъй]
SFX N2 0 ъёсозь [^уеыаоэяиюёӧӥьъй] # предельн.п.
SFX N2 0 осозь [уеыаоэяиюёӧӥ]
SFX N2 0 ёсозь [ьъй]
SFX N2 0 ъёсыозь [^уеыаоэяиюёӧӥьъй]
SFX N2 0 ъёсыдозь [^уеыаоэяиюёӧӥьъй]
SFX N2 0 ъёсызозь [^уеыаоэяиюёӧӥьъй]
SFX N2 0 ъёсмыозь [^уеыаоэяиюёӧӥьъй]
SFX N2 0 ъёстыозь [^уеыаоэяиюёӧӥьъй]
SFX N2 0 ъёссыозь [^уеыаоэяиюёӧӥьъй]
SFX N2 0 ъёсозям [^уеыаоэяиюёӧӥьъй]
SFX N2 0 ъёсозямы [^уеыаоэяиюёӧӥьъй]
SFX N2 0 ъёсозяд [^уеыаоэяиюёӧӥьъй]
SFX N2 0 ъёсозяды [^уеыаоэяиюёӧӥьъй]
SFX N2 0 ъёсозяз [^уеыаоэяиюёӧӥьъй]
SFX N2 0 ъёсозязы [^уеыаоэяиюёӧӥьъй]
SFX N2 0 осыозь [уеыаоэяиюёӧӥ]
SFX N2 0 осыдозь [уеыаоэяиюёӧӥ]
SFX N2 0 осызозь [уеыаоэяиюёӧӥ]
SFX N2 0 осмыозь [уеыаоэяиюёӧӥ]
SFX N2 0 остыозь [уеыаоэяиюёӧӥ]
SFX N2 0 оссыозь [уеыаоэяиюёӧӥ]
SFX N2 0 осозям [уеыаоэяиюёӧӥ]
SFX N2 0 осозямы [уеыаоэяиюёӧӥ]
SFX N2 0 осозяд [уеыаоэяиюёӧӥ]
SFX N2 0 осозяды [уеыаоэяиюёӧӥ]
SFX N2 0 осозяз [уеыаоэяиюёӧӥ]
SFX N2 0 осозязы [уеыаоэяиюёӧӥ]
SFX N2 0 ёсыозь [ьъй]
SFX N2 0 ёсыдозь [ьъй]
SFX N2 0 ёсызозь [ьъй]
SFX N2 0 ёсмыозь [ьъй]
SFX N2 0 ёстыозь [ьъй]
SFX N2 0 ёссыозь [ьъй]
SFX N2 0 ёсозям [ьъй]
SFX N2 0 ёсозямы [ьъй]
SFX N2 0 ёсозяд [ьъй]
SFX N2 0 ёсозяды [ьъй]
SFX N2 0 ёсозяз [ьъй]
SFX N2 0 ёсозязы [ьъй]

SFX N3 Y 409 # для неодушевленных сущ. оканч-ся на -ие -ия (Россия, предприятие)
SFX N3 я 0 ия
SFX N3 е 0 ие
SFX N3 я е ия
SFX N3 е ед ие
SFX N3 я ед ия
SFX N3 е ез ие
SFX N3 я ез ия
SFX N3 е мы ие
SFX N3 я мы ия
SFX N3 е ды ие
SFX N3 я ды ия
SFX N3 е зы ие
SFX N3 я зы ия
SFX N3 е ме ие
SFX N3 я ме ия
SFX N3 е мес ие
SFX N3 я мес ия
SFX N3 е дэ ие
SFX N3 я дэ ия
SFX N3 е дэс ие
SFX N3 я дэс ия
SFX N3 е зэ ие
SFX N3 я зэ ия
SFX N3 е зэс ие
SFX N3 я зэс ия
SFX N3 е лэн ие
SFX N3 я лэн ия
SFX N3 е елэн ие
SFX N3 я елэн ия
SFX N3 е едлэн ие
SFX N3 я едлэн ия
SFX N3 е езлэн ие
SFX N3 я езлэн ия
SFX N3 е мылэн ие
SFX N3 я мылэн ия
SFX N3 е дылэн ие
SFX N3 я дылэн ия
SFX N3 е зылэн ие
SFX N3 я зылэн ия
SFX N3 е лэсь ие
SFX N3 я лэсь ия
SFX N3 е лэсьсэ ие
SFX N3 я лэсьсэ ия
SFX N3 е елэсь ие
SFX N3 я елэсь ия
SFX N3 е едлэсь ие
SFX N3 я едлэсь ия
SFX N3 е езлэсь ие
SFX N3 я езлэсь ия
SFX N3 е мылэсь ие
SFX N3 я мылэсь ия
SFX N3 е дылэсь ие
SFX N3 я дылэсь ия
SFX N3 е зылэсь ие
SFX N3 я зылэсь ия
SFX N3 е лы ие
SFX N3 я лы ия
SFX N3 е елы ие
SFX N3 я елы ия
SFX N3 е едлы ие
SFX N3 я едлы ия
SFX N3 е езлы ие
SFX N3 я езлы ия
SFX N3 е мылы ие
SFX N3 я мылы ия
SFX N3 е дылы ие
SFX N3 я дылы ия
SFX N3 е зылы ие
SFX N3 я зылы ия
SFX N3 е тэк ие
SFX N3 я тэк ия
SFX N3 е етэк ие
SFX N3 я етэк ия
SFX N3 е едтэк ие
SFX N3 я едтэк ия
SFX N3 е езтэк ие
SFX N3 я езтэк ия
SFX N3 е мытэк ие
SFX N3 я мытэк ия
SFX N3 0 мытэк .
SFX N3 е дытэк ие
SFX N3 я дытэк ия
SFX N3 е зытэк ие
SFX N3 я зытэк ия
SFX N3 0 я ия
SFX N3 0 я ие
SFX N3 0 дъя ие
SFX N3 0 зъя ие
SFX N3 я ея ия
SFX N3 я едъя ия
SFX N3 я езъя ия
SFX N3 е мыя ие
SFX N3 я мыя ия
SFX N3 е дыя ие
SFX N3 я дыя ия
SFX N3 е зыя ие
SFX N3 я зыя ия
SFX N3 е ен ие
SFX N3 я ен ия
SFX N3 е еным ие
SFX N3 я еным ия
SFX N3 е енымы ие
SFX N3 я енымы ия
SFX N3 е еныд ие
SFX N3 я еныд ия
SFX N3 е еныды ие
SFX N3 я еныды ия
SFX N3 е еныз ие
SFX N3 я еныз ия
SFX N3 е енызы ие
SFX N3 я енызы ия
SFX N3 е ын ие #местн.п. + входн.п.
SFX N3 я ын ия
SFX N3 е ынлэсь ие
SFX N3 я ынлэсь ия
SFX N3 е ям ие
SFX N3 я ям ия
SFX N3 е ямы ие
SFX N3 я ямы ия
SFX N3 е яд ие
SFX N3 я яд ия
SFX N3 е яды ие
SFX N3 я яды ия
SFX N3 е яз ие
SFX N3 я яз ия
SFX N3 е язы ие
SFX N3 я язы ия
SFX N3 е ысь/G1N1 ие #исходн.п.
SFX N3 я ысь/G1N1 ия
SFX N3 е ысьтым ие
SFX N3 я ысьтым ия
SFX N3 е ысьтымы ие
SFX N3 я ысьтымы ия
SFX N3 е ысьтыд ие
SFX N3 я ысьтыд ия
SFX N3 е ысьтыды ие
SFX N3 я ысьтыды ия
SFX N3 е ысьтыз ие
SFX N3 я ысьтыз ия
SFX N3 е ысьтызы ие
SFX N3 я ысьтызы ия
SFX N3 е ысьсэ ие
SFX N3 я ысьсэ ия
SFX N3 е ысен ие #отдал.п.
SFX N3 я ысен ия
SFX N3 е ысез ие
SFX N3 я ысез ия
SFX N3 е ысеным ие
SFX N3 я ысеным ия
SFX N3 е ысеныд ие
SFX N3 я ысеныд ия
SFX N3 е ысеныз ие
SFX N3 я ысеныз ия
SFX N3 е етӥ ие #перех.п.
SFX N3 я етӥ ия
SFX N3 е етӥм ие
SFX N3 я етӥм ия
SFX N3 е етӥд ие
SFX N3 я етӥд ия
SFX N3 е етӥз ие
SFX N3 я етӥз ия
SFX N3 е етӥмы ие
SFX N3 я етӥмы ия
SFX N3 е етӥды ие
SFX N3 я етӥды ия
SFX N3 е етӥзы ие
SFX N3 я етӥзы ия
SFX N3 е елань ие #направ.п.
SFX N3 я елань ия
SFX N3 е едлань ие
SFX N3 я едлань ия
SFX N3 е езлань ие
SFX N3 я езлань ия
SFX N3 е мылань ие
SFX N3 я мылань ия
SFX N3 е дылань ие
SFX N3 я дылань ия
SFX N3 е зылань ие
SFX N3 я зылань ия
SFX N3 е ёзь ие #предельн.п.
SFX N3 я ёзь ия
SFX N3 е еозь ие
SFX N3 я еозь ия
SFX N3 я едозь ия
SFX N3 е едозь ие
SFX N3 е езозь ие
SFX N3 я езозь ия
SFX N3 е ёзям ие
SFX N3 я ёзям ия
SFX N3 е ёзяд ие
SFX N3 я ёзяд ия
SFX N3 е ёзяз ие
SFX N3 я ёзяз ия
SFX N3 е мыозь ие
SFX N3 я мыозь ия
SFX N3 е дыозь ие
SFX N3 я дыозь ия
SFX N3 е зыозь ие
SFX N3 я зыозь ия
SFX N3 е ос ие # МН.ч. им.п.
SFX N3 я ос ия
SFX N3 е ос ие
SFX N3 я ос ия
SFX N3 е осы ие
SFX N3 я осы ия
SFX N3 е осыд ие
SFX N3 я осыд ия
SFX N3 е осыз ие
SFX N3 я осыз ия
SFX N3 е осмы ие
SFX N3 я осмы ия
SFX N3 е осты ие
SFX N3 я осты ия
SFX N3 е оссы ие
SFX N3 я оссы ия
SFX N3 е осме ие
SFX N3 я осме ия
SFX N3 е осмес ие
SFX N3 я осмес ия
SFX N3 е остэ ие
SFX N3 я остэ ия
SFX N3 е остэс ие
SFX N3 я остэс ия
SFX N3 е оссэ ие
SFX N3 я оссэ ия
SFX N3 е оссэс ие
SFX N3 я оссэс ия
SFX N3 е ослэн ие
SFX N3 я ослэн ия
SFX N3 е осылэн ие
SFX N3 я осылэн ия
SFX N3 е осыдлэн ие
SFX N3 я осыдлэн ия
SFX N3 е осызлэн ие
SFX N3 я осызлэн ия
SFX N3 е осмылэн ие
SFX N3 я осмылэн ия
SFX N3 е остылэн ие
SFX N3 я остылэн ия
SFX N3 е оссылэн ие
SFX N3 я оссылэн ия
SFX N3 е ослэсь ие
SFX N3 я ослэсь ия
SFX N3 е осылэсь ие
SFX N3 я осылэсь ия
SFX N3 е осыдлэсь ие
SFX N3 я осыдлэсь ия
SFX N3 е осызлэсь ие
SFX N3 я осызлэсь ия
SFX N3 е осмылэсь ие
SFX N3 я осмылэсь ия
SFX N3 е остылэсь ие
SFX N3 я остылэсь ия
SFX N3 е оссылэсь ие
SFX N3 я оссылэсь ия
SFX N3 е ослы ие
SFX N3 я ослы ия
SFX N3 е осылы ие
SFX N3 я осылы ия
SFX N3 е осыдлы ие
SFX N3 я осыдлы ия
SFX N3 е осызлы ие
SFX N3 я осызлы ия
SFX N3 е осмылы ие
SFX N3 я осмылы ия
SFX N3 е остылы ие
SFX N3 я остылы ия
SFX N3 е оссылы ие
SFX N3 я оссылы ия
SFX N3 е остэк ие
SFX N3 я остэк ия
SFX N3 е осытэк ие
SFX N3 я осытэк ия
SFX N3 е осыдтэк ие
SFX N3 я осыдтэк ия
SFX N3 е осызтэк ие
SFX N3 я осызтэк ия
SFX N3 е осмытэк ие
SFX N3 я осмытэк ия
SFX N3 е остытэк ие
SFX N3 я остытэк ия
SFX N3 е оссытэк ие
SFX N3 я оссытэк ия
SFX N3 е осъя ие
SFX N3 я осъя ия
SFX N3 е осыя ие
SFX N3 я осыя ия
SFX N3 е осыдъя ие
SFX N3 я осыдъя ия
SFX N3 е осызъя ие
SFX N3 я осызъя ия
SFX N3 е осмыя ие
SFX N3 я осмыя ия
SFX N3 е остыя ие
SFX N3 я остыя ия
SFX N3 е оссыя ие
SFX N3 я оссыя ия
SFX N3 е осын ие
SFX N3 я осын ия
SFX N3 е осынлэсь ие
SFX N3 я осынлэсь ия
SFX N3 е осыным ие
SFX N3 я осыным ия
SFX N3 е осынымы ие
SFX N3 я осынымы ия
SFX N3 е осыныд ие
SFX N3 я осыныд ия
SFX N3 е осыныды ие
SFX N3 я осыныды ия
SFX N3 е осыныз ие
SFX N3 я осыныз ия
SFX N3 е осынызы ие
SFX N3 я осынызы ия
SFX N3 е осам ие
SFX N3 я осам ия
SFX N3 е осамы ие
SFX N3 я осамы ия
SFX N3 е осад ие
SFX N3 я осад ия
SFX N3 е осады ие
SFX N3 я осады ия
SFX N3 е осаз ие
SFX N3 я осаз ия
SFX N3 е осазы ие
SFX N3 я осазы ия
SFX N3 е осысь ие
SFX N3 я осысь ия
SFX N3 е осысьтым ие
SFX N3 я осысьтым ия
SFX N3 е осысьтымы ие
SFX N3 я осысьтымы ия
SFX N3 е осысьтыд ие
SFX N3 я осысьтыд ия
SFX N3 е осысьтыды ие
SFX N3 я осысьтыды ия
SFX N3 е осысьтыз ие
SFX N3 я осысьтыз ия
SFX N3 е осысьтызы ие
SFX N3 я осысьтызы ия
SFX N3 е осысен ие
SFX N3 я осысен ия
SFX N3 е осысеным ие
SFX N3 я осысеным ия
SFX N3 е осысенымы ие
SFX N3 я осысенымы ия
SFX N3 е осысеныд ие
SFX N3 я осысеныд ия
SFX N3 е осысеныды ие
SFX N3 я осысеныды ия
SFX N3 е осысеныз ие
SFX N3 я осысеныз ия
SFX N3 е осысенызы ие
SFX N3 я осысенызы ия
SFX N3 е осэтӥ ие
SFX N3 я осэтӥ ия
SFX N3 е остӥ ие
SFX N3 я остӥ ия
SFX N3 е остӥм ие
SFX N3 я остӥм ия
SFX N3 е остӥмы ие
SFX N3 я остӥмы ия
SFX N3 е остӥд ие
SFX N3 я остӥд ия
SFX N3 е остӥды ие
SFX N3 я остӥды ия
SFX N3 е остӥз ие
SFX N3 я остӥз ия
SFX N3 е остӥзы ие
SFX N3 я остӥзы ия
SFX N3 е ослань ие
SFX N3 я ослань ия
SFX N3 е осылань ие
SFX N3 я осылань ия
SFX N3 е осыдлань ие
SFX N3 я осыдлань ия
SFX N3 е осызлань ие
SFX N3 я осызлань ия
SFX N3 е осмылань ие
SFX N3 я осмылань ия
SFX N3 е остылань ие
SFX N3 я остылань ия
SFX N3 е оссылань ие
SFX N3 я оссылань ия
SFX N3 е осозь ие
SFX N3 я осозь ия
SFX N3 е осыозь ие
SFX N3 я осыозь ия
SFX N3 е осыдозь ие
SFX N3 я осыдозь ия
SFX N3 е осызозь ие
SFX N3 я осызозь ия
SFX N3 е осмыозь ие
SFX N3 я осмыозь ия
SFX N3 е остыозь ие
SFX N3 я остыозь ия
SFX N3 е оссыозь ие
SFX N3 я оссыозь ия
SFX N3 е осозям ие
SFX N3 я осозям ия
SFX N3 е осозямы ие
SFX N3 я осозямы ия
SFX N3 е осозяд ие
SFX N3 я осозяд ия
SFX N3 е осозяды ие
SFX N3 я осозяды ия
SFX N3 е осозяз ие
SFX N3 я осозяз ия
SFX N3 е осозязы ие
SFX N3 я осозязы ия

SFX N4 Y 109 # склонение слов типа можгаос
SFX N4 0 0/G1 .
SFX N4 0 ы/G1 .
SFX N4 0 ыд/G1 .
SFX N4 0 ыз/G1 .
SFX N4 0 мы/G1 .
SFX N4 0 ты/G1 .
SFX N4 0 сы/G1 .
SFX N4 0 ыз/G1 .
SFX N4 0 ты/G1 .
SFX N4 0 ме/G1 .
SFX N4 0 мес/G1 .
SFX N4 0 тэ/G1 .
SFX N4 0 тэс/G1 .
SFX N4 0 сэ/G1 .
SFX N4 0 сэс/G1 .
SFX N4 0 лэн/G1 .
SFX N4 0 лэнлэсь/G1 .
SFX N4 0 лэнлы/G1 .
SFX N4 0 ылэн/G1 .
SFX N4 0 ыдлэн/G1 .
SFX N4 0 ызлэн/G1 .
SFX N4 0 мылэн/G1 .
SFX N4 0 тылэн/G1 .
SFX N4 0 сылэн/G1 .
SFX N4 0 лэсь/G1 .
SFX N4 0 ылэсь/G1 .
SFX N4 0 ыдлэсь/G1 .
SFX N4 0 ызлэсь/G1 .
SFX N4 0 мылэсь/G1 .
SFX N4 0 тылэсь/G1 .
SFX N4 0 сылэсь/G1 .
SFX N4 0 лы/G1 .
SFX N4 0 ылы/G1 .
SFX N4 0 ыдлы/G1 .
SFX N4 0 ызлы/G1 .
SFX N4 0 мылы/G1 .
SFX N4 0 тылы/G1 .
SFX N4 0 сылы/G1 .
SFX N4 0 тэк/G1 .
SFX N4 0 ытэк/G1 .
SFX N4 0 ыдтэк/G1 .
SFX N4 0 ызтэк/G1 .
SFX N4 0 мытэк/G1 .
SFX N4 0 тытэк/G1 .
SFX N4 0 сытэк/G1 .
SFX N4 0 ъя/G1 .
SFX N4 0 ыя/G1 .
SFX N4 0 ыдъя/G1 .
SFX N4 0 ызъя/G1 .
SFX N4 0 мыя/G1 .
SFX N4 0 тыя/G1 .
SFX N4 0 сыя/G1 .
SFX N4 0 ын/G1 .
SFX N4 0 ынлэсь/G1 .
SFX N4 0 ыным/G1 .
SFX N4 0 ынымы/G1 .
SFX N4 0 ыныд/G1 .
SFX N4 0 ыныды/G1 .
SFX N4 0 ыныз/G1 .
SFX N4 0 ынызы/G1 .
SFX N4 0 ам/G1 .
SFX N4 0 амы/G1 .
SFX N4 0 ад/G1 .
SFX N4 0 ады/G1 .
SFX N4 0 аз/G1 .
SFX N4 0 азы/G1 .
SFX N4 0 ы/G1 .
SFX N4 0 ысь/G1 .
SFX N4 0 ысьтым/G1 .
SFX N4 0 ысьтымы/G1 .
SFX N4 0 ысьтыд/G1 .
SFX N4 0 ысьтыды/G1 .
SFX N4 0 ысьтыз/G1 .
SFX N4 0 ысьтызы/G1 .
SFX N4 0 ысен/G1 .
SFX N4 0 ысеным/G1 .
SFX N4 0 ысенымы/G1 .
SFX N4 0 ысеныд/G1 .
SFX N4 0 ысеныды/G1 .
SFX N4 0 ысеныз/G1 .
SFX N4 0 ысенызы/G1 .
SFX N4 0 этӥ/G1 .
SFX N4 0 тӥ/G1 .
SFX N4 0 тӥм/G1 .
SFX N4 0 тӥмы/G1 .
SFX N4 0 тӥд/G1 .
SFX N4 0 тӥды/G1 .
SFX N4 0 тӥз/G1 .
SFX N4 0 тӥзы/G1 .
SFX N4 0 лань/G1 .
SFX N4 0 ылань/G1 .
SFX N4 0 ыдлань/G1 .
SFX N4 0 ызлань/G1 .
SFX N4 0 мылань/G1 .
SFX N4 0 тылань/G1 .
SFX N4 0 сылань/G1 .
SFX N4 0 озь/G1 .
SFX N4 0 ыозь/G1 .
SFX N4 0 ыдозь/G1 .
SFX N4 0 ызозь/G1 .
SFX N4 0 мыозь/G1 .
SFX N4 0 тыозь/G1 .
SFX N4 0 сыозь/G1 .
SFX N4 0 озям/G1 .
SFX N4 0 озямы/G1 .
SFX N4 0 озяд/G1 .
SFX N4 0 озяды/G1 .
SFX N4 0 озяз/G1 .
SFX N4 0 озязы/G1 .

SFX N5 Y 226 # склонение слов е, зу, йӧ, кӧ, кы, лы, ты, ю
SFX N5 0 э/G1 . #ед.ч.
SFX N5 0 эд/G1 .
SFX N5 0 эз/G1 .
SFX N5 0 мы/G1 .
SFX N5 0 ды/G1 .
SFX N5 0 зы/G1 .
SFX N5 0 ме/G1 . # 1 лицо вин.п.
SFX N5 0 мес/G1 .
SFX N5 0 дэ/G1 .
SFX N5 0 дэс/G1 .
SFX N5 0 зэ/G1 .
SFX N5 0 зэс/G1 .
SFX N5 0 лэн/G1 . # род.п.
SFX N5 0 лэнлэсь/G1 .
SFX N5 0 лэнлы/G1 .
SFX N5 0 лэнэн/G1 .
SFX N5 0 элэн/G1 .
SFX N5 0 эдлэн/G1 .
SFX N5 0 эзлэн/G1 .
SFX N5 0 мылэн/G1 .
SFX N5 0 дылэн/G1 .
SFX N5 0 зылэн/G1 .
SFX N5 0 лэсь/G1 . # разд.п.
SFX N5 0 лэсьсэ/G1 .
SFX N5 0 элэсь/G1 .
SFX N5 0 эдлэсь/G1 .
SFX N5 0 эзлэсь/G1 .
SFX N5 0 мылэсь/G1 .
SFX N5 0 дылэсь/G1 .
SFX N5 0 зылэсь/G1 .
SFX N5 0 лы/G1 . # дат.п.
SFX N5 0 элы/G1 .
SFX N5 0 эдлы/G1 .
SFX N5 0 эзлы/G1 .
SFX N5 0 мылы/G1 .
SFX N5 0 дылы/G1 .
SFX N5 0 зылы/G1 .
SFX N5 0 тэк/G1 . #лиш.п.
SFX N5 0 этэк/G1 .
SFX N5 0 эдтэк/G1 .
SFX N5 0 эзтэк/G1 .
SFX N5 0 мытэк/G1 .
SFX N5 0 дытэк/G1 .
SFX N5 0 зытэк/G1 .
SFX N5 0 я/G1 .
SFX N5 0 эя/G1 .
SFX N5 0 эдъя/G1 .
SFX N5 0 эзъя/G1 .
SFX N5 0 мыя/G1 .
SFX N5 0 дыя/G1 .
SFX N5 0 зыя/G1 .
SFX N5 0 эн/G1 . #твор.п.
SFX N5 0 эным/G1 .
SFX N5 0 эныд/G1 .
SFX N5 0 эныз/G1 .
SFX N5 0 энымы/G1 .
SFX N5 0 эныды/G1 .
SFX N5 0 энызы/G1 .
SFX N5 0 ын/G1 . #местн.п. + входн.п.
SFX N5 0 ынлэсь/G1 .
SFX N5 0 ам/G1 .
SFX N5 0 амы/G1 .
SFX N5 0 ад/G1 .
SFX N5 0 ады/G1 .
SFX N5 0 аз/G1 .
SFX N5 0 азы/G1 .
SFX N5 0 ысь/G1N1 . #исходн.п.
SFX N5 0 ысьтым/G1 .
SFX N5 0 ысьтымы/G1 .
SFX N5 0 ысьтыд/G1 .
SFX N5 0 ысьтыды/G1 .
SFX N5 0 ысьтыз/G1 .
SFX N5 0 ысьтызы/G1 .
SFX N5 0 ысез/G1 . #-ысез
SFX N5 0 ысьсэ/G1 . #-ысьсэ
SFX N5 0 ысен/G1 . #отдал.п.
SFX N5 0 ысеным/G1 .
SFX N5 0 ысенымы/G1 .
SFX N5 0 ысеныд/G1 .
SFX N5 0 ысеныды/G1 .
SFX N5 0 ысеныз/G1 .
SFX N5 0 ысенызы/G1 .
SFX N5 0 этӥ/G1 . #перех.п.
SFX N5 0 этӥм/G1 .
SFX N5 0 этӥмы/G1 .
SFX N5 0 этӥд/G1 .
SFX N5 0 этӥды/G1 .
SFX N5 0 этӥз/G1 .
SFX N5 0 этӥзы/G1 .
SFX N5 0 тӥ/G1 .
SFX N5 0 тӥм/G1 .
SFX N5 0 тӥмы/G1 .
SFX N5 0 тӥд/G1 .
SFX N5 0 тӥды/G1 .
SFX N5 0 тӥз/G1 .
SFX N5 0 тӥзы/G1 .
SFX N5 0 лань/G1 . #направ.п.
SFX N5 0 элань/G1 .
SFX N5 0 эдлань/G1 .
SFX N5 0 эзлань/G1 .
SFX N5 0 мылань/G1 .
SFX N5 0 дылань/G1  .
SFX N5 0 зылань/G1 .
SFX N5 0 зылань/G1  .
SFX N5 0 озь/G1 [^ьй] #предельн.п.
SFX N5 0 эозь/G1 .
SFX N5 0 эдозь/G1 .
SFX N5 0 эзозь/G1 .
SFX N5 0 озям/G1 [^ьй]
SFX N5 0 озямы/G1 [^ьй]
SFX N5 0 озяд/G1 [^ьй]
SFX N5 0 озяды/G1 [^ьй]
SFX N5 0 озяз/G1 [^ьй]
SFX N5 0 озязы/G1 [^ьй]
SFX N5 0 мыозь/G1 .
SFX N5 0 дыозь/G1 .
SFX N5 0 зыозь/G1 .
SFX N5 0 ос/G1 .
SFX N5 0 осы/G1 .
SFX N5 0 осыд/G1 .
SFX N5 0 осыз/G1 .
SFX N5 0 осмы/G1 .
SFX N5 0 осты/G1 .
SFX N5 0 оссы/G1 .
SFX N5 0 осыз/G1 .
SFX N5 0 осты/G1 .
SFX N5 0 осме/G1 .
SFX N5 0 осмес/G1 .
SFX N5 0 остэ/G1 .
SFX N5 0 остэс/G1 .
SFX N5 0 оссэ/G1 .
SFX N5 0 оссэс/G1 .
SFX N5 0 ослэн/G1 .
SFX N5 0 ослэнлэсь [уеыаоэяиюёӧӥ]
SFX N5 0 ослэнлы [уеыаоэяиюёӧӥ]
SFX N5 0 осылэн/G1 .
SFX N5 0 осыдлэн/G1 .
SFX N5 0 осызлэн/G1 .
SFX N5 0 осмылэн/G1 .
SFX N5 0 остылэн/G1 .
SFX N5 0 оссылэн/G1 .
SFX N5 0 ослэсь/G1 .
SFX N5 0 осылэсь/G1 .
SFX N5 0 осыдлэсь/G1 .
SFX N5 0 осызлэсь/G1 .
SFX N5 0 осмылэсь/G1 .
SFX N5 0 остылэсь/G1 .
SFX N5 0 оссылэсь/G1 .
SFX N5 0 ослы/G1 .
SFX N5 0 осылы/G1 .
SFX N5 0 осыдлы/G1 .
SFX N5 0 осызлы/G1 .
SFX N5 0 осмылы/G1 .
SFX N5 0 остылы/G1 .
SFX N5 0 оссылы/G1 .
SFX N5 0 остэк/G1 .
SFX N5 0 осытэк/G1 .
SFX N5 0 осыдтэк/G1 .
SFX N5 0 осызтэк/G1 .
SFX N5 0 осмытэк/G1 .
SFX N5 0 остытэк/G1 .
SFX N5 0 оссытэк/G1 .
SFX N5 0 осъя/G1 .
SFX N5 0 осыя/G1 .
SFX N5 0 осыдъя/G1 .
SFX N5 0 осызъя/G1 .
SFX N5 0 осмыя/G1 .
SFX N5 0 остыя/G1 .
SFX N5 0 оссыя/G1 .
SFX N5 0 осын/G1 .
SFX N5 0 осынлэсь/G1 .
SFX N5 0 осыным/G1 .
SFX N5 0 осынымы/G1 .
SFX N5 0 осыныд/G1 .
SFX N5 0 осыныды/G1 .
SFX N5 0 осыныз/G1 .
SFX N5 0 осынызы/G1 .
SFX N5 0 осам/G1 .
SFX N5 0 осамы/G1 .
SFX N5 0 осад/G1 .
SFX N5 0 осады/G1 .
SFX N5 0 осаз/G1 .
SFX N5 0 осазы/G1 .
SFX N5 0 осы/G1 .
SFX N5 0 осысь/G1 .
SFX N5 0 осысьтым/G1 .
SFX N5 0 осысьтымы/G1 .
SFX N5 0 осысьтыд/G1 .
SFX N5 0 осысьтыды/G1 .
SFX N5 0 осысьтыз/G1 .
SFX N5 0 осысьтызы/G1 .
SFX N5 0 осысен/G1 .
SFX N5 0 осысеным/G1 .
SFX N5 0 осысенымы/G1 .
SFX N5 0 осысеныд/G1 .
SFX N5 0 осысеныды/G1 .
SFX N5 0 осысеныз/G1 .
SFX N5 0 осысенызы/G1 .
SFX N5 0 осэтӥ/G1 .
SFX N5 0 остӥ/G1 .
SFX N5 0 остӥм/G1 .
SFX N5 0 остӥмы/G1 .
SFX N5 0 остӥд/G1 .
SFX N5 0 остӥды/G1 .
SFX N5 0 остӥз/G1 .
SFX N5 0 остӥзы/G1 .
SFX N5 0 ослань/G1 .
SFX N5 0 осылань/G1 .
SFX N5 0 осыдлань/G1 .
SFX N5 0 осызлань/G1 .
SFX N5 0 осмылань/G1 .
SFX N5 0 остылань/G1 .
SFX N5 0 оссылань/G1 .
SFX N5 0 осозь/G1 .
SFX N5 0 осыозь/G1 .
SFX N5 0 осыдозь/G1 .
SFX N5 0 осызозь/G1 .
SFX N5 0 осмыозь/G1 .
SFX N5 0 остыозь/G1 .
SFX N5 0 оссыозь/G1 .
SFX N5 0 осозям/G1 .
SFX N5 0 осозямы/G1 .
SFX N5 0 осозяд/G1 .
SFX N5 0 осозяды/G1 .
SFX N5 0 осозяз/G1 .
SFX N5 0 осозязы/G1 .

SFX N7 Y 4 # добавочные формы для воршуд нимъёс
SFX N7 0 ла .
SFX N7 0 лан .
SFX N7 0 лась .
SFX N7 0 ласен .

SFX N8 Y 197 # склонение "мыш (-к-)"
SFX N8 0 кы .
SFX N8 0 кыд .
SFX N8 0 кыз .
SFX N8 0 кын .
SFX N8 0 кам .
SFX N8 0 кад .
SFX N8 0 каз .
SFX N8 0 камы .
SFX N8 0 кады .
SFX N8 0 казы .
SFX N8 0 кысь .
SFX N8 0 кысьтым .
SFX N8 0 кысьтыд .
SFX N8 0 кысьтыз .
SFX N8 0 кысьтымы .
SFX N8 0 кысьтыды .
SFX N8 0 кысьтызы .
SFX N8 0 кыным .
SFX N8 0 кыныд .
SFX N8 0 кыныз .
SFX N8 0 кынымы .
SFX N8 0 кыныды .
SFX N8 0 кынызы .
SFX N8 0 кысен .
SFX N8 0 кысеным .
SFX N8 0 кысеныд .
SFX N8 0 кысеныз .
SFX N8 0 кысенымы .
SFX N8 0 кысеныды .
SFX N8 0 кысенызы .
SFX N8 0 кытӥ .
SFX N8 0 кытӥм .
SFX N8 0 кытӥд .
SFX N8 0 кытӥз .
SFX N8 0 кытӥмы .
SFX N8 0 кытӥды .
SFX N8 0 кытӥзы .
SFX N8 0 козь .
SFX N8 0 козям .
SFX N8 0 козяд .
SFX N8 0 козяз .
SFX N8 0 козямы .
SFX N8 0 козяды .
SFX N8 0 козязы .
SFX N8 0 лань/G1 .
SFX N8 0 лы/G1 .
SFX N8 0 лэн/G1 .
SFX N8 0 лэнлэсь/G1 .
SFX N8 0 лэнлы/G1 .
SFX N8 0 лэнэн/G1 .
SFX N8 0 лэсь/G1 .
SFX N8 0 лэсьсэ/G1 .
SFX N8 0 ме/G1 .
SFX N8 0 мес/G1 .
SFX N8 0 мы/G1 .
SFX N8 0 мылань/G1 .
SFX N8 0 мылы/G1 .
SFX N8 0 мылэн/G1 .
SFX N8 0 мылэсь/G1 .
SFX N8 0 мыозь/G1 .
SFX N8 0 мытэк/G1 .
SFX N8 0 мыя/G1 .
SFX N8 0 сы/G1
SFX N8 0 сылань/G1
SFX N8 0 сылы/G1
SFX N8 0 сылэн/G1
SFX N8 0 сылэсь/G1
SFX N8 0 сытэк/G1
SFX N8 0 сыя/G1
SFX N8 0 сэ/G1
SFX N8 0 сэс/G1
SFX N8 0 тӥ/G1 .
SFX N8 0 тӥд/G1 .
SFX N8 0 тӥды/G1 .
SFX N8 0 тӥз/G1 .
SFX N8 0 тӥзы/G1 .
SFX N8 0 тӥм/G1 .
SFX N8 0 тӥмы/G1 .
SFX N8 0 ты/G1 .
SFX N8 0 тылань/G1 .
SFX N8 0 тылы/G1 .
SFX N8 0 тылэн/G1 .
SFX N8 0 тылэсь/G1 .
SFX N8 0 тытэк/G1 .
SFX N8 0 тыя/G1 .
SFX N8 0 тэ/G1 .
SFX N8 0 тэк/G1 . #лиш.п.
SFX N8 0 тэс/G1 .
SFX N8 0 ъёс/G1 . # МН.ч. им.п.
SFX N8 0 ъёсад/G1 .
SFX N8 0 ъёсады/G1 .
SFX N8 0 ъёсаз/G1 .
SFX N8 0 ъёсазы/G1 .
SFX N8 0 ъёсам/G1 . # местн.п. + входн.п
SFX N8 0 ъёсамы/G1 .
SFX N8 0 ъёслань/G1 . # направ.п.
SFX N8 0 ъёслы/G1 . # дат.п.
SFX N8 0 ъёслэн/G1 . # род.п.
SFX N8 0 ъёслэнлэсь/G1 .
SFX N8 0 ъёслэнлы/G1 .
SFX N8 0 ъёслэсь/G1 . # разд.п.
SFX N8 0 ъёсме/G1 .
SFX N8 0 ъёсмес/G1 .
SFX N8 0 ъёсмы/G1 .
SFX N8 0 ъёсмылань/G1 .
SFX N8 0 ъёсмылы/G1 .
SFX N8 0 ъёсмылэн/G1 .
SFX N8 0 ъёсмылэсь/G1 .
SFX N8 0 ъёсмыозь/G1 .
SFX N8 0 ъёсмытэк/G1 .
SFX N8 0 ъёсмыя/G1 .
SFX N8 0 ъёсозь/G1 . # предельн.п.
SFX N8 0 ъёсозяд/G1 .
SFX N8 0 ъёсозяды/G1 .
SFX N8 0 ъёсозяз/G1 .
SFX N8 0 ъёсозязы/G1 .
SFX N8 0 ъёсозям/G1 .
SFX N8 0 ъёсозямы/G1 .
SFX N8 0 ъёссы/G1 .
SFX N8 0 ъёссылань/G1 .
SFX N8 0 ъёссылы/G1 .
SFX N8 0 ъёссылэн/G1 .
SFX N8 0 ъёссылэсь/G1 .
SFX N8 0 ъёссыозь/G1 .
SFX N8 0 ъёссытэк/G1 .
SFX N8 0 ъёссыя/G1 .
SFX N8 0 ъёссэ/G1 .
SFX N8 0 ъёссэс/G1 .
SFX N8 0 ъёстӥ/G1 .
SFX N8 0 ъёстӥд/G1 .
SFX N8 0 ъёстӥды/G1 .
SFX N8 0 ъёстӥз/G1 .
SFX N8 0 ъёстӥзы/G1 .
SFX N8 0 ъёстӥм/G1 .
SFX N8 0 ъёстӥмы/G1 .
SFX N8 0 ъёсты/G1 .
SFX N8 0 ъёстылань/G1 .
SFX N8 0 ъёстылы/G1 .
SFX N8 0 ъёстылэн/G1 .
SFX N8 0 ъёстылэсь/G1 .
SFX N8 0 ъёстыозь/G1 .
SFX N8 0 ъёстытэк/G1 .
SFX N8 0 ъёстыя/G1 .
SFX N8 0 ъёстэ/G1 .
SFX N8 0 ъёстэк/G1 . # лиш.п.
SFX N8 0 ъёстэс/G1 .
SFX N8 0 ъёсъя/G1 . # соотв.п.
SFX N8 0 ъёсы/G1 .
SFX N8 0 ъёсы/G1 . # входн.п.
SFX N8 0 ъёсыд/G1 .
SFX N8 0 ъёсыдлань/G1 .
SFX N8 0 ъёсыдлы/G1 .
SFX N8 0 ъёсыдлэн/G1 .
SFX N8 0 ъёсыдлэсь/G1 .
SFX N8 0 ъёсыдозь/G1 .
SFX N8 0 ъёсыдтэк/G1 .
SFX N8 0 ъёсыдъя/G1 .
SFX N8 0 ъёсыз/G1 .
SFX N8 0 ъёсыз/G1 . # вин.п.
SFX N8 0 ъёсызлань/G1 .
SFX N8 0 ъёсызлы/G1 .
SFX N8 0 ъёсызлэн/G1 .
SFX N8 0 ъёсызлэсь/G1 .
SFX N8 0 ъёсызозь/G1 .
SFX N8 0 ъёсызтэк/G1 .
SFX N8 0 ъёсызъя/G1 .
SFX N8 0 ъёсылань/G1 .
SFX N8 0 ъёсылы/G1 .
SFX N8 0 ъёсылэн/G1 .
SFX N8 0 ъёсылэсь/G1 .
SFX N8 0 ъёсын/G1 . # твор.п. + местн.п.
SFX N8 0 ъёсынлэсь/G1 . # твор.п. + местн.п.
SFX N8 0 ъёсыныд/G1 .
SFX N8 0 ъёсыныды/G1 .
SFX N8 0 ъёсыныз/G1 .
SFX N8 0 ъёсынызы/G1 .
SFX N8 0 ъёсыным/G1 . # твор.п.
SFX N8 0 ъёсынымы/G1 .
SFX N8 0 ъёсыозь/G1 .
SFX N8 0 ъёсысен/G1 . # отдал.п.
SFX N8 0 ъёсысеныд/G1 .
SFX N8 0 ъёсысеныды/G1 .
SFX N8 0 ъёсысеныз/G1 .
SFX N8 0 ъёсысенызы/G1 .
SFX N8 0 ъёсысеным/G1 .
SFX N8 0 ъёсысенымы/G1 .
SFX N8 0 ъёсысь/G1 . # исходн.п.
SFX N8 0 ъёсысьтыд/G1 .
SFX N8 0 ъёсысьтыды/G1 .
SFX N8 0 ъёсысьтыз/G1 .
SFX N8 0 ъёсысьтызы/G1 .
SFX N8 0 ъёсысьтым/G1 .
SFX N8 0 ъёсысьтымы/G1 .
SFX N8 0 ъёсытэк/G1 .
SFX N8 0 ъёсыя/G1 .
SFX N8 0 ъёсэтӥ/G1 . # перех.п.
SFX N8 0 ъя/G1 . #соотв.п.

SFX N9 Y 323 # склонение "син" (-м-)
SFX N9 0 мы/G1 .
SFX N9 0 ды/G1 .
SFX N9 0 зы/G1 .
SFX N9 0 мыд/G1 .
SFX N9 0 мыз/G1 .
SFX N9 0 мен/G1 .
SFX N9 0 ме/G1 .
SFX N9 ь ез/G1 ь
SFX N9 0 эз/G1 .
SFX N9 0 мез/G1 н
SFX N9 0 дэ/G1 .
SFX N9 0 зэ/G1 .
SFX N9 0 мес/G1 .
SFX N9 0 дэс/G1 .
SFX N9 0 зэс/G1 .
SFX N9 0 лэн/G1 . # род.п.
SFX N9 0 лэнлэсь/G1 .
SFX N9 0 лэнлы/G1 .
SFX N9 0 лэнэн/G1 .
SFX N9 0 мыдлэн/G1 .
SFX N9 0 мызлэн/G1 .
SFX N9 0 мылэн/G1 .
SFX N9 0 дылэн/G1 .
SFX N9 0 зылэн/G1 .
SFX N9 0 лэсь/G1 . # разд.п.
SFX N9 0 лэсьсэ/G1 .
SFX N9 0 мыдлэсь/G1 .
SFX N9 0 мызлэсь/G1 .
SFX N9 0 мылэсь/G1 .
SFX N9 0 дылэсь/G1 .
SFX N9 0 зылэсь/G1 .
SFX N9 0 лы/G1 . # дат.п.
SFX N9 0 мыдлы/G1 .
SFX N9 0 мызлы/G1 .
SFX N9 0 мылы/G1 .
SFX N9 0 дылы/G1 .
SFX N9 0 зылы/G1 .
SFX N9 0 тэк/G1 . #лиш.п.
SFX N9 0 мыдтэк/G1 .
SFX N9 0 мызтэк/G1 .
SFX N9 0 мытэк/G1 .
SFX N9 0 дытэк/G1 .
SFX N9 0 зытэк/G1 .
SFX N9 0 ъя/G1 н #соотв.п.
SFX N9 0 я/G1 ь
SFX N9 0 мыдъя/G1 .
SFX N9 0 мызъя/G1 .
SFX N9 0 мыя/G1 .
SFX N9 0 дыя/G1 .
SFX N9 0 зыя/G1 .
SFX N9 0 мыным/G1 .
SFX N9 0 мыныд/G1 .
SFX N9 0 мыныз/G1 .
SFX N9 0 мынымы/G1 .
SFX N9 0 мыныды/G1 .
SFX N9 0 мынызы/G1 .
SFX N9 0 мын/G1 . #местн.п. + входн.п.
SFX N9 0 мам/G1 .
SFX N9 0 мамы/G1 .
SFX N9 0 мад/G1 .
SFX N9 0 мады/G1 .
SFX N9 0 маз/G1 .
SFX N9 0 мазы/G1 .
SFX N9 0 мысь/G1 . #исходн.п.
SFX N9 0 мысьтым/G1 .
SFX N9 0 мысьтымы/G1 .
SFX N9 0 мысьтыд/G1 .
SFX N9 0 мысьтыды/G1 .
SFX N9 0 мысьтыз/G1 .
SFX N9 0 мысьтызы/G1 .
SFX N9 0 мысьсэ/G1 . #-ысьсэ
SFX N9 0 ысез/G1 . #-ысез
SFX N9 0 мысен/G1 . #отдал.п.
SFX N9 0 мысеным/G1 .
SFX N9 0 мысенымы/G1 .
SFX N9 0 мысеныд/G1 .
SFX N9 0 мысеныды/G1 .
SFX N9 0 мысеныз/G1 .
SFX N9 0 мысенызы/G1 .
SFX N9 0 метӥ/G1 .
SFX N9 0 метӥм/G1 .
SFX N9 0 метӥмы/G1 .
SFX N9 0 метӥд/G1 .
SFX N9 0 метӥды/G1 .
SFX N9 0 метӥз/G1 .
SFX N9 0 метӥзы/G1 .
SFX N9 0 тӥ/G1 .
SFX N9 0 тӥм/G1 .
SFX N9 0 тӥмы/G1 .
SFX N9 0 тӥд/G1 .
SFX N9 0 тӥды/G1 .
SFX N9 0 тӥз/G1 .
SFX N9 0 тӥзы/G1 .
SFX N9 0 лань/G1 . #направ.п.
SFX N9 0 мыдлань/G1 .
SFX N9 0 мызлань/G1 .
SFX N9 0 мылань/G1 .
SFX N9 0 дылань/G1 .
SFX N9 0 зылань/G1 .
SFX N9 0 мозь/G1 [^ьй] #предельн.п.
SFX N9 0 мозям/G1 .
SFX N9 0 мозямы/G1 .
SFX N9 0 мозяд/G1 .
SFX N9 0 мозяды/G1 .
SFX N9 0 мозяз/G1 .
SFX N9 0 мозязы/G1 .
SFX N9 0 мыозь/G1 .
SFX N9 0 дыозь/G1 .
SFX N9 0 зыозь/G1 .
SFX N9 0 ёс/G1 ь
SFX N9 0 ёсад/G1 ь
SFX N9 0 ёсады/G1 ь
SFX N9 0 ёсаз/G1 ь
SFX N9 0 ёсазы/G1 ь
SFX N9 0 ёсам/G1 ь
SFX N9 0 ёсамы/G1 ь
SFX N9 0 ёслань/G1 ь
SFX N9 0 ёслы/G1 ь
SFX N9 0 ёслэн/G1 ь
SFX N9 0 ёслэнлэсь/G1 ь
SFX N9 0 ёслэнлы/G1 ь
SFX N9 0 ёслэсь/G1 ь
SFX N9 0 ёсме/G1 ь
SFX N9 0 ёсмес/G1 ь
SFX N9 0 ёсмы/G1 ь
SFX N9 0 ёсмылань/G1 ь
SFX N9 0 ёсмылы/G1 ь
SFX N9 0 ёсмылэн/G1 ь
SFX N9 0 ёсмылэсь/G1 ь
SFX N9 0 ёсмыозь/G1 ь
SFX N9 0 ёсмытэк/G1 ь
SFX N9 0 ёсмыя/G1 ь
SFX N9 0 ёсозь/G1 ь
SFX N9 0 ёсозяд/G1 ь
SFX N9 0 ёсозяды/G1 ь
SFX N9 0 ёсозяз/G1 ь
SFX N9 0 ёсозязы/G1 ь
SFX N9 0 ёсозям/G1 ь
SFX N9 0 ёсозямы/G1 ь
SFX N9 0 ёссы/G1 ь
SFX N9 0 ёссылань/G1 ь
SFX N9 0 ёссылы/G1 ь
SFX N9 0 ёссылэн/G1 ь
SFX N9 0 ёссылэсь/G1 ь
SFX N9 0 ёссыозь/G1 ь
SFX N9 0 ёссытэк/G1 ь
SFX N9 0 ёссыя/G1 ь
SFX N9 0 ёссэ/G1 ь
SFX N9 0 ёссэс/G1 ь
SFX N9 0 ёстӥ/G1 ь
SFX N9 0 ёстӥд/G1 ь
SFX N9 0 ёстӥды/G1 ь
SFX N9 0 ёстӥз/G1 ь
SFX N9 0 ёстӥзы/G1 ь
SFX N9 0 ёстӥм/G1 ь
SFX N9 0 ёстӥмы/G1 ь
SFX N9 0 ёсты/G1 ь
SFX N9 0 ёстылань/G1 ь
SFX N9 0 ёстылы/G1 ь
SFX N9 0 ёстылэн/G1 ь
SFX N9 0 ёстылэсь/G1 ь
SFX N9 0 ёстыозь/G1 ь
SFX N9 0 ёстытэк/G1 ь
SFX N9 0 ёстыя/G1 ь
SFX N9 0 ёстэ/G1 ь
SFX N9 0 ёстэк/G1 ь
SFX N9 0 ёстэс/G1 ь
SFX N9 0 ёсъя/G1 ь
SFX N9 0 ёсы/G1 ь
SFX N9 0 ёсыд/G1 ь
SFX N9 0 ёсыдлань/G1 ь
SFX N9 0 ёсыдлы/G1 ь
SFX N9 0 ёсыдлэн/G1 ь
SFX N9 0 ёсыдлэсь/G1 ь
SFX N9 0 ёсыдозь/G1 ь
SFX N9 0 ёсыдтэк/G1 ь
SFX N9 0 ёсыдъя/G1 ь
SFX N9 0 ёсыз/G1 ь
SFX N9 0 ёсызлань/G1 ь
SFX N9 0 ёсызлы/G1 ь
SFX N9 0 ёсызлэн/G1 ь
SFX N9 0 ёсызлэсь/G1 ь
SFX N9 0 ёсызозь/G1 ь
SFX N9 0 ёсызтэк/G1 ь
SFX N9 0 ёсызъя/G1 ь
SFX N9 0 ёсылань/G1 ь
SFX N9 0 ёсылы/G1 ь
SFX N9 0 ёсылэн/G1 ь
SFX N9 0 ёсылэсь/G1 ь
SFX N9 0 ёсын/G1 ь
SFX N9 0 ёсынлэсь/G1 ь
SFX N9 0 ёсыныд/G1 ь
SFX N9 0 ёсыныды/G1 ь
SFX N9 0 ёсыныз/G1 ь
SFX N9 0 ёсынызы/G1 ь
SFX N9 0 ёсыным/G1 ь
SFX N9 0 ёсынымы/G1 ь
SFX N9 0 ёсыозь/G1 ь
SFX N9 0 ёсысен/G1 ь
SFX N9 0 ёсысеныд/G1 ь
SFX N9 0 ёсысеныды/G1 ь
SFX N9 0 ёсысеныз/G1 ь
SFX N9 0 ёсысенызы/G1 ь
SFX N9 0 ёсысеным/G1 ь
SFX N9 0 ёсысенымы/G1 ь
SFX N9 0 ёсысь/G1 ь
SFX N9 0 ёсысьтыд/G1 ь
SFX N9 0 ёсысьтыды/G1 ь
SFX N9 0 ёсысьтыз/G1 ь
SFX N9 0 ёсысьтызы/G1 ь
SFX N9 0 ёсысьтым/G1 ь
SFX N9 0 ёсысьтымы/G1 ь
SFX N9 0 ёсытэк/G1 ь
SFX N9 0 ёсыя/G1 ь
SFX N9 0 ёсэтӥ/G1 ь
SFX N9 0 ъёс/G1 н # МН.ч. им.п.
SFX N9 0 ъёсад/G1 н
SFX N9 0 ъёсады/G1 н
SFX N9 0 ъёсаз/G1 н
SFX N9 0 ъёсазы/G1 н
SFX N9 0 ъёсам/G1 н # местн.п. + входн.п
SFX N9 0 ъёсамы/G1 н
SFX N9 0 ъёслань/G1 н # направ.п.
SFX N9 0 ъёслы/G1 н # дат.п.
SFX N9 0 ъёслэн/G1 н # род.п.
SFX N9 0 ъёслэнлэсь/G1 н
SFX N9 0 ъёслэнлы/G1 н
SFX N9 0 ъёслэсь/G1 н # разд.п.
SFX N9 0 ъёсме/G1 н
SFX N9 0 ъёсмес/G1 н
SFX N9 0 ъёсмы/G1 н
SFX N9 0 ъёсмылань/G1 н
SFX N9 0 ъёсмылы/G1 н
SFX N9 0 ъёсмылэн/G1 н
SFX N9 0 ъёсмылэсь/G1 н
SFX N9 0 ъёсмыозь/G1 н
SFX N9 0 ъёсмытэк/G1 н
SFX N9 0 ъёсмыя/G1 н
SFX N9 0 ъёсозь/G1 н # предельн.п.
SFX N9 0 ъёсозяд/G1 н
SFX N9 0 ъёсозяды/G1 н
SFX N9 0 ъёсозяз/G1 н
SFX N9 0 ъёсозязы/G1 н
SFX N9 0 ъёсозям/G1 н
SFX N9 0 ъёсозямы/G1 н
SFX N9 0 ъёссы/G1 н
SFX N9 0 ъёссылань/G1 н
SFX N9 0 ъёссылы/G1 н
SFX N9 0 ъёссылэн/G1 н
SFX N9 0 ъёссылэсь/G1 н
SFX N9 0 ъёссыозь/G1 н
SFX N9 0 ъёссытэк/G1 н
SFX N9 0 ъёссыя/G1 н
SFX N9 0 ъёссэ/G1 н
SFX N9 0 ъёссэс/G1 н
SFX N9 0 ъёстӥ/G1 н
SFX N9 0 ъёстӥд/G1 н
SFX N9 0 ъёстӥды/G1 н
SFX N9 0 ъёстӥз/G1 н
SFX N9 0 ъёстӥзы/G1 н
SFX N9 0 ъёстӥм/G1 н
SFX N9 0 ъёстӥмы/G1 н
SFX N9 0 ъёсты/G1 н
SFX N9 0 ъёстылань/G1 н
SFX N9 0 ъёстылы/G1 н
SFX N9 0 ъёстылэн/G1 н
SFX N9 0 ъёстылэсь/G1 н
SFX N9 0 ъёстыозь/G1 н
SFX N9 0 ъёстытэк/G1 н
SFX N9 0 ъёстыя/G1 н
SFX N9 0 ъёстэ/G1 н
SFX N9 0 ъёстэк/G1 н # лиш.п.
SFX N9 0 ъёстэс/G1 н
SFX N9 0 ъёсъя/G1 н # соотв.п.
SFX N9 0 ъёсы/G1 н
SFX N9 0 ъёсы/G1 н # входн.п.
SFX N9 0 ъёсыд/G1 н
SFX N9 0 ъёсыдлань/G1 н
SFX N9 0 ъёсыдлы/G1 н
SFX N9 0 ъёсыдлэн/G1 н
SFX N9 0 ъёсыдлэсь/G1 н
SFX N9 0 ъёсыдозь/G1 н
SFX N9 0 ъёсыдтэк/G1 н
SFX N9 0 ъёсыдъя/G1 н
SFX N9 0 ъёсыз/G1 н
SFX N9 0 ъёсыз/G1 н # вин.п.
SFX N9 0 ъёсызлань/G1 н
SFX N9 0 ъёсызлы/G1 н
SFX N9 0 ъёсызлэн/G1 н
SFX N9 0 ъёсызлэсь/G1 н
SFX N9 0 ъёсызозь/G1 н
SFX N9 0 ъёсызтэк/G1 н
SFX N9 0 ъёсызъя/G1 н
SFX N9 0 ъёсылань/G1 н
SFX N9 0 ъёсылы/G1 н
SFX N9 0 ъёсылэн/G1 н
SFX N9 0 ъёсылэсь/G1 н
SFX N9 0 ъёсын/G1 н # твор.п. + местн.п.
SFX N9 0 ъёсынлэсь/G1 н
SFX N9 0 ъёсыныд/G1 н
SFX N9 0 ъёсыныды/G1 н
SFX N9 0 ъёсыныз/G1 н
SFX N9 0 ъёсынызы/G1 н
SFX N9 0 ъёсыным/G1 н # твор.п.
SFX N9 0 ъёсынымы/G1 н
SFX N9 0 ъёсыозь/G1 н
SFX N9 0 ъёсысен/G1 н # отдал.п.
SFX N9 0 ъёсысеныд/G1 н
SFX N9 0 ъёсысеныды/G1 н
SFX N9 0 ъёсысеныз/G1 н
SFX N9 0 ъёсысенызы/G1 н
SFX N9 0 ъёсысеным/G1 н
SFX N9 0 ъёсысенымы/G1 н
SFX N9 0 ъёсысь/G1 н # исходн.п.
SFX N9 0 ъёсысьтыд/G1 н
SFX N9 0 ъёсысьтыды/G1 н
SFX N9 0 ъёсысьтыз/G1 н
SFX N9 0 ъёсысьтызы/G1 н
SFX N9 0 ъёсысьтым/G1 н
SFX N9 0 ъёсысьтымы/G1 н
SFX N9 0 ъёсытэк/G1 н
SFX N9 0 ъёсыя/G1 н
SFX N9 0 ъёсэтӥ/G1 н # перех.п.

SFX O1 Y 1 # орфографический стандарт
SFX O1 0 0 .

SFX O2 Y 1 # допустимый вариант написания
SFX O2 0 0 .

SFX O3 Y 1 # недопустимое написание
SFX O3 0 0 .

SFX P1 Y 1 # частица, вводное слово
SFX P1 0 0 .

SFX Q1 Y 788 # склонение для сущ. сокр.
SFX Q1 0 -е [АЯОЁЫИЭЕӦӤ]
SFX Q1 0 -ед [АЯОЁЫИЭЕӦӤ]
SFX Q1 0 -ез [АЯОЁЫИЭЕӦӤ]
SFX Q1 0 -э [УЮ]
SFX Q1 0 -эд [УЮ]
SFX Q1 0 -эз [УЮ]
SFX Q1 0 -е [ӦОЁАЯУЮЕЭЫИӤ][БВГЖКМПРФХЦЧШЩӴӞӜ]
SFX Q1 0 -ед [ӦОЁАЯУЮЕЭЫИӤ][БВГЖКМПРФХЦЧШЩӴӞӜ]
SFX Q1 0 -ез [ӦОЁАЯУЮЕЭЫИӤ][БВГЖКМПРФХЦЧШЩӴӞӜ]
SFX Q1 0 -э [ӦОЁАЯУЮЕЭЫИӤ][ТДСЗЛН]
SFX Q1 0 -эд [ӦОЁАЯУЮЕЭЫИӤ][ТДСЗЛН]
SFX Q1 0 -эз [ӦОЁАЯУЮЕЭЫИӤ][ТДСЗЛН]
SFX Q1 0 -е [^ӦОЁАЯУЮЕЭЫИӤ][БВГДЖЗКМНПРТФХЦЧШЩӴӞӜ]
SFX Q1 0 -ед [^ӦОЁАЯУЮЕЭЫИӤ][БВГДЖЗКМНПРТФХЦЧШЩӴӞӜ]
SFX Q1 0 -ез [^ӦОЁАЯУЮЕЭЫИӤ][БВГДЖЗКМНПРТФХЦЧШЩӴӞӜ]
SFX Q1 0 -э [^ӦОЁАЯУЮЕЭЫИӤ][ЛНС]
SFX Q1 0 -эд [^ӦОЁАЯУЮЕЭЫИӤ][ЛНС]
SFX Q1 0 -эз [^ӦОЁАЯУЮЕЭЫИӤ][ЛНС]
SFX Q1 0 -елэн [АЯОЁЫИЭЕӦӤ]
SFX Q1 0 -едлэн [АЯОЁЫИЭЕӦӤ]
SFX Q1 0 -езлэн [АЯОЁЫИЭЕӦӤ]
SFX Q1 0 -элэн [УЮ]
SFX Q1 0 -эдлэн [УЮ]
SFX Q1 0 -эзлэн [УЮ]
SFX Q1 0 -елэн [ӦОЁАЯУЮЕЭЫИӤ][БВГЖКМПРФХЦЧШЩӴӞӜ]
SFX Q1 0 -едлэн [ӦОЁАЯУЮЕЭЫИӤ][БВГЖКМПРФХЦЧШЩӴӞӜ]
SFX Q1 0 -езлэн [ӦОЁАЯУЮЕЭЫИӤ][БВГЖКМПРФХЦЧШЩӴӞӜ]
SFX Q1 0 -элэн [ӦОЁАЯУЮЕЭЫИӤ][ТДСЗЛН]
SFX Q1 0 -эдлэн [ӦОЁАЯУЮЕЭЫИӤ][ТДСЗЛН]
SFX Q1 0 -эзлэн [ӦОЁАЯУЮЕЭЫИӤ][ТДСЗЛН]
SFX Q1 0 -елэн [^ӦОЁАЯУЮЕЭЫИӤ][БВГДЖЗКМНПРТФХЦЧШЩӴӞӜ]
SFX Q1 0 -едлэн [^ӦОЁАЯУЮЕЭЫИӤ][БВГДЖЗКМНПРТФХЦЧШЩӴӞӜ]
SFX Q1 0 -езлэн [^ӦОЁАЯУЮЕЭЫИӤ][БВГДЖЗКМНПРТФХЦЧШЩӴӞӜ]
SFX Q1 0 -элэн [^ӦОЁАЯУЮЕЭЫИӤ][ЛНС]
SFX Q1 0 -эдлэн [^ӦОЁАЯУЮЕЭЫИӤ][ЛНС]
SFX Q1 0 -эзлэн [^ӦОЁАЯУЮЕЭЫИӤ][ЛНС]
SFX Q1 0 -елэсь [АЯОЁЫИЭЕӦӤ]
SFX Q1 0 -едлэсь [АЯОЁЫИЭЕӦӤ]
SFX Q1 0 -езлэсь [АЯОЁЫИЭЕӦӤ]
SFX Q1 0 -элэсь [УЮ]
SFX Q1 0 -эдлэсь [УЮ]
SFX Q1 0 -эзлэсь [УЮ]
SFX Q1 0 -елэсь [ӦОЁАЯУЮЕЭЫИӤ][БВГЖКМПРФХЦЧШЩӴӞӜ]
SFX Q1 0 -едлэсь [ӦОЁАЯУЮЕЭЫИӤ][БВГЖКМПРФХЦЧШЩӴӞӜ]
SFX Q1 0 -езлэсь [ӦОЁАЯУЮЕЭЫИӤ][БВГЖКМПРФХЦЧШЩӴӞӜ]
SFX Q1 0 -элэсь [ӦОЁАЯУЮЕЭЫИӤ][ТДСЗЛН]
SFX Q1 0 -эдлэсь [ӦОЁАЯУЮЕЭЫИӤ][ТДСЗЛН]
SFX Q1 0 -эзлэсь [ӦОЁАЯУЮЕЭЫИӤ][ТДСЗЛН]
SFX Q1 0 -елэсь [^ӦОЁАЯУЮЕЭЫИӤ][БВГДЖЗКМНПРТФХЦЧШЩӴӞӜ]
SFX Q1 0 -едлэсь [^ӦОЁАЯУЮЕЭЫИӤ][БВГДЖЗКМНПРТФХЦЧШЩӴӞӜ]
SFX Q1 0 -езлэсь [^ӦОЁАЯУЮЕЭЫИӤ][БВГДЖЗКМНПРТФХЦЧШЩӴӞӜ]
SFX Q1 0 -элэсь [^ӦОЁАЯУЮЕЭЫИӤ][ЛНС]
SFX Q1 0 -эдлэсь [^ӦОЁАЯУЮЕЭЫИӤ][ЛНС]
SFX Q1 0 -эзлэсь [^ӦОЁАЯУЮЕЭЫИӤ][ЛНС]
SFX Q1 0 -елы [АЯОЁЫИЭЕӦӤ]
SFX Q1 0 -едлы [АЯОЁЫИЭЕӦӤ]
SFX Q1 0 -езлы [АЯОЁЫИЭЕӦӤ]
SFX Q1 0 -элы [УЮ]
SFX Q1 0 -эдлы [УЮ]
SFX Q1 0 -эзлы [УЮ]
SFX Q1 0 -елы [ӦОЁАЯУЮЕЭЫИӤ][БВГЖКМПРФХЦЧШЩӴӞӜ]
SFX Q1 0 -едлы [ӦОЁАЯУЮЕЭЫИӤ][БВГЖКМПРФХЦЧШЩӴӞӜ]
SFX Q1 0 -езлы [ӦОЁАЯУЮЕЭЫИӤ][БВГЖКМПРФХЦЧШЩӴӞӜ]
SFX Q1 0 -элы [ӦОЁАЯУЮЕЭЫИӤ][ТДСЗЛН]
SFX Q1 0 -эдлы [ӦОЁАЯУЮЕЭЫИӤ][ТДСЗЛН]
SFX Q1 0 -эзлы [ӦОЁАЯУЮЕЭЫИӤ][ТДСЗЛН]
SFX Q1 0 -елы [^ӦОЁАЯУЮЕЭЫИӤ][БВГДЖЗКМНПРТФХЦЧШЩӴӞӜ]
SFX Q1 0 -едлы [^ӦОЁАЯУЮЕЭЫИӤ][БВГДЖЗКМНПРТФХЦЧШЩӴӞӜ]
SFX Q1 0 -езлы [^ӦОЁАЯУЮЕЭЫИӤ][БВГДЖЗКМНПРТФХЦЧШЩӴӞӜ]
SFX Q1 0 -элы [^ӦОЁАЯУЮЕЭЫИӤ][ЛНС]
SFX Q1 0 -эдлы [^ӦОЁАЯУЮЕЭЫИӤ][ЛНС]
SFX Q1 0 -эзлы [^ӦОЁАЯУЮЕЭЫИӤ][ЛНС]
SFX Q1 0 -етэк [АЯОЁЫИЭЕӦӤ]
SFX Q1 0 -едтэк [АЯОЁЫИЭЕӦӤ]
SFX Q1 0 -езтэк [АЯОЁЫИЭЕӦӤ]
SFX Q1 0 -этэк [УЮ]
SFX Q1 0 -эдтэк [УЮ]
SFX Q1 0 -эзтэк [УЮ]
SFX Q1 0 -етэк [ӦОЁАЯУЮЕЭЫИӤ][БВГЖКМПРФХЦЧШЩӴӞӜ]
SFX Q1 0 -едтэк [ӦОЁАЯУЮЕЭЫИӤ][БВГЖКМПРФХЦЧШЩӴӞӜ]
SFX Q1 0 -езтэк [ӦОЁАЯУЮЕЭЫИӤ][БВГЖКМПРФХЦЧШЩӴӞӜ]
SFX Q1 0 -этэк [ӦОЁАЯУЮЕЭЫИӤ][ТДСЗЛН]
SFX Q1 0 -эдтэк [ӦОЁАЯУЮЕЭЫИӤ][ТДСЗЛН]
SFX Q1 0 -эзтэк [ӦОЁАЯУЮЕЭЫИӤ][ТДСЗЛН]
SFX Q1 0 -етэк [^ӦОЁАЯУЮЕЭЫИӤ][БВГДЖЗКМНПРТФХЦЧШЩӴӞӜ]
SFX Q1 0 -едтэк [^ӦОЁАЯУЮЕЭЫИӤ][БВГДЖЗКМНПРТФХЦЧШЩӴӞӜ]
SFX Q1 0 -езтэк [^ӦОЁАЯУЮЕЭЫИӤ][БВГДЖЗКМНПРТФХЦЧШЩӴӞӜ]
SFX Q1 0 -этэк [^ӦОЁАЯУЮЕЭЫИӤ][ЛНС]
SFX Q1 0 -эдтэк [^ӦОЁАЯУЮЕЭЫИӤ][ЛНС]
SFX Q1 0 -эзтэк [^ӦОЁАЯУЮЕЭЫИӤ][ЛНС]
SFX Q1 0 -ея [АЯОЁЫИЭЕӦӤ]
SFX Q1 0 -едъя [АЯОЁЫИЭЕӦӤ]
SFX Q1 0 -езъя [АЯОЁЫИЭЕӦӤ]
SFX Q1 0 -эя [УЮ]
SFX Q1 0 -эдъя [УЮ]
SFX Q1 0 -эзъя [УЮ]
SFX Q1 0 -ея [ӦОЁАЯУЮЕЭЫИӤ][БВГЖКМПРФХЦЧШЩӴӞӜ]
SFX Q1 0 -едъя [ӦОЁАЯУЮЕЭЫИӤ][БВГЖКМПРФХЦЧШЩӴӞӜ]
SFX Q1 0 -езъя [ӦОЁАЯУЮЕЭЫИӤ][БВГЖКМПРФХЦЧШЩӴӞӜ]
SFX Q1 0 -эя [ӦОЁАЯУЮЕЭЫИӤ][ТДСЗЛН]
SFX Q1 0 -эдъя [ӦОЁАЯУЮЕЭЫИӤ][ТДСЗЛН]
SFX Q1 0 -эзъя [ӦОЁАЯУЮЕЭЫИӤ][ТДСЗЛН]
SFX Q1 0 -ея [^ӦОЁАЯУЮЕЭЫИӤ][БВГДЖЗКМНПРТФХЦЧШЩӴӞӜ]
SFX Q1 0 -едъя [^ӦОЁАЯУЮЕЭЫИӤ][БВГДЖЗКМНПРТФХЦЧШЩӴӞӜ]
SFX Q1 0 -езъя [^ӦОЁАЯУЮЕЭЫИӤ][БВГДЖЗКМНПРТФХЦЧШЩӴӞӜ]
SFX Q1 0 -эя [^ӦОЁАЯУЮЕЭЫИӤ][ЛНС]
SFX Q1 0 -эдъя [^ӦОЁАЯУЮЕЭЫИӤ][ЛНС]
SFX Q1 0 -эзъя [^ӦОЁАЯУЮЕЭЫИӤ][ЛНС]
SFX Q1 0 -ен [АЯОЁУЮЫИЭЕӦӤ]
SFX Q1 0 -еным [АЯОЁУЮЫИЭЕӦӤ]
SFX Q1 0 -енымы [АЯОЁУЮЫИЭЕӦӤ]
SFX Q1 0 -еныд [АЯОЁУЮЫИЭЕӦӤ]
SFX Q1 0 -еныды [АЯОЁУЮЫИЭЕӦӤ]
SFX Q1 0 -еныз [АЯОЁУЮЫИЭЕӦӤ]
SFX Q1 0 -енызы [АЯОЁУЮЫИЭЕӦӤ]
SFX Q1 0 -эн [УЮ]
SFX Q1 0 -эным [УЮ]
SFX Q1 0 -энымы [УЮ]
SFX Q1 0 -эныд [УЮ]
SFX Q1 0 -эныды [УЮ]
SFX Q1 0 -эныз [УЮ]
SFX Q1 0 -энызы [УЮ]
SFX Q1 0 -ен [ӦОЁАЯУЮЕЭЫИӤ][БВГЖКМПРФХЦЧШЩӴӞӜ]
SFX Q1 0 -еным [ӦОЁАЯУЮЕЭЫИӤ][БВГЖКМПРФХЦЧШЩӴӞӜ]
SFX Q1 0 -енымы [ӦОЁАЯУЮЕЭЫИӤ][БВГЖКМПРФХЦЧШЩӴӞӜ]
SFX Q1 0 -еныд [ӦОЁАЯУЮЕЭЫИӤ][БВГЖКМПРФХЦЧШЩӴӞӜ]
SFX Q1 0 -еныды [ӦОЁАЯУЮЕЭЫИӤ][БВГЖКМПРФХЦЧШЩӴӞӜ]
SFX Q1 0 -еныз [ӦОЁАЯУЮЕЭЫИӤ][БВГЖКМПРФХЦЧШЩӴӞӜ]
SFX Q1 0 -енызы [ӦОЁАЯУЮЕЭЫИӤ][БВГЖКМПРФХЦЧШЩӴӞӜ]
SFX Q1 0 -эн [ӦОЁАЯУЮЕЭЫИӤ][ТДСЗЛН]
SFX Q1 0 -эным [ӦОЁАЯУЮЕЭЫИӤ][ТДСЗЛН]
SFX Q1 0 -энымы [ӦОЁАЯУЮЕЭЫИӤ][ТДСЗЛН]
SFX Q1 0 -эныд [ӦОЁАЯУЮЕЭЫИӤ][ТДСЗЛН]
SFX Q1 0 -эныды [ӦОЁАЯУЮЕЭЫИӤ][ТДСЗЛН]
SFX Q1 0 -эныз [ӦОЁАЯУЮЕЭЫИӤ][ТДСЗЛН]
SFX Q1 0 -энызы [ӦОЁАЯУЮЕЭЫИӤ][ТДСЗЛН]
SFX Q1 0 -ен [^ӦОЁАЯУЮЕЭЫИӤ][БВГДЖЗКМНПРТФХЦЧШЩӴӞӜ]
SFX Q1 0 -еным [^ӦОЁАЯУЮЕЭЫИӤ][БВГДЖЗКМНПРТФХЦЧШЩӴӞӜ]
SFX Q1 0 -енымы [^ӦОЁАЯУЮЕЭЫИӤ][БВГДЖЗКМНПРТФХЦЧШЩӴӞӜ]
SFX Q1 0 -еныд [^ӦОЁАЯУЮЕЭЫИӤ][БВГДЖЗКМНПРТФХЦЧШЩӴӞӜ]
SFX Q1 0 -еныды [^ӦОЁАЯУЮЕЭЫИӤ][БВГДЖЗКМНПРТФХЦЧШЩӴӞӜ]
SFX Q1 0 -еныз [^ӦОЁАЯУЮЕЭЫИӤ][БВГДЖЗКМНПРТФХЦЧШЩӴӞӜ]
SFX Q1 0 -енызы [^ӦОЁАЯУЮЕЭЫИӤ][БВГДЖЗКМНПРТФХЦЧШЩӴӞӜ]
SFX Q1 0 -эн [^ӦОЁАЯУЮЕЭЫИӤ][ЛНС]
SFX Q1 0 -эным [^ӦОЁАЯУЮЕЭЫИӤ][ЛНС]
SFX Q1 0 -энымы [^ӦОЁАЯУЮЕЭЫИӤ][ЛНС]
SFX Q1 0 -эныд [^ӦОЁАЯУЮЕЭЫИӤ][ЛНС]
SFX Q1 0 -эныды [^ӦОЁАЯУЮЕЭЫИӤ][ЛНС]
SFX Q1 0 -эныз [^ӦОЁАЯУЮЕЭЫИӤ][ЛНС]
SFX Q1 0 -энызы [^ӦОЁАЯУЮЕЭЫИӤ][ЛНС]
SFX Q1 0 -етӥ [АЯОЁУЮЫИЭЕӦӤ]
SFX Q1 0 -етӥм [АЯОЁУЮЫИЭЕӦӤ]
SFX Q1 0 -етӥмы [АЯОЁУЮЫИЭЕӦӤ]
SFX Q1 0 -етӥд [АЯОЁУЮЫИЭЕӦӤ]
SFX Q1 0 -етӥды [АЯОЁУЮЫИЭЕӦӤ]
SFX Q1 0 -етӥз [АЯОЁУЮЫИЭЕӦӤ]
SFX Q1 0 -етӥзы [АЯОЁУЮЫИЭЕӦӤ]
SFX Q1 0 -этӥ [УЮ]
SFX Q1 0 -этӥм [УЮ]
SFX Q1 0 -этӥмы [УЮ]
SFX Q1 0 -этӥд [УЮ]
SFX Q1 0 -этӥды [УЮ]
SFX Q1 0 -этӥз [УЮ]
SFX Q1 0 -этӥзы [УЮ]
SFX Q1 0 -етӥ [ӦОЁАЯУЮЕЭЫИӤ][БВГЖКМПРФХЦЧШЩӴӞӜ]
SFX Q1 0 -етӥм [ӦОЁАЯУЮЕЭЫИӤ][БВГЖКМПРФХЦЧШЩӴӞӜ]
SFX Q1 0 -етӥмы [ӦОЁАЯУЮЕЭЫИӤ][БВГЖКМПРФХЦЧШЩӴӞӜ]
SFX Q1 0 -етӥд [ӦОЁАЯУЮЕЭЫИӤ][БВГЖКМПРФХЦЧШЩӴӞӜ]
SFX Q1 0 -етӥды [ӦОЁАЯУЮЕЭЫИӤ][БВГЖКМПРФХЦЧШЩӴӞӜ]
SFX Q1 0 -етӥз [ӦОЁАЯУЮЕЭЫИӤ][БВГЖКМПРФХЦЧШЩӴӞӜ]
SFX Q1 0 -етӥзы [ӦОЁАЯУЮЕЭЫИӤ][БВГЖКМПРФХЦЧШЩӴӞӜ]
SFX Q1 0 -этӥ [ӦОЁАЯУЮЕЭЫИӤ][ТДСЗЛН]
SFX Q1 0 -этӥм [ӦОЁАЯУЮЕЭЫИӤ][ТДСЗЛН]
SFX Q1 0 -этӥмы [ӦОЁАЯУЮЕЭЫИӤ][ТДСЗЛН]
SFX Q1 0 -этӥд [ӦОЁАЯУЮЕЭЫИӤ][ТДСЗЛН]
SFX Q1 0 -этӥды [ӦОЁАЯУЮЕЭЫИӤ][ТДСЗЛН]
SFX Q1 0 -этӥз [ӦОЁАЯУЮЕЭЫИӤ][ТДСЗЛН]
SFX Q1 0 -этӥзы [ӦОЁАЯУЮЕЭЫИӤ][ТДСЗЛН]
SFX Q1 0 -етӥ [^ӦОЁАЯУЮЕЭЫИӤ][БВГДЖЗКМНПРТФХЦЧШЩӴӞӜ]
SFX Q1 0 -етӥм [^ӦОЁАЯУЮЕЭЫИӤ][БВГДЖЗКМНПРТФХЦЧШЩӴӞӜ]
SFX Q1 0 -етӥмы [^ӦОЁАЯУЮЕЭЫИӤ][БВГДЖЗКМНПРТФХЦЧШЩӴӞӜ]
SFX Q1 0 -етӥд [^ӦОЁАЯУЮЕЭЫИӤ][БВГДЖЗКМНПРТФХЦЧШЩӴӞӜ]
SFX Q1 0 -етӥды [^ӦОЁАЯУЮЕЭЫИӤ][БВГДЖЗКМНПРТФХЦЧШЩӴӞӜ]
SFX Q1 0 -етӥз [^ӦОЁАЯУЮЕЭЫИӤ][БВГДЖЗКМНПРТФХЦЧШЩӴӞӜ]
SFX Q1 0 -етӥзы [^ӦОЁАЯУЮЕЭЫИӤ][БВГДЖЗКМНПРТФХЦЧШЩӴӞӜ]
SFX Q1 0 -этӥ [^ӦОЁАЯУЮЕЭЫИӤ][ЛНС]
SFX Q1 0 -этӥм [^ӦОЁАЯУЮЕЭЫИӤ][ЛНС]
SFX Q1 0 -этӥмы [^ӦОЁАЯУЮЕЭЫИӤ][ЛНС]
SFX Q1 0 -этӥд [^ӦОЁАЯУЮЕЭЫИӤ][ЛНС]
SFX Q1 0 -этӥды [^ӦОЁАЯУЮЕЭЫИӤ][ЛНС]
SFX Q1 0 -этӥз [^ӦОЁАЯУЮЕЭЫИӤ][ЛНС]
SFX Q1 0 -этӥзы [^ӦОЁАЯУЮЕЭЫИӤ][ЛНС]
SFX Q1 0 -елань [АЯОЁЫИЭЕӦӤ]
SFX Q1 0 -едлань [АЯОЁЫИЭЕӦӤ]
SFX Q1 0 -езлань [АЯОЁЫИЭЕӦӤ]
SFX Q1 0 -элань [УЮ]
SFX Q1 0 -эдлань [УЮ]
SFX Q1 0 -эзлань [УЮ]
SFX Q1 0 -елань [ӦОЁАЯУЮЕЭЫИӤ][БВГЖКМПРФХЦЧШЩӴӞӜ]
SFX Q1 0 -едлань [ӦОЁАЯУЮЕЭЫИӤ][БВГЖКМПРФХЦЧШЩӴӞӜ]
SFX Q1 0 -езлань [ӦОЁАЯУЮЕЭЫИӤ][БВГЖКМПРФХЦЧШЩӴӞӜ]
SFX Q1 0 -элань [ӦОЁАЯУЮЕЭЫИӤ][ТДСЗЛН]
SFX Q1 0 -эдлань [ӦОЁАЯУЮЕЭЫИӤ][ТДСЗЛН]
SFX Q1 0 -эзлань [ӦОЁАЯУЮЕЭЫИӤ][ТДСЗЛН]
SFX Q1 0 -елань [^ӦОЁАЯУЮЕЭЫИӤ][БВГДЖЗКМНПРТФХЦЧШЩӴӞӜ]
SFX Q1 0 -едлань [^ӦОЁАЯУЮЕЭЫИӤ][БВГДЖЗКМНПРТФХЦЧШЩӴӞӜ]
SFX Q1 0 -езлань [^ӦОЁАЯУЮЕЭЫИӤ][БВГДЖЗКМНПРТФХЦЧШЩӴӞӜ]
SFX Q1 0 -элань [^ӦОЁАЯУЮЕЭЫИӤ][ЛНС]
SFX Q1 0 -эдлань [^ӦОЁАЯУЮЕЭЫИӤ][ЛНС]
SFX Q1 0 -эзлань [^ӦОЁАЯУЮЕЭЫИӤ][ЛНС]
SFX Q1 0 -еозь [АЯОЁЫИЭЕӦӤ]
SFX Q1 0 -едозь [АЯОЁЫИЭЕӦӤ]
SFX Q1 0 -езозь [АЯОЁЫИЭЕӦӤ]
SFX Q1 0 -эозь [УЮ]
SFX Q1 0 -эдозь [УЮ]
SFX Q1 0 -эзозь [УЮ]
SFX Q1 0 -еозь [ӦОЁАЯУЮЕЭЫИӤ][БВГЖКМПРФХЦЧШЩӴӞӜ]
SFX Q1 0 -едозь [ӦОЁАЯУЮЕЭЫИӤ][БВГЖКМПРФХЦЧШЩӴӞӜ]
SFX Q1 0 -езозь [ӦОЁАЯУЮЕЭЫИӤ][БВГЖКМПРФХЦЧШЩӴӞӜ]
SFX Q1 0 -эозь [ӦОЁАЯУЮЕЭЫИӤ][ТДСЗЛН]
SFX Q1 0 -эдозь [ӦОЁАЯУЮЕЭЫИӤ][ТДСЗЛН]
SFX Q1 0 -эзозь [ӦОЁАЯУЮЕЭЫИӤ][ТДСЗЛН]
SFX Q1 0 -еозь [^ӦОЁАЯУЮЕЭЫИӤ][БВГДЖЗКМНПРТФХЦЧШЩӴӞӜ]
SFX Q1 0 -едозь [^ӦОЁАЯУЮЕЭЫИӤ][БВГДЖЗКМНПРТФХЦЧШЩӴӞӜ]
SFX Q1 0 -езозь [^ӦОЁАЯУЮЕЭЫИӤ][БВГДЖЗКМНПРТФХЦЧШЩӴӞӜ]
SFX Q1 0 -эозь [^ӦОЁАЯУЮЕЭЫИӤ][ЛНС]
SFX Q1 0 -эдозь [^ӦОЁАЯУЮЕЭЫИӤ][ЛНС]
SFX Q1 0 -эзозь [^ӦОЁАЯУЮЕЭЫИӤ][ЛНС]
SFX Q1 0 -ыз .
SFX Q1 0 -мы .
SFX Q1 0 -ды [ӦОЁАЯУЮЕЭЫИӤ]
SFX Q1 0 -зы [ӦОЁАЯУЮЕЭЫИӤ]
SFX Q1 0 -ды [ӦОЁАЯУЮЕЭЫИӤ][БВГДЖЗЛМНРӞӜ]
SFX Q1 0 -зы [ӦОЁАЯУЮЕЭЫИӤ][БВГДЖЗЛМНРӞӜ]
SFX Q1 0 -ды [^ӦОЁАЯУЮЕЭЫИӤ][БВГДЖЗКЛМНРПТХЦЧШЩӴӞӜ]
SFX Q1 0 -зы [^ӦОЁАЯУЮЕЭЫИӤ][БВГДЖЗКЛМНРПТХЦЧШЩӴӞӜ]
SFX Q1 0 -ты [^ӦОЁАЯУЮЕЭЫИӤ][ФС]
SFX Q1 0 -сы [^ӦОЁАЯУЮЕЭЫИӤ][ФС]
SFX Q1 0 -ты [ӦОЁАЯУЮЕЭЫИӤ][КПТСФХЦЧЧШЩӴ]
SFX Q1 0 -сы [ӦОЁАЯУЮЕЭЫИӤ][КПТСФХЦЧЧШЩӴ]
SFX Q1 0 -ме .
SFX Q1 0 -дэ [ӦОЁАЯУЮЕЭЫИӤ]
SFX Q1 0 -дэс [ӦОЁАЯУЮЕЭЫИӤ]
SFX Q1 0 -зэ [ӦОЁАЯУЮЕЭЫИӤ]
SFX Q1 0 -зэс [ӦОЁАЯУЮЕЭЫИӤ]
SFX Q1 0 -дэ [ӦОЁАЯУЮЕЭЫИӤ][БВГДЖЗЛМНРӞӜ]
SFX Q1 0 -дэс [ӦОЁАЯУЮЕЭЫИӤ][БВГДЖЗЛМНРӞӜ]
SFX Q1 0 -зэ [ӦОЁАЯУЮЕЭЫИӤ][БВГДЖЗЛМНРӞӜ]
SFX Q1 0 -зэс [ӦОЁАЯУЮЕЭЫИӤ][БВГДЖЗЛМНРӞӜ]
SFX Q1 0 -дэ [^ӦОЁАЯУЮЕЭЫИӤ][БВГДЖЗКЛМНРПТХЦЧШЩӴӞӜ]
SFX Q1 0 -дэс [^ӦОЁАЯУЮЕЭЫИӤ][БВГДЖЗКЛМНРПТХЦЧШЩӴӞӜ]
SFX Q1 0 -зэ [^ӦОЁАЯУЮЕЭЫИӤ][БВГДЖЗКЛМНРПТХЦЧШЩӴӞӜ]
SFX Q1 0 -зэс [^ӦОЁАЯУЮЕЭЫИӤ][БВГДЖЗКЛМНРПТХЦЧШЩӴӞӜ]
SFX Q1 0 -тэ [^ӦОЁАЯУЮЕЭЫИӤ][ФС]
SFX Q1 0 -тэс [^ӦОЁАЯУЮЕЭЫИӤ][ФС]
SFX Q1 0 -сэ [^ӦОЁАЯУЮЕЭЫИӤ][ФС]
SFX Q1 0 -сэс [^ӦОЁАЯУЮЕЭЫИӤ][ФС]
SFX Q1 0 -тэ [ӦОЁАЯУЮЕЭЫИӤ][КПТСФХЦЧЧШЩӴ]
SFX Q1 0 -тэс [ӦОЁАЯУЮЕЭЫИӤ][КПТСФХЦЧЧШЩӴ]
SFX Q1 0 -сэ [ӦОЁАЯУЮЕЭЫИӤ][КПТСФХЦЧЧШЩӴ]
SFX Q1 0 -сэс [ӦОЁАЯУЮЕЭЫИӤ][КПТСФХЦЧЧШЩӴ]
SFX Q1 0 -лэн .
SFX Q1 0 -мылэн .
SFX Q1 0 -дылэн [ӦОЁАЯУЮЕЭЫИӤ]
SFX Q1 0 -зылэн [ӦОЁАЯУЮЕЭЫИӤ]
SFX Q1 0 -дылэн [ӦОЁАЯУЮЕЭЫИӤ][БВГДЖЗЛМНРӞӜ]
SFX Q1 0 -зылэн [ӦОЁАЯУЮЕЭЫИӤ][БВГДЖЗЛМНРӞӜ]
SFX Q1 0 -дылэн [^ӦОЁАЯУЮЕЭЫИӤ][БВГДЖЗКЛМНРПТХЦЧШЩӴӞӜ]
SFX Q1 0 -зылэн [^ӦОЁАЯУЮЕЭЫИӤ][БВГДЖЗКЛМНРПТХЦЧШЩӴӞӜ]
SFX Q1 0 -тылэн [^ӦОЁАЯУЮЕЭЫИӤ][ФС]
SFX Q1 0 -сылэн [^ӦОЁАЯУЮЕЭЫИӤ][ФС]
SFX Q1 0 -тылэн [ӦОЁАЯУЮЕЭЫИӤ][КПТСФХЦЧЧШЩӴ]
SFX Q1 0 -сылэн [ӦОЁАЯУЮЕЭЫИӤ][КПТСФХЦЧЧШЩӴ]
SFX Q1 0 -лэсь .
SFX Q1 0 -мылэсь .
SFX Q1 0 -дылэсь [ӦОЁАЯУЮЕЭЫИӤ]
SFX Q1 0 -зылэсь [ӦОЁАЯУЮЕЭЫИӤ]
SFX Q1 0 -дылэсь [ӦОЁАЯУЮЕЭЫИӤ][БВГДЖЗЛМНРӞӜ]
SFX Q1 0 -зылэсь [ӦОЁАЯУЮЕЭЫИӤ][БВГДЖЗЛМНРӞӜ]
SFX Q1 0 -дылэсь [^ӦОЁАЯУЮЕЭЫИӤ][БВГДЖЗКЛМНРПТХЦЧШЩӴӞӜ]
SFX Q1 0 -зылэсь [^ӦОЁАЯУЮЕЭЫИӤ][БВГДЖЗКЛМНРПТХЦЧШЩӴӞӜ]
SFX Q1 0 -тылэсь [^ӦОЁАЯУЮЕЭЫИӤ][ФС]
SFX Q1 0 -сылэсь [^ӦОЁАЯУЮЕЭЫИӤ][ФС]
SFX Q1 0 -тылэсь [ӦОЁАЯУЮЕЭЫИӤ][КПТСФХЦЧЧШЩӴ]
SFX Q1 0 -сылэсь [ӦОЁАЯУЮЕЭЫИӤ][КПТСФХЦЧЧШЩӴ]
SFX Q1 0 -лы .
SFX Q1 0 -мылы .
SFX Q1 0 -дылы [ӦОЁАЯУЮЕЭЫИӤ]
SFX Q1 0 -зылы [ӦОЁАЯУЮЕЭЫИӤ]
SFX Q1 0 -дылы [ӦОЁАЯУЮЕЭЫИӤ][БВГДЖЗЛМНРӞӜ]
SFX Q1 0 -зылы [ӦОЁАЯУЮЕЭЫИӤ][БВГДЖЗЛМНРӞӜ]
SFX Q1 0 -дылы [^ӦОЁАЯУЮЕЭЫИӤ][БВГДЖЗКЛМНРПТХЦЧШЩӴӞӜ]
SFX Q1 0 -зылы [^ӦОЁАЯУЮЕЭЫИӤ][БВГДЖЗКЛМНРПТХЦЧШЩӴӞӜ]
SFX Q1 0 -тылы [^ӦОЁАЯУЮЕЭЫИӤ][ФС]
SFX Q1 0 -сылы [^ӦОЁАЯУЮЕЭЫИӤ][ФС]
SFX Q1 0 -тылы [ӦОЁАЯУЮЕЭЫИӤ][КПТСФХЦЧЧШЩӴ]
SFX Q1 0 -сылы [ӦОЁАЯУЮЕЭЫИӤ][КПТСФХЦЧЧШЩӴ]
SFX Q1 0 -тэк .
SFX Q1 0 -мытэк .
SFX Q1 0 мытэк .
SFX Q1 0 -дытэк [ӦОЁАЯУЮЕЭЫИӤ]
SFX Q1 0 -зытэк [ӦОЁАЯУЮЕЭЫИӤ]
SFX Q1 0 -дытэк [ӦОЁАЯУЮЕЭЫИӤ][БВГДЖЗЛМНРӞӜ]
SFX Q1 0 -зытэк [ӦОЁАЯУЮЕЭЫИӤ][БВГДЖЗЛМНРӞӜ]
SFX Q1 0 -дытэк [^ӦОЁАЯУЮЕЭЫИӤ][БВГДЖЗКЛМНРПТХЦЧШЩӴӞӜ]
SFX Q1 0 -зытэк [^ӦОЁАЯУЮЕЭЫИӤ][БВГДЖЗКЛМНРПТХЦЧШЩӴӞӜ]
SFX Q1 0 -тытэк [^ӦОЁАЯУЮЕЭЫИӤ][ФС]
SFX Q1 0 -сытэк [^ӦОЁАЯУЮЕЭЫИӤ][ФС]
SFX Q1 0 -тытэк [ӦОЁАЯУЮЕЭЫИӤ][КПТСФХЦЧЧШЩӴ]
SFX Q1 0 -сытэк [ӦОЁАЯУЮЕЭЫИӤ][КПТСФХЦЧЧШЩӴ]
SFX Q1 0 -я .
SFX Q1 0 -мыя .
SFX Q1 0 -дыя [ӦОЁАЯУЮЕЭЫИӤ]
SFX Q1 0 -зыя [ӦОЁАЯУЮЕЭЫИӤ]
SFX Q1 0 -дыя [ӦОЁАЯУЮЕЭЫИӤ][БВГДЖЗЛМНРӞӜ]
SFX Q1 0 -зыя [ӦОЁАЯУЮЕЭЫИӤ][БВГДЖЗЛМНРӞӜ]
SFX Q1 0 -дыя [^ӦОЁАЯУЮЕЭЫИӤ][БВГДЖЗКЛМНРПТХЦЧШЩӴӞӜ]
SFX Q1 0 -зыя [^ӦОЁАЯУЮЕЭЫИӤ][БВГДЖЗКЛМНРПТХЦЧШЩӴӞӜ]
SFX Q1 0 -тыя [^ӦОЁАЯУЮЕЭЫИӤ][ФС]
SFX Q1 0 -сыя [^ӦОЁАЯУЮЕЭЫИӤ][ФС]
SFX Q1 0 -тыя [ӦОЁАЯУЮЕЭЫИӤ][КПТСФХЦЧЧШЩӴ]
SFX Q1 0 -сыя [ӦОЁАЯУЮЕЭЫИӤ][КПТСФХЦЧЧШЩӴ]
SFX Q1 0 -ын .
SFX Q1 0 -ям [ЕЫАОЭЯИӦӤЁ]
SFX Q1 0 -ямы [ЕЫАОЭЯИӦӤЁ]
SFX Q1 0 -яд [ЕЫАОЭЯИӦӤЁ]
SFX Q1 0 -яды [ЕЫАОЭЯИӦӤЁ]
SFX Q1 0 -яз [ЕЫАОЭЯИӦӤЁ]
SFX Q1 0 -язы [ЕЫАОЭЯИӦӤЁ]
SFX Q1 0 -ам [^ЕЫАОЭЯИӦӤЁ]
SFX Q1 0 -амы [^ЕЫАОЭЯИӦӤЁ]
SFX Q1 0 -ад [^ЕЫАОЭЯИӦӤЁ]
SFX Q1 0 -ады [^ЕЫАОЭЯИӦӤЁ]
SFX Q1 0 -аз [^ЕЫАОЭЯИӦӤЁ]
SFX Q1 0 -азы [^ЕЫАОЭЯИӦӤЁ]
SFX Q1 0 -ысь .
SFX Q1 0 -ысьтым .
SFX Q1 0 -ысьтымы .
SFX Q1 0 -ысьтыд .
SFX Q1 0 -ысьтыды .
SFX Q1 0 -ысьтыз .
SFX Q1 0 -ысьтызы .
SFX Q1 0 -ысен .
SFX Q1 0 -ысеным .
SFX Q1 0 -ысеныд .
SFX Q1 0 -ысеныз .
SFX Q1 0 -мылань .
SFX Q1 0 -дылань [ӦОЁАЯУЮЕЭЫИӤ]
SFX Q1 0 -зылань [ӦОЁАЯУЮЕЭЫИӤ]
SFX Q1 0 -дылань [ӦОЁАЯУЮЕЭЫИӤ][БВГДЖЗЛМНРӞӜ]
SFX Q1 0 -зылань [ӦОЁАЯУЮЕЭЫИӤ][БВГДЖЗЛМНРӞӜ]
SFX Q1 0 -дылань [^ӦОЁАЯУЮЕЭЫИӤ][БВГДЖЗКЛМНРПТХЦЧШЩӴӞӜ]
SFX Q1 0 -зылань [^ӦОЁАЯУЮЕЭЫИӤ][БВГДЖЗКЛМНРПТХЦЧШЩӴӞӜ]
SFX Q1 0 -тылань [^ӦОЁАЯУЮЕЭЫИӤ][ФС]
SFX Q1 0 -сылань [^ӦОЁАЯУЮЕЭЫИӤ][ФС]
SFX Q1 0 -тылань [ӦОЁАЯУЮЕЭЫИӤ][КПТСФХЦЧЧШЩӴ]
SFX Q1 0 -сылань [ӦОЁАЯУЮЕЭЫИӤ][КПТСФХЦЧЧШЩӴ]
SFX Q1 0 -озь .
SFX Q1 0 -озям .
SFX Q1 0 -озяд .
SFX Q1 0 -озяз .
SFX Q1 0 -мыозь .
SFX Q1 0 -дыозь [ӦОЁАЯУЮЕЭЫИӤ]
SFX Q1 0 -зыозь [ӦОЁАЯУЮЕЭЫИӤ]
SFX Q1 0 -дыозь [ӦОЁАЯУЮЕЭЫИӤ][БВГДЖЗЛМНРӞӜ]
SFX Q1 0 -зыозь [ӦОЁАЯУЮЕЭЫИӤ][БВГДЖЗЛМНРӞӜ]
SFX Q1 0 -дыозь [^ӦОЁАЯУЮЕЭЫИӤ][БВГДЖЗКЛМНРПТХЦЧШЩӴӞӜ]
SFX Q1 0 -зыозь [^ӦОЁАЯУЮЕЭЫИӤ][БВГДЖЗКЛМНРПТХЦЧШЩӴӞӜ]
SFX Q1 0 -тыозь [^ӦОЁАЯУЮЕЭЫИӤ][ФС]
SFX Q1 0 -сыозь [^ӦОЁАЯУЮЕЭЫИӤ][ФС]
SFX Q1 0 -тыозь [ӦОЁАЯУЮЕЭЫИӤ][КПТСФХЦЧЧШЩӴ]
SFX Q1 0 -сыозь [ӦОЁАЯУЮЕЭЫИӤ][КПТСФХЦЧЧШЩӴ]
SFX Q1 0 -ос [ӦОЁАЯУЮЕЭЫИӤ]
SFX Q1 0 -осы [ӦОЁАЯУЮЕЭЫИӤ]
SFX Q1 0 -осыд [ӦОЁАЯУЮЕЭЫИӤ]
SFX Q1 0 -осыз [ӦОЁАЯУЮЕЭЫИӤ]
SFX Q1 0 -осмы [ӦОЁАЯУЮЕЭЫИӤ]
SFX Q1 0 -осты [ӦОЁАЯУЮЕЭЫИӤ]
SFX Q1 0 -оссы [ӦОЁАЯУЮЕЭЫИӤ]
SFX Q1 0 -осме [ӦОЁАЯУЮЕЭЫИӤ]
SFX Q1 0 -осмес [ӦОЁАЯУЮЕЭЫИӤ]
SFX Q1 0 -остэ [ӦОЁАЯУЮЕЭЫИӤ]
SFX Q1 0 -остэс [ӦОЁАЯУЮЕЭЫИӤ]
SFX Q1 0 -оссэ [ӦОЁАЯУЮЕЭЫИӤ]
SFX Q1 0 -оссэс [ӦОЁАЯУЮЕЭЫИӤ]
SFX Q1 0 -ослэн [ӦОЁАЯУЮЕЭЫИӤ]
SFX Q1 0 -осылэн [ӦОЁАЯУЮЕЭЫИӤ]
SFX Q1 0 -осыдлэн [ӦОЁАЯУЮЕЭЫИӤ]
SFX Q1 0 -осызлэн [ӦОЁАЯУЮЕЭЫИӤ]
SFX Q1 0 -осмылэн [ӦОЁАЯУЮЕЭЫИӤ]
SFX Q1 0 -остылэн [ӦОЁАЯУЮЕЭЫИӤ]
SFX Q1 0 -оссылэн [ӦОЁАЯУЮЕЭЫИӤ]
SFX Q1 0 -ослэсь [ӦОЁАЯУЮЕЭЫИӤ]
SFX Q1 0 -осылэсь [ӦОЁАЯУЮЕЭЫИӤ]
SFX Q1 0 -осыдлэсь [ӦОЁАЯУЮЕЭЫИӤ]
SFX Q1 0 -осызлэсь [ӦОЁАЯУЮЕЭЫИӤ]
SFX Q1 0 -осмылэсь [ӦОЁАЯУЮЕЭЫИӤ]
SFX Q1 0 -остылэсь [ӦОЁАЯУЮЕЭЫИӤ]
SFX Q1 0 -оссылэсь [ӦОЁАЯУЮЕЭЫИӤ]
SFX Q1 0 -ослы [ӦОЁАЯУЮЕЭЫИӤ]
SFX Q1 0 -осылы [ӦОЁАЯУЮЕЭЫИӤ]
SFX Q1 0 -осыдлы [ӦОЁАЯУЮЕЭЫИӤ]
SFX Q1 0 -осызлы [ӦОЁАЯУЮЕЭЫИӤ]
SFX Q1 0 -осмылы [ӦОЁАЯУЮЕЭЫИӤ]
SFX Q1 0 -остылы [ӦОЁАЯУЮЕЭЫИӤ]
SFX Q1 0 -оссылы [ӦОЁАЯУЮЕЭЫИӤ]
SFX Q1 0 -остэк [ӦОЁАЯУЮЕЭЫИӤ]
SFX Q1 0 -осытэк [ӦОЁАЯУЮЕЭЫИӤ]
SFX Q1 0 -осыдтэк [ӦОЁАЯУЮЕЭЫИӤ]
SFX Q1 0 -осызтэк [ӦОЁАЯУЮЕЭЫИӤ]
SFX Q1 0 -осмытэк [ӦОЁАЯУЮЕЭЫИӤ]
SFX Q1 0 -остытэк [ӦОЁАЯУЮЕЭЫИӤ]
SFX Q1 0 -оссытэк [ӦОЁАЯУЮЕЭЫИӤ]
SFX Q1 0 -осъя [ӦОЁАЯУЮЕЭЫИӤ]
SFX Q1 0 -осыя [ӦОЁАЯУЮЕЭЫИӤ]
SFX Q1 0 -осыдъя [ӦОЁАЯУЮЕЭЫИӤ]
SFX Q1 0 -осызъя [ӦОЁАЯУЮЕЭЫИӤ]
SFX Q1 0 -осмыя [ӦОЁАЯУЮЕЭЫИӤ]
SFX Q1 0 -остыя [ӦОЁАЯУЮЕЭЫИӤ]
SFX Q1 0 -оссыя [ӦОЁАЯУЮЕЭЫИӤ]
SFX Q1 0 -осын [ӦОЁАЯУЮЕЭЫИӤ]
SFX Q1 0 -осынлэсь [ӦОЁАЯУЮЕЭЫИӤ]
SFX Q1 0 -осыным [ӦОЁАЯУЮЕЭЫИӤ]
SFX Q1 0 -осынымы [ӦОЁАЯУЮЕЭЫИӤ]
SFX Q1 0 -осыныд [ӦОЁАЯУЮЕЭЫИӤ]
SFX Q1 0 -осыныды [ӦОЁАЯУЮЕЭЫИӤ]
SFX Q1 0 -осыныз [ӦОЁАЯУЮЕЭЫИӤ]
SFX Q1 0 -осынызы [ӦОЁАЯУЮЕЭЫИӤ]
SFX Q1 0 -осам [ӦОЁАЯУЮЕЭЫИӤ]
SFX Q1 0 -осамы [ӦОЁАЯУЮЕЭЫИӤ]
SFX Q1 0 -осад [ӦОЁАЯУЮЕЭЫИӤ]
SFX Q1 0 -осады [ӦОЁАЯУЮЕЭЫИӤ]
SFX Q1 0 -осаз [ӦОЁАЯУЮЕЭЫИӤ]
SFX Q1 0 -осазы [ӦОЁАЯУЮЕЭЫИӤ]
SFX Q1 0 -осысь [ӦОЁАЯУЮЕЭЫИӤ]
SFX Q1 0 -осысьтым [ӦОЁАЯУЮЕЭЫИӤ]
SFX Q1 0 -осысьтымы [ӦОЁАЯУЮЕЭЫИӤ]
SFX Q1 0 -осысьтыд [ӦОЁАЯУЮЕЭЫИӤ]
SFX Q1 0 -осысьтыды [ӦОЁАЯУЮЕЭЫИӤ]
SFX Q1 0 -осысьтыз [ӦОЁАЯУЮЕЭЫИӤ]
SFX Q1 0 -осысьтызы [ӦОЁАЯУЮЕЭЫИӤ]
SFX Q1 0 -осысен [ӦОЁАЯУЮЕЭЫИӤ]
SFX Q1 0 -осысеным [ӦОЁАЯУЮЕЭЫИӤ]
SFX Q1 0 -осысенымы [ӦОЁАЯУЮЕЭЫИӤ]
SFX Q1 0 -осысеныд [ӦОЁАЯУЮЕЭЫИӤ]
SFX Q1 0 -осысеныды [ӦОЁАЯУЮЕЭЫИӤ]
SFX Q1 0 -осысеныз [ӦОЁАЯУЮЕЭЫИӤ]
SFX Q1 0 -осысенызы [ӦОЁАЯУЮЕЭЫИӤ]
SFX Q1 0 -осэтӥ [ӦОЁАЯУЮЕЭЫИӤ]
SFX Q1 0 -остӥ [ӦОЁАЯУЮЕЭЫИӤ]
SFX Q1 0 -остӥм [ӦОЁАЯУЮЕЭЫИӤ]
SFX Q1 0 -остӥмы [ӦОЁАЯУЮЕЭЫИӤ]
SFX Q1 0 -остӥд [ӦОЁАЯУЮЕЭЫИӤ]
SFX Q1 0 -остӥды [ӦОЁАЯУЮЕЭЫИӤ]
SFX Q1 0 -остӥз [ӦОЁАЯУЮЕЭЫИӤ]
SFX Q1 0 -остӥзы [ӦОЁАЯУЮЕЭЫИӤ]
SFX Q1 0 -ослань [ӦОЁАЯУЮЕЭЫИӤ]
SFX Q1 0 -осылань [ӦОЁАЯУЮЕЭЫИӤ]
SFX Q1 0 -осыдлань [ӦОЁАЯУЮЕЭЫИӤ]
SFX Q1 0 -осызлань [ӦОЁАЯУЮЕЭЫИӤ]
SFX Q1 0 -осмылань [ӦОЁАЯУЮЕЭЫИӤ]
SFX Q1 0 -остылань [ӦОЁАЯУЮЕЭЫИӤ]
SFX Q1 0 -оссылань [ӦОЁАЯУЮЕЭЫИӤ]
SFX Q1 0 -осозь [ӦОЁАЯУЮЕЭЫИӤ]
SFX Q1 0 -осыозь [ӦОЁАЯУЮЕЭЫИӤ]
SFX Q1 0 -осыдозь [ӦОЁАЯУЮЕЭЫИӤ]
SFX Q1 0 -осызозь [ӦОЁАЯУЮЕЭЫИӤ]
SFX Q1 0 -осмыозь [ӦОЁАЯУЮЕЭЫИӤ]
SFX Q1 0 -остыозь [ӦОЁАЯУЮЕЭЫИӤ]
SFX Q1 0 -оссыозь [ӦОЁАЯУЮЕЭЫИӤ]
SFX Q1 0 -осозям [ӦОЁАЯУЮЕЭЫИӤ]
SFX Q1 0 -осозямы [ӦОЁАЯУЮЕЭЫИӤ]
SFX Q1 0 -осозяд [ӦОЁАЯУЮЕЭЫИӤ]
SFX Q1 0 -осозяды [ӦОЁАЯУЮЕЭЫИӤ]
SFX Q1 0 -осозяз [ӦОЁАЯУЮЕЭЫИӤ]
SFX Q1 0 -осозязы [ӦОЁАЯУЮЕЭЫИӤ]
SFX Q1 0 -ос [^ӦОЁАЯУЮЕЭЫИӤ][БВГДЖЗКПТХЦЧШЩӜӞӴ]
SFX Q1 0 -осы [^ӦОЁАЯУЮЕЭЫИӤ][БВГДЖЗКПТХЦЧШЩӜӞӴ]
SFX Q1 0 -осыд [^ӦОЁАЯУЮЕЭЫИӤ][БВГДЖЗКПТХЦЧШЩӜӞӴ]
SFX Q1 0 -осыз [^ӦОЁАЯУЮЕЭЫИӤ][БВГДЖЗКПТХЦЧШЩӜӞӴ]
SFX Q1 0 -осмы [^ӦОЁАЯУЮЕЭЫИӤ][БВГДЖЗКПТХЦЧШЩӜӞӴ]
SFX Q1 0 -осты [^ӦОЁАЯУЮЕЭЫИӤ][БВГДЖЗКПТХЦЧШЩӜӞӴ]
SFX Q1 0 -оссы [^ӦОЁАЯУЮЕЭЫИӤ][БВГДЖЗКПТХЦЧШЩӜӞӴ]
SFX Q1 0 -осме [^ӦОЁАЯУЮЕЭЫИӤ][БВГДЖЗКПТХЦЧШЩӜӞӴ]
SFX Q1 0 -осмес [^ӦОЁАЯУЮЕЭЫИӤ][БВГДЖЗКПТХЦЧШЩӜӞӴ]
SFX Q1 0 -остэ [^ӦОЁАЯУЮЕЭЫИӤ][БВГДЖЗКПТХЦЧШЩӜӞӴ]
SFX Q1 0 -остэс [^ӦОЁАЯУЮЕЭЫИӤ][БВГДЖЗКПТХЦЧШЩӜӞӴ]
SFX Q1 0 -оссэ [^ӦОЁАЯУЮЕЭЫИӤ][БВГДЖЗКПТХЦЧШЩӜӞӴ]
SFX Q1 0 -оссэс [^ӦОЁАЯУЮЕЭЫИӤ][БВГДЖЗКПТХЦЧШЩӜӞӴ]
SFX Q1 0 -ослэн [^ӦОЁАЯУЮЕЭЫИӤ][БВГДЖЗКПТХЦЧШЩӜӞӴ]
SFX Q1 0 -осылэн [^ӦОЁАЯУЮЕЭЫИӤ][БВГДЖЗКПТХЦЧШЩӜӞӴ]
SFX Q1 0 -осыдлэн [^ӦОЁАЯУЮЕЭЫИӤ][БВГДЖЗКПТХЦЧШЩӜӞӴ]
SFX Q1 0 -осызлэн [^ӦОЁАЯУЮЕЭЫИӤ][БВГДЖЗКПТХЦЧШЩӜӞӴ]
SFX Q1 0 -осмылэн [^ӦОЁАЯУЮЕЭЫИӤ][БВГДЖЗКПТХЦЧШЩӜӞӴ]
SFX Q1 0 -остылэн [^ӦОЁАЯУЮЕЭЫИӤ][БВГДЖЗКПТХЦЧШЩӜӞӴ]
SFX Q1 0 -оссылэн [^ӦОЁАЯУЮЕЭЫИӤ][БВГДЖЗКПТХЦЧШЩӜӞӴ]
SFX Q1 0 -ослэсь [^ӦОЁАЯУЮЕЭЫИӤ][БВГДЖЗКПТХЦЧШЩӜӞӴ]
SFX Q1 0 -осылэсь [^ӦОЁАЯУЮЕЭЫИӤ][БВГДЖЗКПТХЦЧШЩӜӞӴ]
SFX Q1 0 -осыдлэсь [^ӦОЁАЯУЮЕЭЫИӤ][БВГДЖЗКПТХЦЧШЩӜӞӴ]
SFX Q1 0 -осызлэсь [^ӦОЁАЯУЮЕЭЫИӤ][БВГДЖЗКПТХЦЧШЩӜӞӴ]
SFX Q1 0 -осмылэсь [^ӦОЁАЯУЮЕЭЫИӤ][БВГДЖЗКПТХЦЧШЩӜӞӴ]
SFX Q1 0 -остылэсь [^ӦОЁАЯУЮЕЭЫИӤ][БВГДЖЗКПТХЦЧШЩӜӞӴ]
SFX Q1 0 -оссылэсь [^ӦОЁАЯУЮЕЭЫИӤ][БВГДЖЗКПТХЦЧШЩӜӞӴ]
SFX Q1 0 -ослы [^ӦОЁАЯУЮЕЭЫИӤ][БВГДЖЗКПТХЦЧШЩӜӞӴ]
SFX Q1 0 -осылы [^ӦОЁАЯУЮЕЭЫИӤ][БВГДЖЗКПТХЦЧШЩӜӞӴ]
SFX Q1 0 -осыдлы [^ӦОЁАЯУЮЕЭЫИӤ][БВГДЖЗКПТХЦЧШЩӜӞӴ]
SFX Q1 0 -осызлы [^ӦОЁАЯУЮЕЭЫИӤ][БВГДЖЗКПТХЦЧШЩӜӞӴ]
SFX Q1 0 -осмылы [^ӦОЁАЯУЮЕЭЫИӤ][БВГДЖЗКПТХЦЧШЩӜӞӴ]
SFX Q1 0 -остылы [^ӦОЁАЯУЮЕЭЫИӤ][БВГДЖЗКПТХЦЧШЩӜӞӴ]
SFX Q1 0 -оссылы [^ӦОЁАЯУЮЕЭЫИӤ][БВГДЖЗКПТХЦЧШЩӜӞӴ]
SFX Q1 0 -остэк [^ӦОЁАЯУЮЕЭЫИӤ][БВГДЖЗКПТХЦЧШЩӜӞӴ]
SFX Q1 0 -осытэк [^ӦОЁАЯУЮЕЭЫИӤ][БВГДЖЗКПТХЦЧШЩӜӞӴ]
SFX Q1 0 -осыдтэк [^ӦОЁАЯУЮЕЭЫИӤ][БВГДЖЗКПТХЦЧШЩӜӞӴ]
SFX Q1 0 -осызтэк [^ӦОЁАЯУЮЕЭЫИӤ][БВГДЖЗКПТХЦЧШЩӜӞӴ]
SFX Q1 0 -осмытэк [^ӦОЁАЯУЮЕЭЫИӤ][БВГДЖЗКПТХЦЧШЩӜӞӴ]
SFX Q1 0 -остытэк [^ӦОЁАЯУЮЕЭЫИӤ][БВГДЖЗКПТХЦЧШЩӜӞӴ]
SFX Q1 0 -оссытэк [^ӦОЁАЯУЮЕЭЫИӤ][БВГДЖЗКПТХЦЧШЩӜӞӴ]
SFX Q1 0 -осъя [^ӦОЁАЯУЮЕЭЫИӤ][БВГДЖЗКПТХЦЧШЩӜӞӴ]
SFX Q1 0 -осыя [^ӦОЁАЯУЮЕЭЫИӤ][БВГДЖЗКПТХЦЧШЩӜӞӴ]
SFX Q1 0 -осыдъя [^ӦОЁАЯУЮЕЭЫИӤ][БВГДЖЗКПТХЦЧШЩӜӞӴ]
SFX Q1 0 -осызъя [^ӦОЁАЯУЮЕЭЫИӤ][БВГДЖЗКПТХЦЧШЩӜӞӴ]
SFX Q1 0 -осмыя [^ӦОЁАЯУЮЕЭЫИӤ][БВГДЖЗКПТХЦЧШЩӜӞӴ]
SFX Q1 0 -остыя [^ӦОЁАЯУЮЕЭЫИӤ][БВГДЖЗКПТХЦЧШЩӜӞӴ]
SFX Q1 0 -оссыя [^ӦОЁАЯУЮЕЭЫИӤ][БВГДЖЗКПТХЦЧШЩӜӞӴ]
SFX Q1 0 -осын [^ӦОЁАЯУЮЕЭЫИӤ][БВГДЖЗКПТХЦЧШЩӜӞӴ]
SFX Q1 0 -осынлэсь [^ӦОЁАЯУЮЕЭЫИӤ][БВГДЖЗКПТХЦЧШЩӜӞӴ]
SFX Q1 0 -осыным [^ӦОЁАЯУЮЕЭЫИӤ][БВГДЖЗКПТХЦЧШЩӜӞӴ]
SFX Q1 0 -осынымы [^ӦОЁАЯУЮЕЭЫИӤ][БВГДЖЗКПТХЦЧШЩӜӞӴ]
SFX Q1 0 -осыныд [^ӦОЁАЯУЮЕЭЫИӤ][БВГДЖЗКПТХЦЧШЩӜӞӴ]
SFX Q1 0 -осыныды [^ӦОЁАЯУЮЕЭЫИӤ][БВГДЖЗКПТХЦЧШЩӜӞӴ]
SFX Q1 0 -осыныз [^ӦОЁАЯУЮЕЭЫИӤ][БВГДЖЗКПТХЦЧШЩӜӞӴ]
SFX Q1 0 -осынызы [^ӦОЁАЯУЮЕЭЫИӤ][БВГДЖЗКПТХЦЧШЩӜӞӴ]
SFX Q1 0 -осам [^ӦОЁАЯУЮЕЭЫИӤ][БВГДЖЗКПТХЦЧШЩӜӞӴ]
SFX Q1 0 -осамы [^ӦОЁАЯУЮЕЭЫИӤ][БВГДЖЗКПТХЦЧШЩӜӞӴ]
SFX Q1 0 -осад [^ӦОЁАЯУЮЕЭЫИӤ][БВГДЖЗКПТХЦЧШЩӜӞӴ]
SFX Q1 0 -осады [^ӦОЁАЯУЮЕЭЫИӤ][БВГДЖЗКПТХЦЧШЩӜӞӴ]
SFX Q1 0 -осаз [^ӦОЁАЯУЮЕЭЫИӤ][БВГДЖЗКПТХЦЧШЩӜӞӴ]
SFX Q1 0 -осазы [^ӦОЁАЯУЮЕЭЫИӤ][БВГДЖЗКПТХЦЧШЩӜӞӴ]
SFX Q1 0 -осысь [^ӦОЁАЯУЮЕЭЫИӤ][БВГДЖЗКПТХЦЧШЩӜӞӴ]
SFX Q1 0 -осысьтым [^ӦОЁАЯУЮЕЭЫИӤ][БВГДЖЗКПТХЦЧШЩӜӞӴ]
SFX Q1 0 -осысьтымы [^ӦОЁАЯУЮЕЭЫИӤ][БВГДЖЗКПТХЦЧШЩӜӞӴ]
SFX Q1 0 -осысьтыд [^ӦОЁАЯУЮЕЭЫИӤ][БВГДЖЗКПТХЦЧШЩӜӞӴ]
SFX Q1 0 -осысьтыды [^ӦОЁАЯУЮЕЭЫИӤ][БВГДЖЗКПТХЦЧШЩӜӞӴ]
SFX Q1 0 -осысьтыз [^ӦОЁАЯУЮЕЭЫИӤ][БВГДЖЗКПТХЦЧШЩӜӞӴ]
SFX Q1 0 -осысьтызы [^ӦОЁАЯУЮЕЭЫИӤ][БВГДЖЗКПТХЦЧШЩӜӞӴ]
SFX Q1 0 -осысен [^ӦОЁАЯУЮЕЭЫИӤ][БВГДЖЗКПТХЦЧШЩӜӞӴ]
SFX Q1 0 -осысеным [^ӦОЁАЯУЮЕЭЫИӤ][БВГДЖЗКПТХЦЧШЩӜӞӴ]
SFX Q1 0 -осысенымы [^ӦОЁАЯУЮЕЭЫИӤ][БВГДЖЗКПТХЦЧШЩӜӞӴ]
SFX Q1 0 -осысеныд [^ӦОЁАЯУЮЕЭЫИӤ][БВГДЖЗКПТХЦЧШЩӜӞӴ]
SFX Q1 0 -осысеныды [^ӦОЁАЯУЮЕЭЫИӤ][БВГДЖЗКПТХЦЧШЩӜӞӴ]
SFX Q1 0 -осысеныз [^ӦОЁАЯУЮЕЭЫИӤ][БВГДЖЗКПТХЦЧШЩӜӞӴ]
SFX Q1 0 -осысенызы [^ӦОЁАЯУЮЕЭЫИӤ][БВГДЖЗКПТХЦЧШЩӜӞӴ]
SFX Q1 0 -осэтӥ [^ӦОЁАЯУЮЕЭЫИӤ][БВГДЖЗКПТХЦЧШЩӜӞӴ]
SFX Q1 0 -остӥ [^ӦОЁАЯУЮЕЭЫИӤ][БВГДЖЗКПТХЦЧШЩӜӞӴ]
SFX Q1 0 -остӥм [^ӦОЁАЯУЮЕЭЫИӤ][БВГДЖЗКПТХЦЧШЩӜӞӴ]
SFX Q1 0 -остӥмы [^ӦОЁАЯУЮЕЭЫИӤ][БВГДЖЗКПТХЦЧШЩӜӞӴ]
SFX Q1 0 -остӥд [^ӦОЁАЯУЮЕЭЫИӤ][БВГДЖЗКПТХЦЧШЩӜӞӴ]
SFX Q1 0 -остӥды [^ӦОЁАЯУЮЕЭЫИӤ][БВГДЖЗКПТХЦЧШЩӜӞӴ]
SFX Q1 0 -остӥз [^ӦОЁАЯУЮЕЭЫИӤ][БВГДЖЗКПТХЦЧШЩӜӞӴ]
SFX Q1 0 -остӥзы [^ӦОЁАЯУЮЕЭЫИӤ][БВГДЖЗКПТХЦЧШЩӜӞӴ]
SFX Q1 0 -ослань [^ӦОЁАЯУЮЕЭЫИӤ][БВГДЖЗКПТХЦЧШЩӜӞӴ]
SFX Q1 0 -осылань [^ӦОЁАЯУЮЕЭЫИӤ][БВГДЖЗКПТХЦЧШЩӜӞӴ]
SFX Q1 0 -осыдлань [^ӦОЁАЯУЮЕЭЫИӤ][БВГДЖЗКПТХЦЧШЩӜӞӴ]
SFX Q1 0 -осызлань [^ӦОЁАЯУЮЕЭЫИӤ][БВГДЖЗКПТХЦЧШЩӜӞӴ]
SFX Q1 0 -осмылань [^ӦОЁАЯУЮЕЭЫИӤ][БВГДЖЗКПТХЦЧШЩӜӞӴ]
SFX Q1 0 -остылань [^ӦОЁАЯУЮЕЭЫИӤ][БВГДЖЗКПТХЦЧШЩӜӞӴ]
SFX Q1 0 -оссылань [^ӦОЁАЯУЮЕЭЫИӤ][БВГДЖЗКПТХЦЧШЩӜӞӴ]
SFX Q1 0 -осозь [^ӦОЁАЯУЮЕЭЫИӤ][БВГДЖЗКПТХЦЧШЩӜӞӴ]
SFX Q1 0 -осыозь [^ӦОЁАЯУЮЕЭЫИӤ][БВГДЖЗКПТХЦЧШЩӜӞӴ]
SFX Q1 0 -осыдозь [^ӦОЁАЯУЮЕЭЫИӤ][БВГДЖЗКПТХЦЧШЩӜӞӴ]
SFX Q1 0 -осызозь [^ӦОЁАЯУЮЕЭЫИӤ][БВГДЖЗКПТХЦЧШЩӜӞӴ]
SFX Q1 0 -осмыозь [^ӦОЁАЯУЮЕЭЫИӤ][БВГДЖЗКПТХЦЧШЩӜӞӴ]
SFX Q1 0 -остыозь [^ӦОЁАЯУЮЕЭЫИӤ][БВГДЖЗКПТХЦЧШЩӜӞӴ]
SFX Q1 0 -оссыозь [^ӦОЁАЯУЮЕЭЫИӤ][БВГДЖЗКПТХЦЧШЩӜӞӴ]
SFX Q1 0 -осозям [^ӦОЁАЯУЮЕЭЫИӤ][БВГДЖЗКПТХЦЧШЩӜӞӴ]
SFX Q1 0 -осозямы [^ӦОЁАЯУЮЕЭЫИӤ][БВГДЖЗКПТХЦЧШЩӜӞӴ]
SFX Q1 0 -осозяд [^ӦОЁАЯУЮЕЭЫИӤ][БВГДЖЗКПТХЦЧШЩӜӞӴ]
SFX Q1 0 -осозяды [^ӦОЁАЯУЮЕЭЫИӤ][БВГДЖЗКПТХЦЧШЩӜӞӴ]
SFX Q1 0 -осозяз [^ӦОЁАЯУЮЕЭЫИӤ][БВГДЖЗКПТХЦЧШЩӜӞӴ]
SFX Q1 0 -осозязы [^ӦОЁАЯУЮЕЭЫИӤ][БВГДЖЗКПТХЦЧШЩӜӞӴ]
SFX Q1 0 -ъёс [ӦОЁАЯУЮЕЭЫИӤ][БВГДЖЗКПТХЦЧШЩӜӞӴ]
SFX Q1 0 -ъёсад [ӦОЁАЯУЮЕЭЫИӤ][БВГДЖЗКПТХЦЧШЩӜӞӴ]
SFX Q1 0 -ъёсады [ӦОЁАЯУЮЕЭЫИӤ][БВГДЖЗКПТХЦЧШЩӜӞӴ]
SFX Q1 0 -ъёсаз [ӦОЁАЯУЮЕЭЫИӤ][БВГДЖЗКПТХЦЧШЩӜӞӴ]
SFX Q1 0 -ъёсазы [ӦОЁАЯУЮЕЭЫИӤ][БВГДЖЗКПТХЦЧШЩӜӞӴ]
SFX Q1 0 -ъёсам [ӦОЁАЯУЮЕЭЫИӤ][БВГДЖЗКПТХЦЧШЩӜӞӴ]
SFX Q1 0 -ъёсамы [ӦОЁАЯУЮЕЭЫИӤ][БВГДЖЗКПТХЦЧШЩӜӞӴ]
SFX Q1 0 -ъёслань [ӦОЁАЯУЮЕЭЫИӤ][БВГДЖЗКПТХЦЧШЩӜӞӴ]
SFX Q1 0 -ъёслы [ӦОЁАЯУЮЕЭЫИӤ][БВГДЖЗКПТХЦЧШЩӜӞӴ]
SFX Q1 0 -ъёслэн [ӦОЁАЯУЮЕЭЫИӤ][БВГДЖЗКПТХЦЧШЩӜӞӴ]
SFX Q1 0 -ъёслэсь [ӦОЁАЯУЮЕЭЫИӤ][БВГДЖЗКПТХЦЧШЩӜӞӴ]
SFX Q1 0 -ъёсме [ӦОЁАЯУЮЕЭЫИӤ][БВГДЖЗКПТХЦЧШЩӜӞӴ]
SFX Q1 0 -ъёсмес [ӦОЁАЯУЮЕЭЫИӤ][БВГДЖЗКПТХЦЧШЩӜӞӴ]
SFX Q1 0 -ъёсмы [ӦОЁАЯУЮЕЭЫИӤ][БВГДЖЗКПТХЦЧШЩӜӞӴ]
SFX Q1 0 -ъёсмылань [ӦОЁАЯУЮЕЭЫИӤ][БВГДЖЗКПТХЦЧШЩӜӞӴ]
SFX Q1 0 -ъёсмылы [ӦОЁАЯУЮЕЭЫИӤ][БВГДЖЗКПТХЦЧШЩӜӞӴ]
SFX Q1 0 -ъёсмылэн [ӦОЁАЯУЮЕЭЫИӤ][БВГДЖЗКПТХЦЧШЩӜӞӴ]
SFX Q1 0 -ъёсмылэсь [ӦОЁАЯУЮЕЭЫИӤ][БВГДЖЗКПТХЦЧШЩӜӞӴ]
SFX Q1 0 -ъёсмыозь [ӦОЁАЯУЮЕЭЫИӤ][БВГДЖЗКПТХЦЧШЩӜӞӴ]
SFX Q1 0 -ъёсмытэк [ӦОЁАЯУЮЕЭЫИӤ][БВГДЖЗКПТХЦЧШЩӜӞӴ]
SFX Q1 0 -ъёсмыя [ӦОЁАЯУЮЕЭЫИӤ][БВГДЖЗКПТХЦЧШЩӜӞӴ]
SFX Q1 0 -ъёсозь [ӦОЁАЯУЮЕЭЫИӤ][БВГДЖЗКПТХЦЧШЩӜӞӴ]
SFX Q1 0 -ъёсозяд [ӦОЁАЯУЮЕЭЫИӤ][БВГДЖЗКПТХЦЧШЩӜӞӴ]
SFX Q1 0 -ъёсозяды [ӦОЁАЯУЮЕЭЫИӤ][БВГДЖЗКПТХЦЧШЩӜӞӴ]
SFX Q1 0 -ъёсозяз [ӦОЁАЯУЮЕЭЫИӤ][БВГДЖЗКПТХЦЧШЩӜӞӴ]
SFX Q1 0 -ъёсозязы [ӦОЁАЯУЮЕЭЫИӤ][БВГДЖЗКПТХЦЧШЩӜӞӴ]
SFX Q1 0 -ъёсозям [ӦОЁАЯУЮЕЭЫИӤ][БВГДЖЗКПТХЦЧШЩӜӞӴ]
SFX Q1 0 -ъёсозямы [ӦОЁАЯУЮЕЭЫИӤ][БВГДЖЗКПТХЦЧШЩӜӞӴ]
SFX Q1 0 -ъёссы [ӦОЁАЯУЮЕЭЫИӤ][БВГДЖЗКПТХЦЧШЩӜӞӴ]
SFX Q1 0 -ъёссылань [ӦОЁАЯУЮЕЭЫИӤ][БВГДЖЗКПТХЦЧШЩӜӞӴ]
SFX Q1 0 -ъёссылы [ӦОЁАЯУЮЕЭЫИӤ][БВГДЖЗКПТХЦЧШЩӜӞӴ]
SFX Q1 0 -ъёссылэн [ӦОЁАЯУЮЕЭЫИӤ][БВГДЖЗКПТХЦЧШЩӜӞӴ]
SFX Q1 0 -ъёссылэсь [ӦОЁАЯУЮЕЭЫИӤ][БВГДЖЗКПТХЦЧШЩӜӞӴ]
SFX Q1 0 -ъёссыозь [ӦОЁАЯУЮЕЭЫИӤ][БВГДЖЗКПТХЦЧШЩӜӞӴ]
SFX Q1 0 -ъёссытэк [ӦОЁАЯУЮЕЭЫИӤ][БВГДЖЗКПТХЦЧШЩӜӞӴ]
SFX Q1 0 -ъёссыя [ӦОЁАЯУЮЕЭЫИӤ][БВГДЖЗКПТХЦЧШЩӜӞӴ]
SFX Q1 0 -ъёссэ [ӦОЁАЯУЮЕЭЫИӤ][БВГДЖЗКПТХЦЧШЩӜӞӴ]
SFX Q1 0 -ъёссэс [ӦОЁАЯУЮЕЭЫИӤ][БВГДЖЗКПТХЦЧШЩӜӞӴ]
SFX Q1 0 -ъёстӥ [ӦОЁАЯУЮЕЭЫИӤ][БВГДЖЗКПТХЦЧШЩӜӞӴ]
SFX Q1 0 -ъёстӥд [ӦОЁАЯУЮЕЭЫИӤ][БВГДЖЗКПТХЦЧШЩӜӞӴ]
SFX Q1 0 -ъёстӥды [ӦОЁАЯУЮЕЭЫИӤ][БВГДЖЗКПТХЦЧШЩӜӞӴ]
SFX Q1 0 -ъёстӥз [ӦОЁАЯУЮЕЭЫИӤ][БВГДЖЗКПТХЦЧШЩӜӞӴ]
SFX Q1 0 -ъёстӥзы [ӦОЁАЯУЮЕЭЫИӤ][БВГДЖЗКПТХЦЧШЩӜӞӴ]
SFX Q1 0 -ъёстӥм [ӦОЁАЯУЮЕЭЫИӤ][БВГДЖЗКПТХЦЧШЩӜӞӴ]
SFX Q1 0 -ъёстӥмы [ӦОЁАЯУЮЕЭЫИӤ][БВГДЖЗКПТХЦЧШЩӜӞӴ]
SFX Q1 0 -ъёсты [ӦОЁАЯУЮЕЭЫИӤ][БВГДЖЗКПТХЦЧШЩӜӞӴ]
SFX Q1 0 -ъёстылань [ӦОЁАЯУЮЕЭЫИӤ][БВГДЖЗКПТХЦЧШЩӜӞӴ]
SFX Q1 0 -ъёстылы [ӦОЁАЯУЮЕЭЫИӤ][БВГДЖЗКПТХЦЧШЩӜӞӴ]
SFX Q1 0 -ъёстылэн [ӦОЁАЯУЮЕЭЫИӤ][БВГДЖЗКПТХЦЧШЩӜӞӴ]
SFX Q1 0 -ъёстылэсь [ӦОЁАЯУЮЕЭЫИӤ][БВГДЖЗКПТХЦЧШЩӜӞӴ]
SFX Q1 0 -ъёстыозь [ӦОЁАЯУЮЕЭЫИӤ][БВГДЖЗКПТХЦЧШЩӜӞӴ]
SFX Q1 0 -ъёстытэк [ӦОЁАЯУЮЕЭЫИӤ][БВГДЖЗКПТХЦЧШЩӜӞӴ]
SFX Q1 0 -ъёстыя [ӦОЁАЯУЮЕЭЫИӤ][БВГДЖЗКПТХЦЧШЩӜӞӴ]
SFX Q1 0 -ъёстэ [ӦОЁАЯУЮЕЭЫИӤ][БВГДЖЗКПТХЦЧШЩӜӞӴ]
SFX Q1 0 -ъёстэк [ӦОЁАЯУЮЕЭЫИӤ][БВГДЖЗКПТХЦЧШЩӜӞӴ]
SFX Q1 0 -ъёстэс [ӦОЁАЯУЮЕЭЫИӤ][БВГДЖЗКПТХЦЧШЩӜӞӴ]
SFX Q1 0 -ъёсъя [ӦОЁАЯУЮЕЭЫИӤ][БВГДЖЗКПТХЦЧШЩӜӞӴ]
SFX Q1 0 -ъёсы [ӦОЁАЯУЮЕЭЫИӤ][БВГДЖЗКПТХЦЧШЩӜӞӴ]
SFX Q1 0 -ъёсыд [ӦОЁАЯУЮЕЭЫИӤ][БВГДЖЗКПТХЦЧШЩӜӞӴ]
SFX Q1 0 -ъёсыдлань [ӦОЁАЯУЮЕЭЫИӤ][БВГДЖЗКПТХЦЧШЩӜӞӴ]
SFX Q1 0 -ъёсыдлы [ӦОЁАЯУЮЕЭЫИӤ][БВГДЖЗКПТХЦЧШЩӜӞӴ]
SFX Q1 0 -ъёсыдлэн [ӦОЁАЯУЮЕЭЫИӤ][БВГДЖЗКПТХЦЧШЩӜӞӴ]
SFX Q1 0 -ъёсыдлэсь [ӦОЁАЯУЮЕЭЫИӤ][БВГДЖЗКПТХЦЧШЩӜӞӴ]
SFX Q1 0 -ъёсыдозь [ӦОЁАЯУЮЕЭЫИӤ][БВГДЖЗКПТХЦЧШЩӜӞӴ]
SFX Q1 0 -ъёсыдтэк [ӦОЁАЯУЮЕЭЫИӤ][БВГДЖЗКПТХЦЧШЩӜӞӴ]
SFX Q1 0 -ъёсыдъя [ӦОЁАЯУЮЕЭЫИӤ][БВГДЖЗКПТХЦЧШЩӜӞӴ]
SFX Q1 0 -ъёсыз [ӦОЁАЯУЮЕЭЫИӤ][БВГДЖЗКПТХЦЧШЩӜӞӴ]
SFX Q1 0 -ъёсызлань [ӦОЁАЯУЮЕЭЫИӤ][БВГДЖЗКПТХЦЧШЩӜӞӴ]
SFX Q1 0 -ъёсызлы [ӦОЁАЯУЮЕЭЫИӤ][БВГДЖЗКПТХЦЧШЩӜӞӴ]
SFX Q1 0 -ъёсызлэн [ӦОЁАЯУЮЕЭЫИӤ][БВГДЖЗКПТХЦЧШЩӜӞӴ]
SFX Q1 0 -ъёсызлэсь [ӦОЁАЯУЮЕЭЫИӤ][БВГДЖЗКПТХЦЧШЩӜӞӴ]
SFX Q1 0 -ъёсызозь [ӦОЁАЯУЮЕЭЫИӤ][БВГДЖЗКПТХЦЧШЩӜӞӴ]
SFX Q1 0 -ъёсызтэк [ӦОЁАЯУЮЕЭЫИӤ][БВГДЖЗКПТХЦЧШЩӜӞӴ]
SFX Q1 0 -ъёсызъя [ӦОЁАЯУЮЕЭЫИӤ][БВГДЖЗКПТХЦЧШЩӜӞӴ]
SFX Q1 0 -ъёсылань [ӦОЁАЯУЮЕЭЫИӤ][БВГДЖЗКПТХЦЧШЩӜӞӴ]
SFX Q1 0 -ъёсылы [ӦОЁАЯУЮЕЭЫИӤ][БВГДЖЗКПТХЦЧШЩӜӞӴ]
SFX Q1 0 -ъёсылэн [ӦОЁАЯУЮЕЭЫИӤ][БВГДЖЗКПТХЦЧШЩӜӞӴ]
SFX Q1 0 -ъёсылэсь [ӦОЁАЯУЮЕЭЫИӤ][БВГДЖЗКПТХЦЧШЩӜӞӴ]
SFX Q1 0 -ъёсын [ӦОЁАЯУЮЕЭЫИӤ][БВГДЖЗКПТХЦЧШЩӜӞӴ]
SFX Q1 0 -ъёсынлэсь [ӦОЁАЯУЮЕЭЫИӤ][БВГДЖЗКПТХЦЧШЩӜӞӴ]
SFX Q1 0 -ъёсыныд [ӦОЁАЯУЮЕЭЫИӤ][БВГДЖЗКПТХЦЧШЩӜӞӴ]
SFX Q1 0 -ъёсыныды [ӦОЁАЯУЮЕЭЫИӤ][БВГДЖЗКПТХЦЧШЩӜӞӴ]
SFX Q1 0 -ъёсыныз [ӦОЁАЯУЮЕЭЫИӤ][БВГДЖЗКПТХЦЧШЩӜӞӴ]
SFX Q1 0 -ъёсынызы [ӦОЁАЯУЮЕЭЫИӤ][БВГДЖЗКПТХЦЧШЩӜӞӴ]
SFX Q1 0 -ъёсыным [ӦОЁАЯУЮЕЭЫИӤ][БВГДЖЗКПТХЦЧШЩӜӞӴ]
SFX Q1 0 -ъёсынымы [ӦОЁАЯУЮЕЭЫИӤ][БВГДЖЗКПТХЦЧШЩӜӞӴ]
SFX Q1 0 -ъёсыозь [ӦОЁАЯУЮЕЭЫИӤ][БВГДЖЗКПТХЦЧШЩӜӞӴ]
SFX Q1 0 -ъёсысен [ӦОЁАЯУЮЕЭЫИӤ][БВГДЖЗКПТХЦЧШЩӜӞӴ]
SFX Q1 0 -ъёсысеныд [ӦОЁАЯУЮЕЭЫИӤ][БВГДЖЗКПТХЦЧШЩӜӞӴ]
SFX Q1 0 -ъёсысеныды [ӦОЁАЯУЮЕЭЫИӤ][БВГДЖЗКПТХЦЧШЩӜӞӴ]
SFX Q1 0 -ъёсысеныз [ӦОЁАЯУЮЕЭЫИӤ][БВГДЖЗКПТХЦЧШЩӜӞӴ]
SFX Q1 0 -ъёсысенызы [ӦОЁАЯУЮЕЭЫИӤ][БВГДЖЗКПТХЦЧШЩӜӞӴ]
SFX Q1 0 -ъёсысеным [ӦОЁАЯУЮЕЭЫИӤ][БВГДЖЗКПТХЦЧШЩӜӞӴ]
SFX Q1 0 -ъёсысенымы [ӦОЁАЯУЮЕЭЫИӤ][БВГДЖЗКПТХЦЧШЩӜӞӴ]
SFX Q1 0 -ъёсысь [ӦОЁАЯУЮЕЭЫИӤ][БВГДЖЗКПТХЦЧШЩӜӞӴ]
SFX Q1 0 -ъёсысьтыд [ӦОЁАЯУЮЕЭЫИӤ][БВГДЖЗКПТХЦЧШЩӜӞӴ]
SFX Q1 0 -ъёсысьтыды [ӦОЁАЯУЮЕЭЫИӤ][БВГДЖЗКПТХЦЧШЩӜӞӴ]
SFX Q1 0 -ъёсысьтыз [ӦОЁАЯУЮЕЭЫИӤ][БВГДЖЗКПТХЦЧШЩӜӞӴ]
SFX Q1 0 -ъёсысьтызы [ӦОЁАЯУЮЕЭЫИӤ][БВГДЖЗКПТХЦЧШЩӜӞӴ]
SFX Q1 0 -ъёсысьтым [ӦОЁАЯУЮЕЭЫИӤ][БВГДЖЗКПТХЦЧШЩӜӞӴ]
SFX Q1 0 -ъёсысьтымы [ӦОЁАЯУЮЕЭЫИӤ][БВГДЖЗКПТХЦЧШЩӜӞӴ]
SFX Q1 0 -ъёсытэк [ӦОЁАЯУЮЕЭЫИӤ][БВГДЖЗКПТХЦЧШЩӜӞӴ]
SFX Q1 0 -ъёсыя [ӦОЁАЯУЮЕЭЫИӤ][БВГДЖЗКПТХЦЧШЩӜӞӴ]
SFX Q1 0 -ъёсэтӥ [ӦОЁАЯУЮЕЭЫИӤ][БВГДЖЗКПТХЦЧШЩӜӞӴ]
SFX Q1 0 -ъёс [ЛМНРСФ]
SFX Q1 0 -ъёсад [ЛМНРСФ]
SFX Q1 0 -ъёсады [ЛМНРСФ]
SFX Q1 0 -ъёсаз [ЛМНРСФ]
SFX Q1 0 -ъёсазы [ЛМНРСФ]
SFX Q1 0 -ъёсам [ЛМНРСФ]
SFX Q1 0 -ъёсамы [ЛМНРСФ]
SFX Q1 0 -ъёслань [ЛМНРСФ]
SFX Q1 0 -ъёслы [ЛМНРСФ]
SFX Q1 0 -ъёслэн [ЛМНРСФ]
SFX Q1 0 -ъёслэсь [ЛМНРСФ]
SFX Q1 0 -ъёсме [ЛМНРСФ]
SFX Q1 0 -ъёсмес [ЛМНРСФ]
SFX Q1 0 -ъёсмы [ЛМНРСФ]
SFX Q1 0 -ъёсмылань [ЛМНРСФ]
SFX Q1 0 -ъёсмылы [ЛМНРСФ]
SFX Q1 0 -ъёсмылэн [ЛМНРСФ]
SFX Q1 0 -ъёсмылэсь [ЛМНРСФ]
SFX Q1 0 -ъёсмыозь [ЛМНРСФ]
SFX Q1 0 -ъёсмытэк [ЛМНРСФ]
SFX Q1 0 -ъёсмыя [ЛМНРСФ]
SFX Q1 0 -ъёсозь [ЛМНРСФ]
SFX Q1 0 -ъёсозяд [ЛМНРСФ]
SFX Q1 0 -ъёсозяды [ЛМНРСФ]
SFX Q1 0 -ъёсозяз [ЛМНРСФ]
SFX Q1 0 -ъёсозязы [ЛМНРСФ]
SFX Q1 0 -ъёсозям [ЛМНРСФ]
SFX Q1 0 -ъёсозямы [ЛМНРСФ]
SFX Q1 0 -ъёссы [ЛМНРСФ]
SFX Q1 0 -ъёссылань [ЛМНРСФ]
SFX Q1 0 -ъёссылы [ЛМНРСФ]
SFX Q1 0 -ъёссылэн [ЛМНРСФ]
SFX Q1 0 -ъёссылэсь [ЛМНРСФ]
SFX Q1 0 -ъёссыозь [ЛМНРСФ]
SFX Q1 0 -ъёссытэк [ЛМНРСФ]
SFX Q1 0 -ъёссыя [ЛМНРСФ]
SFX Q1 0 -ъёссэ [ЛМНРСФ]
SFX Q1 0 -ъёссэс [ЛМНРСФ]
SFX Q1 0 -ъёстӥ [ЛМНРСФ]
SFX Q1 0 -ъёстӥд [ЛМНРСФ]
SFX Q1 0 -ъёстӥды [ЛМНРСФ]
SFX Q1 0 -ъёстӥз [ЛМНРСФ]
SFX Q1 0 -ъёстӥзы [ЛМНРСФ]
SFX Q1 0 -ъёстӥм [ЛМНРСФ]
SFX Q1 0 -ъёстӥмы [ЛМНРСФ]
SFX Q1 0 -ъёсты [ЛМНРСФ]
SFX Q1 0 -ъёстылань [ЛМНРСФ]
SFX Q1 0 -ъёстылы [ЛМНРСФ]
SFX Q1 0 -ъёстылэн [ЛМНРСФ]
SFX Q1 0 -ъёстылэсь [ЛМНРСФ]
SFX Q1 0 -ъёстыозь [ЛМНРСФ]
SFX Q1 0 -ъёстытэк [ЛМНРСФ]
SFX Q1 0 -ъёстыя [ЛМНРСФ]
SFX Q1 0 -ъёстэ [ЛМНРСФ]
SFX Q1 0 -ъёстэк [ЛМНРСФ]
SFX Q1 0 -ъёстэс [ЛМНРСФ]
SFX Q1 0 -ъёсъя [ЛМНРСФ]
SFX Q1 0 -ъёсы [ЛМНРСФ]
SFX Q1 0 -ъёсыд [ЛМНРСФ]
SFX Q1 0 -ъёсыдлань [ЛМНРСФ]
SFX Q1 0 -ъёсыдлы [ЛМНРСФ]
SFX Q1 0 -ъёсыдлэн [ЛМНРСФ]
SFX Q1 0 -ъёсыдлэсь [ЛМНРСФ]
SFX Q1 0 -ъёсыдозь [ЛМНРСФ]
SFX Q1 0 -ъёсыдтэк [ЛМНРСФ]
SFX Q1 0 -ъёсыдъя [ЛМНРСФ]
SFX Q1 0 -ъёсыз [ЛМНРСФ]
SFX Q1 0 -ъёсызлань [ЛМНРСФ]
SFX Q1 0 -ъёсызлы [ЛМНРСФ]
SFX Q1 0 -ъёсызлэн [ЛМНРСФ]
SFX Q1 0 -ъёсызлэсь [ЛМНРСФ]
SFX Q1 0 -ъёсызозь [ЛМНРСФ]
SFX Q1 0 -ъёсызтэк [ЛМНРСФ]
SFX Q1 0 -ъёсызъя [ЛМНРСФ]
SFX Q1 0 -ъёсылань [ЛМНРСФ]
SFX Q1 0 -ъёсылы [ЛМНРСФ]
SFX Q1 0 -ъёсылэн [ЛМНРСФ]
SFX Q1 0 -ъёсылэсь [ЛМНРСФ]
SFX Q1 0 -ъёсын [ЛМНРСФ]
SFX Q1 0 -ъёсынлэсь [ЛМНРСФ]
SFX Q1 0 -ъёсыныд [ЛМНРСФ]
SFX Q1 0 -ъёсыныды [ЛМНРСФ]
SFX Q1 0 -ъёсыныз [ЛМНРСФ]
SFX Q1 0 -ъёсынызы [ЛМНРСФ]
SFX Q1 0 -ъёсыным [ЛМНРСФ]
SFX Q1 0 -ъёсынымы [ЛМНРСФ]
SFX Q1 0 -ъёсыозь [ЛМНРСФ]
SFX Q1 0 -ъёсысен [ЛМНРСФ]
SFX Q1 0 -ъёсысеныд [ЛМНРСФ]
SFX Q1 0 -ъёсысеныды [ЛМНРСФ]
SFX Q1 0 -ъёсысеныз [ЛМНРСФ]
SFX Q1 0 -ъёсысенызы [ЛМНРСФ]
SFX Q1 0 -ъёсысеным [ЛМНРСФ]
SFX Q1 0 -ъёсысенымы [ЛМНРСФ]
SFX Q1 0 -ъёсысь [ЛМНРСФ]
SFX Q1 0 -ъёсысьтыд [ЛМНРСФ]
SFX Q1 0 -ъёсысьтыды [ЛМНРСФ]
SFX Q1 0 -ъёсысьтыз [ЛМНРСФ]
SFX Q1 0 -ъёсысьтызы [ЛМНРСФ]
SFX Q1 0 -ъёсысьтым [ЛМНРСФ]
SFX Q1 0 -ъёсысьтымы [ЛМНРСФ]
SFX Q1 0 -ъёсытэк [ЛМНРСФ]
SFX Q1 0 -ъёсыя [ЛМНРСФ]
SFX Q1 0 -ъёсэтӥ [ЛМНРСФ]

SFX Q2 Y 365 # инографичное - варианты не распределены
SFX Q2 0 -е .
SFX Q2 0 -ед .
SFX Q2 0 -ез .
SFX Q2 0 -э .
SFX Q2 0 -эд .
SFX Q2 0 -эз .
SFX Q2 0 -ыз .
SFX Q2 0 -мы .
SFX Q2 0 -ды .
SFX Q2 0 -зы .
SFX Q2 0 -ты .
SFX Q2 0 -сы .
SFX Q2 0 -ме .
SFX Q2 0 -дэ .
SFX Q2 0 -дэс .
SFX Q2 0 -зэ .
SFX Q2 0 -зэс .
SFX Q2 0 -тэ .
SFX Q2 0 -тэс .
SFX Q2 0 -сэ .
SFX Q2 0 -сэс .
SFX Q2 0 -лэн .
SFX Q2 0 -елэн .
SFX Q2 0 -едлэн .
SFX Q2 0 -езлэн .
SFX Q2 0 -элэн .
SFX Q2 0 -эдлэн .
SFX Q2 0 -эзлэн .
SFX Q2 0 -мылэн .
SFX Q2 0 -дылэн .
SFX Q2 0 -зылэн .
SFX Q2 0 -тылэн .
SFX Q2 0 -сылэн .
SFX Q2 0 -лэсь .
SFX Q2 0 -елэсь .
SFX Q2 0 -едлэсь .
SFX Q2 0 -езлэсь .
SFX Q2 0 -элэсь .
SFX Q2 0 -эдлэсь .
SFX Q2 0 -эзлэсь .
SFX Q2 0 -мылэсь .
SFX Q2 0 -дылэсь .
SFX Q2 0 -зылэсь .
SFX Q2 0 -тылэсь .
SFX Q2 0 -сылэсь .
SFX Q2 0 -лы .
SFX Q2 0 -елы .
SFX Q2 0 -едлы .
SFX Q2 0 -езлы .
SFX Q2 0 -элы .
SFX Q2 0 -эдлы .
SFX Q2 0 -эзлы .
SFX Q2 0 -мылы .
SFX Q2 0 -дылы .
SFX Q2 0 -зылы .
SFX Q2 0 -тылы .
SFX Q2 0 -сылы .
SFX Q2 0 -тэк .
SFX Q2 0 -етэк .
SFX Q2 0 -едтэк .
SFX Q2 0 -езтэк .
SFX Q2 0 -этэк .
SFX Q2 0 -эдтэк .
SFX Q2 0 -эзтэк .
SFX Q2 0 -мытэк .
SFX Q2 0 мытэк .
SFX Q2 0 -дытэк .
SFX Q2 0 -зытэк .
SFX Q2 0 -тытэк .
SFX Q2 0 -сытэк .
SFX Q2 0 -я .
SFX Q2 0 -ея .
SFX Q2 0 -едъя .
SFX Q2 0 -езъя .
SFX Q2 0 -эя .
SFX Q2 0 -эдъя .
SFX Q2 0 -эзъя .
SFX Q2 0 -мыя .
SFX Q2 0 -дыя .
SFX Q2 0 -зыя .
SFX Q2 0 -тыя .
SFX Q2 0 -сыя .
SFX Q2 0 -ен .
SFX Q2 0 -еным .
SFX Q2 0 -енымы .
SFX Q2 0 -еныд .
SFX Q2 0 -еныды .
SFX Q2 0 -еныз .
SFX Q2 0 -енызы .
SFX Q2 0 -эн .
SFX Q2 0 -эным .
SFX Q2 0 -энымы .
SFX Q2 0 -эныд .
SFX Q2 0 -эныды .
SFX Q2 0 -эныз .
SFX Q2 0 -энызы .
SFX Q2 0 -ын .
SFX Q2 0 -ям .
SFX Q2 0 -ямы .
SFX Q2 0 -яд .
SFX Q2 0 -яды .
SFX Q2 0 -яз .
SFX Q2 0 -язы .
SFX Q2 0 -ам .
SFX Q2 0 -амы .
SFX Q2 0 -ад .
SFX Q2 0 -ады .
SFX Q2 0 -аз .
SFX Q2 0 -азы .
SFX Q2 0 -ысь .
SFX Q2 0 -ысьтым .
SFX Q2 0 -ысьтымы .
SFX Q2 0 -ысьтыд .
SFX Q2 0 -ысьтыды .
SFX Q2 0 -ысьтыз .
SFX Q2 0 -ысьтызы .
SFX Q2 0 -ысен .
SFX Q2 0 -ысеным .
SFX Q2 0 -ысеныд .
SFX Q2 0 -ысеныз .
SFX Q2 0 -етӥ .
SFX Q2 0 -етӥм .
SFX Q2 0 -етӥд .
SFX Q2 0 -етӥз .
SFX Q2 0 -етӥмы .
SFX Q2 0 -етӥды .
SFX Q2 0 -етӥзы .
SFX Q2 0 -елань .
SFX Q2 0 -едлань .
SFX Q2 0 -езлань .
SFX Q2 0 -этӥ .
SFX Q2 0 -этӥм .
SFX Q2 0 -этӥд .
SFX Q2 0 -этӥз .
SFX Q2 0 -этӥмы .
SFX Q2 0 -этӥды .
SFX Q2 0 -этӥзы .
SFX Q2 0 -элань .
SFX Q2 0 -эдлань .
SFX Q2 0 -эзлань .
SFX Q2 0 -мылань .
SFX Q2 0 -дылань .
SFX Q2 0 -зылань .
SFX Q2 0 -тылань .
SFX Q2 0 -сылань .
SFX Q2 0 -озь .
SFX Q2 0 -еозь .
SFX Q2 0 -едозь .
SFX Q2 0 -езозь .
SFX Q2 0 -эозь .
SFX Q2 0 -эдозь .
SFX Q2 0 -эзозь .
SFX Q2 0 -эзозь .
SFX Q2 0 -озям .
SFX Q2 0 -озяд .
SFX Q2 0 -озяз .
SFX Q2 0 -мыозь .
SFX Q2 0 -ос .
SFX Q2 0 -осад .
SFX Q2 0 -осады .
SFX Q2 0 -осаз .
SFX Q2 0 -осазы .
SFX Q2 0 -осам .
SFX Q2 0 -осамы .
SFX Q2 0 -ослань .
SFX Q2 0 -ослы .
SFX Q2 0 -ослэн .
SFX Q2 0 -ослэсь .
SFX Q2 0 -осме .
SFX Q2 0 -осмес .
SFX Q2 0 -осмы .
SFX Q2 0 -осмылань .
SFX Q2 0 -осмылы .
SFX Q2 0 -осмылэн .
SFX Q2 0 -осмылэсь .
SFX Q2 0 -осмыозь .
SFX Q2 0 -осмытэк .
SFX Q2 0 -осмыя .
SFX Q2 0 -осозь .
SFX Q2 0 -осозяд .
SFX Q2 0 -осозяды .
SFX Q2 0 -осозяз .
SFX Q2 0 -осозязы .
SFX Q2 0 -осозям .
SFX Q2 0 -осозямы .
SFX Q2 0 -оссы .
SFX Q2 0 -оссылань .
SFX Q2 0 -оссылы .
SFX Q2 0 -оссылэн .
SFX Q2 0 -оссылэсь .
SFX Q2 0 -оссыозь .
SFX Q2 0 -оссытэк .
SFX Q2 0 -оссыя .
SFX Q2 0 -оссэ .
SFX Q2 0 -оссэс .
SFX Q2 0 -остӥ .
SFX Q2 0 -остӥд .
SFX Q2 0 -остӥды .
SFX Q2 0 -остӥз .
SFX Q2 0 -остӥзы .
SFX Q2 0 -остӥм .
SFX Q2 0 -остӥмы .
SFX Q2 0 -осты .
SFX Q2 0 -остылань .
SFX Q2 0 -остылы .
SFX Q2 0 -остылэн .
SFX Q2 0 -остылэсь .
SFX Q2 0 -остыозь .
SFX Q2 0 -остытэк .
SFX Q2 0 -остыя .
SFX Q2 0 -остэ .
SFX Q2 0 -остэк .
SFX Q2 0 -остэс .
SFX Q2 0 -осъя .
SFX Q2 0 -осы .
SFX Q2 0 -осыд .
SFX Q2 0 -осыдлань .
SFX Q2 0 -осыдлы .
SFX Q2 0 -осыдлэн .
SFX Q2 0 -осыдлэсь .
SFX Q2 0 -осыдозь .
SFX Q2 0 -осыдтэк .
SFX Q2 0 -осыдъя .
SFX Q2 0 -осыз .
SFX Q2 0 -осызлань .
SFX Q2 0 -осызлы .
SFX Q2 0 -осызлэн .
SFX Q2 0 -осызлэсь .
SFX Q2 0 -осызозь .
SFX Q2 0 -осызтэк .
SFX Q2 0 -осызъя .
SFX Q2 0 -осылань .
SFX Q2 0 -осылы .
SFX Q2 0 -осылэн .
SFX Q2 0 -осылэсь .
SFX Q2 0 -осын .
SFX Q2 0 -осынлэсь .
SFX Q2 0 -осыныд .
SFX Q2 0 -осыныды .
SFX Q2 0 -осыныз .
SFX Q2 0 -осынызы .
SFX Q2 0 -осыным .
SFX Q2 0 -осынымы .
SFX Q2 0 -осыозь .
SFX Q2 0 -осысен .
SFX Q2 0 -осысеныд .
SFX Q2 0 -осысеныды .
SFX Q2 0 -осысеныз .
SFX Q2 0 -осысенызы .
SFX Q2 0 -осысеным .
SFX Q2 0 -осысенымы .
SFX Q2 0 -осысь .
SFX Q2 0 -осысьтыд .
SFX Q2 0 -осысьтыды .
SFX Q2 0 -осысьтыз .
SFX Q2 0 -осысьтызы .
SFX Q2 0 -осысьтым .
SFX Q2 0 -осысьтымы .
SFX Q2 0 -осытэк .
SFX Q2 0 -осыя .
SFX Q2 0 -осэтӥ .
SFX Q2 0 -ёс .
SFX Q2 0 -ёсад .
SFX Q2 0 -ёсады .
SFX Q2 0 -ёсаз .
SFX Q2 0 -ёсазы .
SFX Q2 0 -ёсам .
SFX Q2 0 -ёсамы .
SFX Q2 0 -ёслань .
SFX Q2 0 -ёслы .
SFX Q2 0 -ёслэн .
SFX Q2 0 -ёслэсь .
SFX Q2 0 -ёсме .
SFX Q2 0 -ёсмес .
SFX Q2 0 -ёсмы .
SFX Q2 0 -ёсмылань .
SFX Q2 0 -ёсмылы .
SFX Q2 0 -ёсмылэн .
SFX Q2 0 -ёсмылэсь .
SFX Q2 0 -ёсмыозь .
SFX Q2 0 -ёсмытэк .
SFX Q2 0 -ёсмыя .
SFX Q2 0 -ёсозь .
SFX Q2 0 -ёсозяд .
SFX Q2 0 -ёсозяды .
SFX Q2 0 -ёсозяз .
SFX Q2 0 -ёсозязы .
SFX Q2 0 -ёсозям .
SFX Q2 0 -ёсозямы .
SFX Q2 0 -ёссы .
SFX Q2 0 -ёссылань .
SFX Q2 0 -ёссылы .
SFX Q2 0 -ёссылэн .
SFX Q2 0 -ёссылэсь .
SFX Q2 0 -ёссыозь .
SFX Q2 0 -ёссытэк .
SFX Q2 0 -ёссыя .
SFX Q2 0 -ёссэ .
SFX Q2 0 -ёссэс .
SFX Q2 0 -ёстӥ .
SFX Q2 0 -ёстӥд .
SFX Q2 0 -ёстӥды .
SFX Q2 0 -ёстӥз .
SFX Q2 0 -ёстӥзы .
SFX Q2 0 -ёстӥм .
SFX Q2 0 -ёстӥмы .
SFX Q2 0 -ёсты .
SFX Q2 0 -ёстылань .
SFX Q2 0 -ёстылы .
SFX Q2 0 -ёстылэн .
SFX Q2 0 -ёстылэсь .
SFX Q2 0 -ёстыозь .
SFX Q2 0 -ёстытэк .
SFX Q2 0 -ёстыя .
SFX Q2 0 -ёстэ .
SFX Q2 0 -ёстэк .
SFX Q2 0 -ёстэс .
SFX Q2 0 -ёсъя .
SFX Q2 0 -ёсы .
SFX Q2 0 -ёсыд .
SFX Q2 0 -ёсыдлань .
SFX Q2 0 -ёсыдлы .
SFX Q2 0 -ёсыдлэн .
SFX Q2 0 -ёсыдлэсь .
SFX Q2 0 -ёсыдозь .
SFX Q2 0 -ёсыдтэк .
SFX Q2 0 -ёсыдъя .
SFX Q2 0 -ёсыз .
SFX Q2 0 -ёсызлань .
SFX Q2 0 -ёсызлы .
SFX Q2 0 -ёсызлэн .
SFX Q2 0 -ёсызлэсь .
SFX Q2 0 -ёсызозь .
SFX Q2 0 -ёсызтэк .
SFX Q2 0 -ёсызъя .
SFX Q2 0 -ёсылань .
SFX Q2 0 -ёсылы .
SFX Q2 0 -ёсылэн .
SFX Q2 0 -ёсылэсь .
SFX Q2 0 -ёсын .
SFX Q2 0 -ёсынлэсь .
SFX Q2 0 -ёсыныд .
SFX Q2 0 -ёсыныды .
SFX Q2 0 -ёсыныз .
SFX Q2 0 -ёсынызы .
SFX Q2 0 -ёсыным .
SFX Q2 0 -ёсынымы .
SFX Q2 0 -ёсыозь .
SFX Q2 0 -ёсысен .
SFX Q2 0 -ёсысеныд .
SFX Q2 0 -ёсысеныды .
SFX Q2 0 -ёсысеныз .
SFX Q2 0 -ёсысенызы .
SFX Q2 0 -ёсысеным .
SFX Q2 0 -ёсысенымы .
SFX Q2 0 -ёсысь .
SFX Q2 0 -ёсысьтыд .
SFX Q2 0 -ёсысьтыды .
SFX Q2 0 -ёсысьтыз .
SFX Q2 0 -ёсысьтызы .
SFX Q2 0 -ёсысьтым .
SFX Q2 0 -ёсысьтымы .
SFX Q2 0 -ёсытэк .
SFX Q2 0 -ёсыя .
SFX Q2 0 -ёсэтӥ .

SFX Q3 Y 1 # буквы и сокращения с точкой
SFX Q3 0 0 .

SFX Q4 Y 1 # сокращения строчн. буквами без точки
SFX Q4 0 0 .

SFX R1 Y 1 # ӟуч кыл
SFX R1 0 0 .

SFX R2 Y 1 # ӟуч кыл - из словаря иностранных слов
SFX R2 0 0 .

SFX R3 Y 1 # этнонимы
SFX R3 0 0 .

SFX T1 Y 1 # удмуртские топонимы Удмуртии и худ. лит-ры
SFX T1 0 0 .

SFX T2 Y 1 # # неудмуртские топонимы Удмуртии
SFX T2 0 0 .

SFX T3 Y 1 # топонимы вне Удмуртии без удмуртских эквивалентов
SFX T3 0 0 .

SFX T4 Y 1 # топонимы вне Удмуртии с удмуртскими эквивалентами
SFX T4 0 0 .

SFX T5 Y 1 # удмуртские варианты неудмуртских топонимов
SFX T5 0 0 .

SFX T6 Y 1 # первая часть составного топонима
SFX T6 0 0 .

SFX T7 Y 1 # оттопонимические прилагательные на -ой
SFX T7 й есь/N1 .

SFX U1 Y 1 # основная исконная лексика
SFX U1 0 0 .

SFX U2 Y 1 # выль кыл
SFX U2 0 0 .

SFX U3 Y 1 # диалектизм
SFX U3 0 0 .

SFX V1 Y 151 # -ыны глаголъёс 1 спряжение
SFX V1 0 0/G1 .
SFX V1 ыны ы ыны
SFX V1 ыны 0 [ьуеыаоэяиюӧӥё]ыны
SFX V1 ыны 0 [уеыаоэяиюӧӥё][цклгшхфвпржмбдзнтсчщӝӵӟ]ыны
SFX V1 ыны он/N1 [^ьи]ыны
SFX V1 ыны оно/N1G1 [^ьи]ыны
SFX V1 ыны о/G1 [^ьи]ыны
SFX V1 ыны од/G1 [^ьи]ыны
SFX V1 ыны оды/G1 [^ьи]ыны
SFX V1 ыны оз/G1 [^ьи]ыны
SFX V1 ыны озы/G1 [^ьи]ыны
SFX V1 ыны ом/G1 [^ьи]ыны
SFX V1 ыны оме/G1 [^ьи]ыны
SFX V1 ыны омы/G1 [^ьи]ыны
SFX V1 ыны онтэм/A1N1 [^ьи]ыны
SFX V1 ьыны ён/N1 ьыны
SFX V1 ьыны ёно/N1G1 ьыны
SFX V1 ьыны ё/G1 ьыны
SFX V1 ьыны ёд/G1 ьыны
SFX V1 ьыны ёды/G1 ьыны
SFX V1 ьыны ёз/G1 ьыны
SFX V1 ьыны ёзы/G1 ьыны
SFX V1 ьыны ём/G1 ьыны
SFX V1 ьыны ёме/G1 ьыны
SFX V1 ьыны ёмы/G1 ьыны
SFX V1 ьыны ёнтэм/A1N1 ьыны
SFX V1 ыны ён/N1 иыны
SFX V1 ыны ёно/N1 иыны
SFX V1 ыны ё/G1 иыны
SFX V1 ыны ёд/G1 иыны
SFX V1 ыны ёды/G1 иыны
SFX V1 ыны ёз/G1 иыны
SFX V1 ыны ёзы/G1 иыны
SFX V1 ыны ём/G1 иыны
SFX V1 ыны ёме/G1 иыны
SFX V1 ыны ёмы/G1 иыны
SFX V1 ыны ёнтэм/A1N1 иыны
SFX V1 ыны е/G1 [^дзлнстуеыаоэяюӧёь]ыны
SFX V1 ыны елэ [^дзлнстуеыаоэяюӧёь]ыны
SFX V1 ыны ем/N1A1 [^дзлнстуеыаоэяюӧёь]ыны
SFX V1 ыны емын/A1 [^дзлнстуеыаоэяюӧёь]ыны
SFX V1 ыны э/G1 [дзлнстуеыаоэяюӧё]ыны
SFX V1 ыны элэ [дзлнстуеыаоэяюӧё]ыны
SFX V1 ыны эм/N1A1 [дзлнстуеыаоэяюӧё]ыны
SFX V1 ыны эмын/G1 [дзлнстуеыаоэяюӧё]ыны
SFX V1 ьыны е/G1 ьыны
SFX V1 ьыны елэ ьыны
SFX V1 ьыны ем/N1A1 ьыны
SFX V1 ьыны емын/A1 ьыны
SFX V1 ыны и/G1 [^дзлнсть]ыны
SFX V1 ыны ид/G1 [^дзлнсть]ыны
SFX V1 ыны иды/G1 [^дзлнсть]ыны
SFX V1 ыны из/G1 [^дзлнсть]ыны
SFX V1 ыны изы/G1 [^дзлнсть]ыны
SFX V1 ыны им/G1 [^дзлнсть]ыны
SFX V1 ыны имы/G1 [^дзлнсть]ыны
SFX V1 ыны ись/N1A1 [^дзлнсть]ыны
SFX V1 ыны иськиз/G1 [^дзлнсть]ыны
SFX V1 ыны исько/G1 [^дзлнсть]ыны
SFX V1 ыны иськод/G1 [^дзлнсть]ыны
SFX V1 ыны иськоды/G1 [^дзлнсть]ыны
SFX V1 ыны иськом/G1 [^дзлнсть]ыны
SFX V1 ыны иськомы/G1 [^дзлнсть]ыны
SFX V1 ыны исьтэм/N1A1 [^дзлнсть]ыны
SFX V1 ыны иськем/G1 [^дзлнсть]ыны
SFX V1 ыны иськеммы/G1 [^дзлнсть]ыны
SFX V1 ыны иллям/G1 [^дзлнсть]ыны
SFX V1 ыны иллямды/G1 [^дзлнсть]ыны
SFX V1 ыны иллямзы/G1 [^дзлнсть]ыны
SFX V1 ыны иллямтэ [^дзлнсть]ыны
SFX V1 ыны иськы [^дзлнсть]ыны
SFX V1 ыны иське [^дзлнсть]ыны
SFX V1 ыны иськымтэе [^дзлнсть]ыны
SFX V1 ыны иськымтэмы [^дзлнсть]ыны
SFX V1 ыны ӥ/G1 [дзлнст]ыны # [дзлнст]ыны
SFX V1 ыны ӥд/G1 [дзлнст]ыны
SFX V1 ыны ӥды/G1 [дзлнст]ыны
SFX V1 ыны ӥз/G1 [дзлнст]ыны
SFX V1 ыны ӥзы/G1 [дзлнст]ыны
SFX V1 ыны ӥм/G1 [дзлнст]ыны
SFX V1 ыны ӥмы/G1 [дзлнст]ыны
SFX V1 ыны ӥсь/N1A1 [дзлнст]ыны
SFX V1 ыны ӥськиз/G1 [дзлнст]ыны
SFX V1 ыны ӥсько/G1 [дзлнст]ыны
SFX V1 ыны ӥськод/G1 [дзлнст]ыны
SFX V1 ыны ӥськоды/G1 [дзлнст]ыны
SFX V1 ыны ӥськом/G1 [дзлнст]ыны
SFX V1 ыны ӥськомы/G1 [дзлнст]ыны
SFX V1 ыны ӥсьтэм/N1A1 [дзлнст]ыны
SFX V1 ыны ӥськем/G1 [дзлнст]ыны
SFX V1 ыны ӥськеммы/G1 [дзлнст]ыны
SFX V1 ыны ӥллям/G1 [дзлнст]ыны
SFX V1 ыны ӥллямды/G1 [дзлнст]ыны
SFX V1 ыны ӥллямзы/G1 [дзлнст]ыны
SFX V1 ыны ӥллямтэ [дзлнст]ыны
SFX V1 ыны ӥськы [дзлнст]ыны
SFX V1 ыны ӥське [дзлнст]ыны
SFX V1 ыны ӥськымтэе [дзлнст]ыны
SFX V1 ыны ӥськымтэмы [дзлнст]ыны
SFX V1 ьыны и/G ьыны
SFX V1 ьыны ид/G ьыны
SFX V1 ьыны иды/G ьыны
SFX V1 ьыны из/G1 ьыны
SFX V1 ьыны изы/G ьыны
SFX V1 ьыны им/G ьыны
SFX V1 ьыны имы/G ьыны
SFX V1 ьыны ись/N1A1 ьыны
SFX V1 ьыны иськиз/G ьыны
SFX V1 ьыны исько/G ьыны
SFX V1 ьыны иськод/G ьыны
SFX V1 ьыны иськоды/G ьыны
SFX V1 ьыны иськом/G ьыны
SFX V1 ьыны иськомы/G ьыны
SFX V1 ьыны исьтэм/N1A1 ьыны
SFX V1 ьыны иськем/G1 ьыны
SFX V1 ьыны иськеммы/G1 ьыны
SFX V1 ьыны иллям/G1 ьыны
SFX V1 ьыны иллямды/G1 ьыны
SFX V1 ьыны иллямзы/G1 ьыны
SFX V1 ьыны иллямтэ ьыны
SFX V1 ьыны иськы ьыны
SFX V1 ьыны иське ьыны
SFX V1 ьыны иськымтэе ьыны
SFX V1 ьыны иськымтэмы ьыны
SFX V1 ны мон/N1A1 ыны
SFX V1 ны мтэ/N1A1 ыны
SFX V1 ны са/G1 ыны
SFX V1 ны сал/G1 ыны
SFX V1 ны салыд/G ыны
SFX V1 ны салыз/G ыны
SFX V1 ны салмы/G ыны
SFX V1 ны салды/G ыны
SFX V1 ны салзы/G ыны
SFX V1 ны тэк/G1 ыны
SFX V1 ны ку/G ыны
SFX V1 ны кум/G ыны
SFX V1 ны кумы/G ыны
SFX V1 ны куд/G ыны
SFX V1 ны куды/G ыны
SFX V1 ны куз/G ыны
SFX V1 ны кузы/G ыны
SFX V1 ны тозь/G ыны
SFX V1 ны тозям/G ыны
SFX V1 ны тозямы/G ыны
SFX V1 ны тозяд/G ыны
SFX V1 ны тозяды/G ыны
SFX V1 ны тозяз/G1 ыны
SFX V1 ны тозязы/G ыны
SFX V1 ны лэм ыны
SFX V1 ны лэме ыны
SFX V1 ны лэмме ыны

SFX V2 Y 67 #-[ая]ны
SFX V2 0 0/G1 [ая]ны
SFX V2 ны 0/G1 [ая]ны
SFX V2 ы 0/N1 [ая]ны # [ая]ны
SFX V2 ы о/N1G1 [ая]ны
SFX V2 ны лэ/G1 [ая]ны
SFX V2 ны м/N1A1 [ая]ны
SFX V2 ны мын/A1 [ая]ны
SFX V2 ны й/G1 [ая]ны
SFX V2 ны д/G1 [ая]ны
SFX V2 ны ды/G1 [ая]ны
SFX V2 ны з/G1 [ая]ны
SFX V2 ны зы/G1 [ая]ны
SFX V2 ны мы/G1 [ая]ны
SFX V2 ны сез/G1 [ая]ны
SFX V2 ны сь/N1A1 [ая]ны
SFX V2 ны ськиз/G1 [ая]ны
SFX V2 ны сько/G1 [ая]ны
SFX V2 ны ськод/G1 [ая]ны
SFX V2 ны ськоды/G1 [ая]ны
SFX V2 ны ськом/G1 [ая]ны
SFX V2 ны ськомы/G1 [ая]ны
SFX V2 ны сьтэм/N1A1 [ая]ны
SFX V2 ны ськем/G1 [ая]ны
SFX V2 ны ськеммы/G1 [ая]ны
SFX V2 ны ллям/G1 [ая]ны
SFX V2 ны ллямды/G1 [ая]ны
SFX V2 ны ллямзы/G1 [ая]ны
SFX V2 ны ллямтэ/G1 [ая]ны
SFX V2 ны ськы [ая]ны
SFX V2 ны ське [ая]ны
SFX V2 ны ськымтэ/N1A1 [ая]ны
SFX V2 ны ло/G1 [ая]ны
SFX V2 ны лод/G1 [ая]ны
SFX V2 ны лоды/G1 [ая]ны
SFX V2 ны лоз/G1 [ая]ны
SFX V2 ны лозы/G1 [ая]ны
SFX V2 ны лом/G1 [ая]ны
SFX V2 ны ломе/G1 [ая]ны
SFX V2 ны ломы/G1 [ая]ны
SFX V2 ны нтэм/A1N1 [ая]ны
SFX V2 ны мон/N1A1 [ая]ны
SFX V2 ны мтэ/N1A1 [ая]ны
SFX V2 ны са/G1 [ая]ны
SFX V2 ны сал/G1 [ая]ны
SFX V2 ны салыд/G1 [ая]ны
SFX V2 ны салыз/G1 [ая]ны
SFX V2 ны салмы/G1 [ая]ны
SFX V2 ны салды/G1 [ая]ны
SFX V2 ны салзы/G1 [ая]ны
SFX V2 ны тэк/G1 [ая]ны
SFX V2 ны ку/G1 [ая]ны
SFX V2 ны кум/G1 [ая]ны
SFX V2 ны кумы/G1 [ая]ны
SFX V2 ны куд/G1 [ая]ны
SFX V2 ны куды/G1 [ая]ны
SFX V2 ны куз/G1 [ая]ны
SFX V2 ны кузы/G1 [ая]ны
SFX V2 ны тозь/G1 [ая]ны
SFX V2 ны тозям/G1 [ая]ны
SFX V2 ны тозямы/G1 [ая]ны
SFX V2 ны тозяд/G1 [ая]ны
SFX V2 ны тозяды/G1 [ая]ны
SFX V2 ны тозяз/G1 [ая]ны
SFX V2 ны тозязы/G1 [ая]ны
SFX V2 ны лэм [ая]ны
SFX V2 ны лэме [ая]ны
SFX V2 ны лэмме [ая]ны

SFX V3 Y 82 # -йыны
SFX V3 0 0/G1 йыны
SFX V3 ыны 0 [уеыаоэяиюёӧӥ]йыны
SFX V3 ыны ы йыны
SFX V3 йыны ъе/G1 [^уеыаоэяиюёӧӥь]йыны
SFX V3 йыны ъелэ/G1 [^уеыаоэяиюёӧӥь]йыны
SFX V3 йыны ъем/N1A1 [^уеыаоэяиюёӧӥь]йыны
SFX V3 йыны ъемын/A1 [^уеыаоэяиюёӧӥь]йыны
SFX V3 йыны е/G1 [уеыаоэяиюёӧӥь]йыны
SFX V3 йыны елэ/G1 [уеыаоэяиюёӧӥь]йыны
SFX V3 йыны ем/N1A1 [уеыаоэяиюёӧӥь]йыны
SFX V3 йыны емын/A1 [уеыаоэяиюёӧӥь]йыны
SFX V3 ыны и/G1 йыны
SFX V3 ыны ид/G1 йыны
SFX V3 ыны иды/G1 йыны
SFX V3 ыны из/G1 йыны
SFX V3 ыны изы/G1 йыны
SFX V3 ыны им/G1 йыны
SFX V3 ыны имы/G1 йыны
SFX V3 ыны ись/N1A1 йыны
SFX V3 ыны иськиз/G1 йыны
SFX V3 ыны исько/G1 йыны
SFX V3 ыны иськод/G1 йыны
SFX V3 ыны иськоды/G1 йыны
SFX V3 ыны иськом/G1 йыны
SFX V3 ыны иськомы/G1 йыны
SFX V3 ыны исьтэм/N1A1 йыны
SFX V3 ыны иськем/N1A1 йыны
SFX V3 ыны иллям/G1 йыны
SFX V3 ыны иллямды/G1 йыны
SFX V3 ыны иллямзы/G1 йыны
SFX V3 ыны иллямтэ йыны
SFX V3 ыны иськы йыны
SFX V3 ыны иське йыны
SFX V3 ыны иськымтэ/N1A1 йыны
SFX V3 йыны ъён/N1 [^уеыаоэяиюёӧӥь]йыны
SFX V3 йыны ъёно/N1G1 [^уеыаоэяиюёӧӥь]йыны
SFX V3 йыны ъё/G1 [^уеыаоэяиюёӧӥь]йыны
SFX V3 йыны ъёд/G1 [^уеыаоэяиюёӧӥь]йыны
SFX V3 йыны ъёды/G1 [^уеыаоэяиюёӧӥь]йыны
SFX V3 йыны ъёз/G1 [^уеыаоэяиюёӧӥь]йыны
SFX V3 йыны ъёзы/G1 [^уеыаоэяиюёӧӥь]йыны
SFX V3 йыны ъём/G1 [^уеыаоэяиюёӧӥь]йыны
SFX V3 йыны ъёмы/G1 [^уеыаоэяиюёӧӥь]йыны
SFX V3 йыны ъёнтэм/A1N1 [^уеыаоэяиюёӧӥь]йыны
SFX V3 йыны ён [уеыаоэяиюёӧӥь]йыны
SFX V3 йыны ёно/N1G1 [уеыаоэяиюёӧӥь]йыны
SFX V3 йыны ё/G1 [уеыаоэяиюёӧӥь]йыны
SFX V3 йыны ёд/G1 [уеыаоэяиюёӧӥь]йыны
SFX V3 йыны ёды/G1 [уеыаоэяиюёӧӥь]йыны
SFX V3 йыны ёз/G1 [уеыаоэяиюёӧӥь]йыны
SFX V3 йыны ёзы/G1 [уеыаоэяиюёӧӥь]йыны
SFX V3 йыны ём/G1 [уеыаоэяиюёӧӥь]йыны
SFX V3 йыны ёме/G1 [уеыаоэяиюёӧӥь]йыны
SFX V3 йыны ёмы/G1 [уеыаоэяиюёӧӥь]йыны
SFX V3 йыны ёнтэм/A1N1 [уеыаоэяиюёӧӥь]йыны
SFX V3 ны мон/N1A1 йыны
SFX V3 ны мтэ/N1A1 йыны
SFX V3 ны са/G1 йыны
SFX V3 ны сал/G1 йыны
SFX V3 ны салыд/G1 йыны
SFX V3 ны салыз/G1 йыны
SFX V3 ны салмы/G1 йыны
SFX V3 ны салды/G1 йыны
SFX V3 ны салзы/G1 йыны
SFX V3 ны тэк/G1 йыны
SFX V3 ны ку/G1 йыны
SFX V3 ны кум/G1 йыны
SFX V3 ны кумы/G1 йыны
SFX V3 ны куд/G1 йыны
SFX V3 ны куды/G1 йыны
SFX V3 ны куз/G1 йыны
SFX V3 ны кузы/G1 йыны
SFX V3 ны тозь/G1 йыны
SFX V3 ны тозям/G1 йыны
SFX V3 ны тозямы/G1 йыны
SFX V3 ны тозяд/G1 йыны
SFX V3 ны тозяды/G1 йыны
SFX V3 ны тозяз/G1 йыны
SFX V3 ны тозязы/G1 йыны
SFX V3 ны лэм йыны
SFX V3 ны лэме йыны
SFX V3 ны лэмме йыны

SFX W1 Y 1 # часть составного глагола, глагольные формы
SFX W1 0 0 .

SFX W2 Y 1 # отрицатель
SFX W2 0 0/G1 .

SFX W3 Y 1 # предикатив
SFX W3 0 0 .

SFX Z1 Y 1 # звукоподр. - Descr (de)
SFX Z1 0 0 .

SFX Z2 Y 1 # звукоподр. - Descr (de) повторы
SFX Z2 0 0 .

SFX Z9 Y 1 # непоняткаос
SFX Z9 0 0 .
